---
title: |
  | Inicio
  | Bernal Mauricio
output: html_document
---

# Bienvenido!

Un espacio para analizar la economía más allá del discurso político, a partir de datos y razonamiento económico.

## [Mi Blog](https://bernalmauricio.com/blog/)

Análisis económico, teoría económica, filosofía política y programación aplicada, basados en datos y argumentación rigurosa.


{{< W limit="3" >}}

## [Biblioteca](https://bernalmauricio.com/biblioteca/) 

Una selección de libros de economía y filosofía política, que incluye obras clásicas y contemporáneas relevantes para el análisis y la reflexión teórica.


{{< biblioteca categoria="austriacos" >}}

## [Gráficos y Tablas Económicas](https://bernalmauricio.com/graficos/)

Gráficos y tablas construidos a partir de datos económicos, utilizados como herramienta de análisis y comparación.

## [Consultoría Macroeconómica](https://bernalmauricio.com/consultoria/)

Análisis macroeconómico aplicado, basado en datos y modelos, para la evaluación de escenarios económicos y toma de decisiones.




```{r warning = FALSE, include=FALSE}
#LIBRARY####
library(dygraphs) 
library(tidyverse)
library(zoo)
library(rio)
library(tidyverse)
library(magrittr)
library(janitor)
library(anytime)
library(knitr)
library(details)
library(DT)
library(shiny)
library(plotly)
library(bookdown)
library(rmarkdown)
library(htmltools)
library(xaringanExtra)
library(tibbletime)
library(unikn)
library(scales)
library(ggnewscale)
library(patchwork)
library(kableExtra)
library(formattable)


knitr::opts_chunk$set(echo = TRUE, error = TRUE)

#LABURO GGPLOT WRAP####

fun_excel <-function(file, range, sheet, col_names, from, to, by, each) {
  
  data <- 
    rio::import(
      file, 
      setclass = "tbl_df",
      range = range,
      sheet = sheet,
      col_names = col_names,
      .name_repair = "unique_quiet") %!>% 
    remove_empty(c("rows", "cols")) %!>%
    replace(is.na(.), 0)
  data %<>%
    pivot_longer(!...1) %<>%
    pivot_wider(names_from = "...1",
                values_from = "value") %<>%
    dplyr::select(-name)
  
  fecha <- fun_fecha(from,to,by,each)
  data <- cbind(fecha, data) 
  data <- as_tibble(data)
}

fun_fecha <-function(from, to, by, each) {
  rep(seq(anydate(from),
          anydate(to),
          by = by), each = each)
}

theme_annotations <- function() {
  theme(
    title = element_text(
      family = "Constantia",
      face = "plain",
      colour = "#e3e3e3",
      size = rel(1),
      inherit.blank = FALSE),
    plot.title = element_text(hjust = 1, vjust = 0),
    plot.subtitle = element_text(hjust = 1,vjust = 0),
    plot.background = element_rect(fill = "#1d1d1d", color = "#1d1d1d"),
    complete=TRUE)
}

#CRECIMIENTO PBI OFERTA Y DEMANDA FINAL DYGRAPHS####

file <- "C:/Users/mauro/Desktop/bases_de_datos/1.paises/bolivia/ine/estadistica_economica/cuentas_nacionales/1.pib_anual/1.oferta_final_demanda_final/03.01.02.xlsx"

#IMPORTAR DATOS DE EXCEL
range <- "B12:AJ19"
sheet <- "03.01.02"
col_names <- FALSE

#FORMATO FECHA
from <- "1989.12.31"
to <- "2022.12.31"
by <- "year"
each <- 1

excel <- 
  fun_excel(file, range, sheet, col_names, from, to, by, each)

excel %!>%  
  read.zoo(excel, FUN = as.Date) %!>% 
  as.ts()

pib <- excel %!>% 
  select(fecha, 
         `PRODUCTO  INTERNO  BRUTO`) 

dygraph_1 <- dygraph(pib, main = "Crecimiento del PIB /Anual") %!>% 
  dySeries("PRODUCTO  INTERNO  BRUTO", 
           label = "Producto Interno Bruto", color="green") %!>% 
  dyLegend(width = 300, show = "onmouseover") %!>% 
  dyOptions(stackedGraph = TRUE, axisLineColor = "#6b7785") %!>%
  dyAxis("x", drawGrid = FALSE) %>%
  dyAxis("y", drawGrid = FALSE,
         valueFormatter = "function(v){return (v*1).toFixed(1) + '%'}",
         axisLabelFormatter = "function(v){return (v*1).toFixed(0) + '%'}"
  ) %!>% 
  dyRangeSelector(height = 30) %!>% 
  dyHighlight(highlightCircleSize = 2,
              highlightSeriesBackgroundAlpha = 1) 


#OPERACIONES CONSOLIDADAS DEL SECTOR PUBLICO DYGRAPHS####

file <- "C:/Users/mauro/Desktop/bases_de_datos/1.paises/bolivia/ministerio_economia/3.datos_estadisticas/1.estadisticas_fiscales/1.cifras_fiscales_operativas_caja/1.ejecucion/historico.xlsx"

#IMPORTAR DATOS DE EXCEL
range <- "A5:AK32"
sheet <- "anual"
col_names <- FALSE

#FORMATO FECHA
from <- "1990.12.31"
to <- "2025.12.31"
by <- "year"
each <- 1

  data <- 
  rio::import(
    file, 
    setclass = "tbl_df",
    range = range,
    sheet = sheet,
    col_names = col_names,
    .name_repair = "unique_quiet") %!>% 
  remove_empty(c("rows", "cols")) 

data %<>%
  pivot_longer(!...1) %<>%
  pivot_wider(names_from = "...1",
              values_from = "value") %<>%
  dplyr::select(-name)

fecha <- fun_fecha(from,to,by,each)
data <- cbind(fecha, data) 
data <- as_tibble(data)
excel <- data

excel %!>%  
  read.zoo(excel, FUN = as.Date) %!>% 
  as.ts()

consolidado <- excel %!>% 
  select(fecha, 
         `INGRESOS TOTALES`,
         `EGRESOS TOTALES`) 

dygraph_2 <- dygraph(consolidado, main = "Ingresos y Egresos Estatales - Anual (millones de BOB)<br><span style='font-size: 12px; color: #666;'>Datos acumulados hasta septiembre de 2025</span>") %!>% 
  dySeries(fillGraph = FALSE, "EGRESOS TOTALES", 
           label = "Egresos Totales", color="red") %!>% 
  dySeries(fillGraph = TRUE, "INGRESOS TOTALES", 
           label = "Ingresos Totales", color="green") %!>% 
  dyLegend(width = 500, show = "onmouseover", labelsSeparateLines = TRUE) %!>% 
  dyOptions(stackedGraph = FALSE, axisLineColor = "#6b7785") %!>%
  dyAxis("x", drawGrid = FALSE) %>%
  dyAxis("y", drawGrid = FALSE,
         valueFormatter = 'function(d){return Math.round(d).toString().replace(/\\B(?=(\\d{3})+(?!\\d))/g, ",");}',
         axisLabelFormatter = 'function(d){return d.toString().replace(/\\B(?=(\\d{3})+(?!\\d))/g, ",");}'
  ) %!>% 
  
  dyRangeSelector(height = 30) %!>% 
  dyHighlight(highlightCircleSize = 2,
              highlightSeriesBackgroundAlpha = 1)


#RESULTADO FISCAL DEL SECTOR PUBLICO####

resultado <- excel %!>% 
  select(fecha, 
         `SUPERÁVIT O DÉFICIT CORRIENTE`,
         `SUPERÁVIT O DÉFICIT GLOBAL`) 

dygraph_3 <- dygraph(resultado, main = "Resultado Fiscal Estatal /Anual (millones de BOB)") %!>% 
  dyBarSeries("SUPERÁVIT O DÉFICIT CORRIENTE", 
           label = "Superávit / Déficit Corriente", color="green") %!>% 
  dyBarSeries("SUPERÁVIT O DÉFICIT GLOBAL", 
           label = "Superávit / Déficit Total", color="red") %!>% 
  dyLegend(width = 500, show = "onmouseover", labelsSeparateLines = TRUE) %!>% 
  dyOptions(stackedGraph = FALSE, axisLineColor = "#6b7785") %!>%
  dyAxis("x", drawGrid = FALSE) %>%
  dyAxis("y",
         drawGrid = FALSE,
         valueFormatter = 'function(d){return Math.round(d).toString().replace(/\\B(?=(\\d{3})+(?!\\d))/g, ".");}',
         axisLabelFormatter = 'function(d){return d.toString().replace(/\\B(?=(\\d{3})+(?!\\d))/g, ".");}'
  ) %!>% 
  
  dyRangeSelector(height = 30) %!>% 
  dyHighlight(highlightCircleSize = 2,
              highlightSeriesBackgroundAlpha = 1)

#RESERVAS INTERNACIONALES DE BOLIVIA DYGRAPHS####

file <- "C:/Users/mauro/Desktop/bases_de_datos/1.paises/bolivia/banco_central/4.mensual/2.externo/29.reservas_internacionales_bcb.xlsx"

#IMPORTAR DATOS DE EXCEL
range <- "B23:G335"
sheet <- "Hoja1"
col_names <- FALSE

#FORMATO FECHA
from <- "1999.11.30"
to <- "2025.11.30"
by <- "month"
each <- 1

data <- 
  rio::import(
    file,
    setclass = "tbl_df",
    sheet =sheet,
    range = range,
    col_names = col_names,
    .name_repair = "unique_quiet") %!>%
  remove_empty(c("rows", "cols")) %!>%
  replace(is.na(.), 0)

colnames(data) <- c(
  
  "Reservas Internacionales",
  "Reservas Internacionales Netas",
  "Oro",
  "Divisas",
  "Derecho Especial de Giro (DEG)",
  "Tramo de Reservas FMI"
)

Año <- fun_fecha(from,to,by,each)
data <- cbind(Año, data) 
data <- as_tibble(data)

excel <- data %>%
  select(`Año`, 
         `Oro`,
         `Divisas`,
         `Derecho Especial de Giro (DEG)`) 

hoja_excel <- as_tbl_time(excel, index = Año) #FORMATO DATE FLEXIBLE

hoja_excel_ <- as_period(hoja_excel, period = "year", side = "end", include_endpoints = FALSE)

hoja_excel_ %!>% 
  read.zoo(hoja_excel_, FUN = as.Date) %!>% 
  as.ts()

dygraph_4 <- dygraph(hoja_excel_, main = "RIN - Mensual (millones de USD)") %!>% 
  dySeries(fillGraph = TRUE, "Oro", 
           label = "Oro", color="yellow") %!>% 
  dySeries(fillGraph = TRUE, "Divisas", 
           label = "Divisas", color="red") %!>% 
  dySeries(fillGraph = TRUE, "Derecho Especial de Giro (DEG)", 
           label = "Derecho Especial de Giro (DEG)", color="green") %!>% 
  dyLegend(width = 500, show = "onmouseover", labelsSeparateLines = TRUE) %!>% 
  dyOptions(stackedGraph = FALSE, axisLineColor = "#6b7785") %!>%
  dyAxis("x", drawGrid = FALSE) %>%
  dyAxis("y",
         drawGrid = FALSE,
         valueFormatter = 'function(d){return Math.round(d).toString().replace(/\\B(?=(\\d{3})+(?!\\d))/g, ".");}',
         axisLabelFormatter = 'function(d){return d.toString().replace(/\\B(?=(\\d{3})+(?!\\d))/g, ".");}'
  ) %!>% 
  
  dyRangeSelector(height = 30) %!>% 
  dyHighlight(highlightCircleSize = 2,
              highlightSeriesBackgroundAlpha = 1) 


excel <- data %>%
  select(`Año`, 
         `Reservas Internacionales Netas`,
         `Oro`,
         `Divisas`,
         `Derecho Especial de Giro (DEG)`) 

excel_ <- as_tbl_time(excel, index = Año) #FORMATO DATE FLEXIBLE

dygraph_5 <- as_period(excel_, period = "year", side = "end", include_endpoints = FALSE)

Año <- formattable(dygraph_5$Año, format = "%Y")

dygraph_5 <- dygraph_5[,-1]

dygraph_5 <- cbind(Año, dygraph_5) 

#SALDO COMERCIAL ANUAL DYGRAPHS####

file <- "C:/Users/mauro/Desktop/bases_de_datos/1.paises/bolivia/ine/estadistica_economica/comercio_exterior/saldo_comercial/Bolivia - Comercio Exterior segun Año, 1992 - 2024.xlsx"

#IMPORTAR DATOS DE EXCEL
range <- "C6:E38"
sheet <- "COMEX Anual 92-24"
col_names <- FALSE

#FORMATO FECHA
from <- "1992.12.31"
to <- "2024.12.31"
by <- "year"
each <- 1

data <- 
  rio::import(
    file,
    setclass = "tbl_df",
    sheet =sheet,
    range = range,
    col_names = col_names,
    .name_repair = "unique_quiet") %!>%
  remove_empty(c("rows", "cols")) %!>%
  replace(is.na(.), 0)

colnames(data) <- c(
  
  "Exportaciones",
  "Importaciones",
  "Saldo Comercial"
)

Año <- fun_fecha(from,to,by,each)

data <- cbind(Año, data) 

data <- as_tibble(data)

excel <- data %>%
  select(`Año`, 
         `Exportaciones`,
         `Importaciones`,
         `Saldo Comercial`) 

hoja_excel <- as_tbl_time(excel, index = Año) #FORMATO DATE FLEXIBLE

hoja_excel_ <- as_period(hoja_excel, period = "year", side = "end", include_endpoints = FALSE)

hoja_excel_ %!>% 
  read.zoo(hoja_excel_, FUN = as.Date) %!>% 
  as.ts()

dygraph_6 <- dygraph(hoja_excel_, main = "Saldo Comercial /Anual (millones de USD)") %!>% 
  dySeries(fillGraph = FALSE, "Exportaciones", 
           label = "Exportaciones", color="green") %!>% 
  dySeries(fillGraph = FALSE, "Importaciones", 
           label = "Importaciones", color="yellow") %!>% 
  dyBarSeries("Saldo Comercial", 
              label = "Saldo Comercial", color="red") %!>% 
  dyLegend(width = 500, show = "onmouseover", labelsSeparateLines = TRUE) %!>% 
  dyOptions(stackedGraph = FALSE, axisLineColor = "#6b7785") %!>%
  dyAxis("x", drawGrid = FALSE) %>%
  dyAxis("y",
         drawGrid = FALSE,
         valueFormatter = 'function(d){return Math.round(d).toString().replace(/\\B(?=(\\d{3})+(?!\\d))/g, ",");}',
         axisLabelFormatter = 'function(d){return d.toString().replace(/\\B(?=(\\d{3})+(?!\\d))/g, ",");}'
  ) %!>% 
  
  dyRangeSelector(height = 30) %!>% 
  dyHighlight(highlightCircleSize = 2,
              highlightSeriesBackgroundAlpha = 1) 


#BALANZA COMERCIAL ANUAL KABLE####

file <- "C:/Users/mauro/Desktop/bases_de_datos/1.paises/bolivia/banco_central/5.trimestral/2.externo/9.comercio/9.balanza_pagos.xlsx"

#IMPORTAR DATOS DE EXCEL
range <- "A4:K18"
sheet <- "Hoja2"
col_names <- TRUE

dygraph_7 <- 
  rio::import(
    file,
    setclass = "tbl_df",
    sheet = sheet,
    range = range,
    col_names = col_names,
    .name_repair = "unique_quiet") %!>%
  remove_empty(c("rows", "cols")) %!>%
  replace(is.na(.), 0)

#BALANZA CAMBIARIA ANUAL DYGRAPHS####

file <- "C:/Users/mauro/Desktop/bases_de_datos/1.paises/bolivia/banco_central/6.externo/5.balanza_cambiaria/35.balanza_cambiaria_resumen.xlsx"

#IMPORTAR DATOS DE EXCEL
range <- "D9:F43"
sheet <- "Hoja2"
col_names <- FALSE

#FORMATO FECHA
from <- "1990.12.31"
to <- "2024.12.31"
by <- "year"
each <- 1

data <- 
  rio::import(
    file,
    setclass = "tbl_df",
    sheet =sheet,
    range = range,
    col_names = col_names,
    .name_repair = "unique_quiet") %!>%
  remove_empty(c("rows", "cols")) %!>%
  replace(is.na(.), 0)

colnames(data) <- c(
  
  "Ingreso de Divisas",
  "Egreso de Divisas",
  "Saldo Divisas"
)

Año <- fun_fecha(from,to,by,each)

data <- cbind(Año, data) 

data <- as_tibble(data)

excel <- data %>%
  select(`Año`, 
         `Ingreso de Divisas`,
         `Egreso de Divisas`,
         `Saldo Divisas`) 

excel %!>% 
  read.zoo(excel, FUN = as.Date) %!>% 
  as.ts()


dygraph_8 <- dygraph(excel, main = "Balanza Cambiaria - Anual (millones de USD)") %!>% 
  dySeries(fillGraph = FALSE, "Ingreso de Divisas", 
           label = "Ingreso de Divisas", color="green") %!>% 
  dySeries(fillGraph = FALSE, "Egreso de Divisas", 
           label = "Egreso de Divisas", color="yellow")  %!>%
  dyBarSeries("Saldo Divisas", 
              label = "Saldo Divisas", color="red") %!>% 
  dyLegend(width = 500, show = "onmouseover", labelsSeparateLines = TRUE) %!>% 
  dyOptions(stackedGraph = FALSE, axisLineColor = "#6b7785") %!>%
  dyAxis("x", drawGrid = FALSE) %>%
  dyAxis("y",
         drawGrid = FALSE,
         valueFormatter = 'function(d){return Math.round(d).toString().replace(/\\B(?=(\\d{3})+(?!\\d))/g, ",");}',
         axisLabelFormatter = 'function(d){return d.toString().replace(/\\B(?=(\\d{3})+(?!\\d))/g, ",");}'
  ) %!>% 
  dyRangeSelector(height = 30) %!>% 
  dyHighlight(highlightCircleSize = 2,
              highlightSeriesBackgroundAlpha = 1) 

```

### DATOS INSTITUTO NACIONAL DE ESTADISTICA BOLIVIA 

```{r crecimiento-pib, warning = FALSE, out.width=600,echo=FALSE, fig.align='center'}

dygraph_1 

```

### DATOS MINISTERIO DE ECONOMIA Y FINANZAS PUBLICAS BOLIVIA

```{r consolidadas_1, warning = FALSE, out.width=500, echo=FALSE,fig.align='left'}

dygraph_2

```
```{r consolidadas_2, warning = FALSE, out.width=500, echo=FALSE,fig.align='left'}

dygraph_3 

```

### DATOS BANCO CENTRAL DE BOLIVIA 

```{r reservas_1, warning = FALSE, out.width=500, echo=FALSE,fig.align='left'}

dygraph_4 

```
```{r reservas_2, warning = FALSE, out.width=500, echo=FALSE,fig.align='left'}

dygraph_5%>%
  kbl( escape = F, align = "c",  digits=0,format.args = list(big.mark = ",")) %>%
  kable_styling(fixed_thead = T)%>%
  kable_paper(bootstrap_options = "striped", full_width = F)%>%
  row_spec(1:27, color = "#eee", background = "#212529") %!>% 
  scroll_box(width ="500px",height = "480px")

```


### DATOS SECTOR EXTERNO

```{r externo_1, warning = FALSE, out.width=500, echo=FALSE,fig.align='left'}

dygraph_6

```
```{r externo_2, warning = FALSE, out.width=500, echo=FALSE,fig.align='left'}

dygraph_7 %>%
  kbl(align = "l",  digits=0,format.args = list(big.mark = ",")) %!>% 
  kable_styling(bootstrap_options ="striped", fixed_thead = T) %!>% 
  kable_paper(full_width = F)%>%
  row_spec(1:14, color = "#eee", background = "#212529") %!>% 
  add_header_above(c("Balanza de Pagos /Anual (millones de USD)" = 11)) %!>% 
  pack_rows("", 7,7) %!>% 
  pack_rows("", 8,7) %!>% 
  add_indent(c(2,3,4,5,9,10,11,12,13)) %!>% 
  scroll_box(width ="500px",height = "480px") %!>% 
  footnote(general = "Banco Central de Bolivia (BCB)",
           general_title = "Fuente: ",
           symbol = "Datos Preliminares Sept. 2025")

```
```{r externo_3, warning = FALSE, out.width=500, echo=FALSE,fig.align='center'}

dygraph_8

```

