---
title: "Bolivia"
output: html_document
---

```{r warning = FALSE, include=FALSE, echo =FALSE}
knitr::opts_chunk$set(cache = TRUE)
#LIBRARY####
library(RColorBrewer)
library(tidyverse)
library(viridis)
library(zoo)
library(rio)
library(magrittr)
library(janitor)
library(anytime)
library(knitr)
library(shiny)
library(plotly)
library(bookdown)
library(rmarkdown)
library(htmltools)
library(xaringanExtra)
library(tibbletime)
library(unikn)
library(scales)
library(ggnewscale)
library(patchwork)
library(kableExtra)
library(formattable)
library(Polychrome)



#FUNCIONES PLOTLY####
datos <-  function(file, sheet, range, col_names, from, to, by, each) {
  
  datos <- 
    rio::import(
      file,
      setclass = "tbl_df",
      range = range,
      sheet = sheet,
      col_names = col_names,
      .name_repair = "unique_quiet") %!>%
    remove_empty(c("rows", "cols")) %!>%
    replace(is.na(.), 0)
  
  fecha <- fun_fecha(from,to,by,each)
  data <- cbind(fecha, datos) 
  data <- as_tibble(data)
  
}
datos_sf <-  function(file, sheet, range, col_names) {
  
  datos <- 
    rio::import(
      file,
      setclass = "tbl_df",
      range = range,
      sheet = sheet,
      col_names = col_names,
      .name_repair = "unique_quiet") %!>%
    remove_empty(c("rows", "cols")) %!>%
    replace(is.na(.), 0)
  
  
}
plotly_bs <-  function(conjunto_datos_bs, mi_paleta_plotly, titulo_plotly_bs, tickformat_y) {
  
  conjunto_datos_plotly <- conjunto_datos_bs %>%
    pivot_longer(!fecha, names_to = "variables", values_to = "valores")
  
  
  plot_ly(data = conjunto_datos_plotly, x = ~fecha, y = ~valores,
          color = ~variables, type = "scatter", mode = "lines", colors = mi_paleta_plotly) %>% 
    config(scrollZoom = FALSE, responsive = TRUE, displaylogo = FALSE,
           toImageButtonOptions = list(format= 'png', # one of png, svg, jpeg, webp
                                       filename= 'custom_image',
                                       height=  500,
                                       width= 700,
                                       scale= 1 )) %>% 
    layout(
      margin = list(l = 20, r = 20, b = 20, t = 40),
      paper_bgcolor = '#1d1d1d',
      plot_bgcolor = '#1d1d1d',
      xaxis = list( 
        zerolinewidth = F, 
        zerolinecolor = 'transparent',
        showgrid = F,
        title = list(text = " "), 
        tickfont = list(color = '#e3e3e3', family = "Constantia", size = 13),
        showline =TRUE,  
        linecolor = F,
        ticks = 'outside',
        hoverformat = "%b %Y"
      ), 
      yaxis = list( 
        zerolinewidth = 1,
        zerolinecolor = 'transparent',
        showgrid = F,
        title = list(text = " "), 
        tickformat = tickformat_y,
        tickfont = list(color = '#e3e3e3', family = "Constantia", size = 13),
        showline = T,  
        linecolor = F, 
        ticks = 'outside'  
      ), 
      title = list(text = titulo_plotly_bs, x = 0.9, font = list(color = '#e3e3e3', family = "Constantia", size=15)), 
      legend = list(font = list(color = '#e3e3e3',size = 12, family = "Constantia"), orientation="h", traceorder= "normal"),  
      annotations = list(
        list(
          x = -0,  
          y = 1.07,  
          xref = "paper",
          yref = "paper",
          text = "bernalmauricio.com", 
          showarrow = FALSE,
          font = list(color = "#e3e3e3", family = "Arial")
        )
      )
    ) %>%
    plotly::style(hoverlabel = list(namelength = -1, font = list(family = "Constantia")))
}
plotly_usd <-  function(conjunto_datos_usd, mi_paleta_plotly, titulo_plotly_usd, tickformat_y) {
  
  conjunto_datos_plotly <- conjunto_datos_usd %>%
    pivot_longer(!fecha, names_to = "variables", values_to = "valores")
  
  plot_ly(data = conjunto_datos_plotly, x = ~fecha, y = ~valores,
          color = ~variables, type = "scatter", mode = "lines", colors = mi_paleta_plotly) %>% 
    config(scrollZoom = FALSE, responsive = TRUE, displaylogo = FALSE,
           toImageButtonOptions = list(format= 'png', # one of png, svg, jpeg, webp
                                       filename= 'custom_image',
                                       height=  500,
                                       width= 700,
                                       scale= 1 )) %>% 
    layout(
      margin = list(l = 20, r = 20, b = 20, t = 40),
      paper_bgcolor = '#1d1d1d',
      plot_bgcolor = '#1d1d1d',
      xaxis = list( 
        zerolinewidth = F, 
        zerolinecolor = 'transparent',
        showgrid = F,
        title = list(text = " "), 
        tickfont = list(color = '#e3e3e3', family = "Constantia", size = 13),
        showline =TRUE,  
        linecolor = F,
        ticks = 'outside',
        hoverformat = "%b %Y"   
      ), 
      yaxis = list( 
        zerolinewidth = 1, 
        zerolinecolor = 'transparent',
        showgrid = F,
        title = list(text = " "), 
        tickformat = tickformat_y,
        tickfont = list(color = '#e3e3e3', family = "Constantia", size = 13),
        showline = T,  
        linecolor = F, 
        ticks = 'outside'  
      ), 
      title = list(text = titulo_plotly_usd, x = 0.9, font = list(color = '#e3e3e3', family = "Constantia", size=15)), 
      legend = list(font = list(color = '#e3e3e3',size = 12, family = "Constantia"), orientation="h", traceorder= "normal"),  
      annotations = list(
        list(
          x = -0,  
          y = 1.07,  
          xref = "paper",
          yref = "paper",
          text = "bernalmauricio.com", 
          showarrow = FALSE,
          font = list(color = "#e3e3e3", family = "Arial")
        )
      )
    ) %>%
    plotly::style(hoverlabel = list(namelength = -1, font = list(family = "Constantia")))
  
}

plotly_solo_bs <-  function(conjunto_datos_bs, mi_paleta_plotly, titulo_plotly_bs, tickformat_y, graph_type, barmode) {
  
  conjunto_datos_plotly <- conjunto_datos_bs %>%
    pivot_longer(!fecha, names_to = "variables", values_to = "valores")
  
  
  plot_ly(data = conjunto_datos_plotly, x = ~fecha, y = ~valores,
          color = ~variables, type = graph_type, colors = mi_paleta_plotly) %>% 
    plotly::config(scrollZoom = FALSE, responsive = TRUE, displaylogo = FALSE,
                   toImageButtonOptions = list(format= 'png', # one of png, svg, jpeg, webp
                                               filename= 'custom_image',
                                               height=  500,
                                               width= 700,
                                               scale= 1 )) %>% 
    plotly::layout(
      margin = list(l = 20, r = 20, b = 20, t = 40),
      barmode = barmode,
      paper_bgcolor = '#1d1d1d',
      plot_bgcolor = '#1d1d1d',
      xaxis = list( 
        zerolinewidth = F, 
        zerolinecolor = 'transparent',
        showgrid = F,
        title = list(text = " "), 
        tickfont = list(color = '#e3e3e3', family = "Constantia", size = 13),
        showline =TRUE,  
        linecolor = F,
        ticks = 'outside',
        hoverformat = "%b %Y"
      ), 
      yaxis = list( 
        zerolinewidth = 1,
        zerolinecolor = 'transparent',
        showgrid = F,
        title = list(text = " "), 
        tickformat = tickformat_y,
        tickfont = list(color = '#e3e3e3', family = "Constantia", size = 13),
        showline = T,  
        linecolor = F, 
        ticks = 'outside'  
      ), 
      title = list(text = titulo_plotly_bs, x = 0.9, font = list(color = '#e3e3e3', family = "Constantia", size=15)), 
      legend = list(font = list(color = '#e3e3e3',size = 12, family = "Constantia"), orientation="h", traceorder= "normal"),  
      annotations = list(
        list(
          x = -0,  
          y = 1.07,  
          xref = "paper",
          yref = "paper",
          text = "bernalmauricio.com", 
          showarrow = FALSE,
          font = list(color = "#e3e3e3", family = "Arial")
        )
      )
    ) %>%
    plotly::style(hoverlabel = list(namelength = -1, font = list(family = "Constantia")))
}
plotly_solo_usd <-  function(conjunto_datos_usd, mi_paleta_plotly, titulo_plotly_usd, tickformat_y, graph_type, barmode) {
  
  conjunto_datos_plotly <- conjunto_datos_usd %>%
    pivot_longer(!fecha, names_to = "variables", values_to = "valores")
  
  plot_ly(data = conjunto_datos_plotly, x = ~fecha, y = ~valores,
          color = ~variables, type = graph_type, colors = mi_paleta_plotly) %>% 
    plotly::config(scrollZoom = FALSE, responsive = TRUE, displaylogo = FALSE,
                   toImageButtonOptions = list(format= 'png', # one of png, svg, jpeg, webp
                                               filename= 'custom_image',
                                               height=  500,
                                               width= 700,
                                               scale= 1 )) %>% 
    plotly::layout(
      barmode = barmode,
      margin = list(l = 20, r = 20, b = 20, t = 40),
      paper_bgcolor = '#1d1d1d',
      plot_bgcolor = '#1d1d1d',
      xaxis = list( 
        zerolinewidth = F, 
        zerolinecolor = 'transparent',
        showgrid = F,
        title = list(text = " "), 
        tickfont = list(color = '#e3e3e3', family = "Constantia", size = 13),
        showline =TRUE,  
        linecolor = F,
        ticks = 'outside',
        hoverformat = "%b %Y"   
      ), 
      yaxis = list( 
        zerolinewidth = 1, 
        zerolinecolor = 'transparent',
        showgrid = F,
        title = list(text = " "), 
        tickformat = tickformat_y,
        tickfont = list(color = '#e3e3e3', family = "Constantia", size = 13),
        showline = T,  
        linecolor = F, 
        ticks = 'outside'  
      ), 
      title = list(text = titulo_plotly_usd, x = 0.9, font = list(color = '#e3e3e3', family = "Constantia", size=15)), 
      legend = list(font = list(color = '#e3e3e3',size = 12, family = "Constantia"), orientation="h", traceorder= "normal"),  
      annotations = list(
        list(
          x = -0,  
          y = 1.07,  
          xref = "paper",
          yref = "paper",
          text = "bernalmauricio.com", 
          showarrow = FALSE,
          font = list(color = "#e3e3e3", family = "Arial")
        )
      )
    ) %>%
    plotly::style(hoverlabel = list(namelength = -1, font = list(family = "Constantia")))
  
}
plotly_nomi_crec_bs <-  function(fig,titulo_plotly_bs,titulo_plotly_bs_y_1,titulo_plotly_bs_y_2,tickformat_y_1,tickformat_y_2) {
  
  
  # Mostrar el gráfico
  fig%>% 
    plotly::config(scrollZoom = FALSE, responsive = TRUE, displaylogo = FALSE,
                   toImageButtonOptions = list(format= 'png', # one of png, svg, jpeg, webp
                                               filename= 'custom_image',
                                               height=  500,
                                               width= 700,
                                               scale= 1 )) %>% 
    plotly::layout(
      margin = list(l = 60, r = 60, b = 20, t = 40),
      paper_bgcolor = '#1d1d1d',
      plot_bgcolor = '#1d1d1d',
      xaxis = list( 
        zerolinewidth = F, 
        zerolinecolor = 'transparent',
        showgrid = F,
        title = list(text = " "), 
        tickfont = list(color = '#e3e3e3', family = "Constantia", size = 13),
        showline =TRUE,  
        linecolor = F,
        ticks = 'outside',
        hoverformat = "%b %Y"   
      ), 
      yaxis = list( 
        zerolinewidth = 1, 
        zerolinecolor = 'transparent',
        showgrid = F,
        title = list(text = titulo_plotly_bs_y_1,
                     font = list(color = '#e3e3e3', family = "Constantia", size = 13)
        ), 
        tickformat = tickformat_y_1,
        tickfont = list(color = '#e3e3e3', family = "Constantia", size = 13),
        showline = T,  
        linecolor = F, 
        ticks = 'outside'  
      ), 
      yaxis2 = list( 
        zerolinewidth = 1, 
        zerolinecolor = 'transparent',
        showgrid = F,
        title = list(text = titulo_plotly_bs_y_2,
                     font = list(color = '#e3e3e3', family = "Constantia", size = 13)
        ),
        tickformat = tickformat_y_2,
        tickfont = list(color = '#e3e3e3', family = "Constantia", size = 13),
        showline = T,  
        linecolor = F, 
        ticks = 'outside'  
      ), 
      title = list(text = titulo_plotly_bs, x = 0.9, font = list(color = '#e3e3e3', family = "Constantia", size=15)), 
      legend = list(font = list(color = '#e3e3e3',size = 12, family = "Constantia"), orientation="h", traceorder= "normal"),  
      annotations = list(
        list(
          x = -0,  
          y = 1.07,  
          xref = "paper",
          yref = "paper",
          text = "bernalmauricio.com", 
          showarrow = FALSE,
          font = list(color = "#e3e3e3", family = "Arial")
        )
      )
    ) %>%
    plotly::style(hoverlabel = list(namelength = -1, font = list(family = "Constantia")))
  
}
plotly_nomi_crec_usd <-  function(fig,titulo_plotly_usd,titulo_plotly_usd_y_1,titulo_plotly_usd_y_2,tickformat_y_1,tickformat_y_2) {
  
  
  # Mostrar el gráfico
  fig%>% 
    plotly::config(scrollZoom = FALSE, responsive = TRUE, displaylogo = FALSE,
                   toImageButtonOptions = list(format= 'png', # one of png, svg, jpeg, webp
                                               filename= 'custom_image',
                                               height=  500,
                                               width= 700,
                                               scale= 1 )) %>% 
    plotly::layout(
      margin = list(l = 60, r = 60, b = 20, t = 40),
      paper_bgcolor = '#1d1d1d',
      plot_bgcolor = '#1d1d1d',
      xaxis = list( 
        zerolinewidth = F, 
        zerolinecolor = 'transparent',
        showgrid = F,
        title = list(text = " "), 
        tickfont = list(color = '#e3e3e3', family = "Constantia", size = 13),
        showline =TRUE,  
        linecolor = F,
        ticks = 'outside',
        hoverformat = "%b %Y"   
      ), 
      yaxis = list( 
        zerolinewidth = 1, 
        zerolinecolor = 'transparent',
        showgrid = F,
        title = list(text = titulo_plotly_usd_y_1,
                     font = list(color = '#e3e3e3', family = "Constantia", size = 13)
        ), 
        tickformat = tickformat_y_1,
        tickfont = list(color = '#e3e3e3', family = "Constantia", size = 13),
        showline = T,  
        linecolor = F, 
        ticks = 'outside'  
      ), 
      yaxis2 = list( 
        zerolinewidth = 1, 
        zerolinecolor = 'transparent',
        showgrid = F,
        title = list(text = titulo_plotly_usd_y_2,
                     font = list(color = '#e3e3e3', family = "Constantia", size = 13)
        ),
        tickformat = tickformat_y_2,
        tickfont = list(color = '#e3e3e3', family = "Constantia", size = 13),
        showline = T,  
        linecolor = F, 
        ticks = 'outside'  
      ), 
      title = list(text = titulo_plotly_usd, x = 0.9, font = list(color = '#e3e3e3', family = "Constantia", size=15)), 
      legend = list(font = list(color = '#e3e3e3',size = 12, family = "Constantia"), orientation="h", traceorder= "normal"),  
      annotations = list(
        list(
          x = -0,  
          y = 1.07,  
          xref = "paper",
          yref = "paper",
          text = "bernalmauricio.com", 
          showarrow = FALSE,
          font = list(color = "#e3e3e3", family = "Arial")
        )
      )
    ) %>%
    plotly::style(hoverlabel = list(namelength = -1, font = list(family = "Constantia")))
  
  
}

generar_layout_menus <- function(plotly_lineal, graph_type, barmode) {
  plotly_lineal %!>% 
  
  plotly::layout(
    updatemenus = list(
      list(
        x = 0.20, 
        y = 1.20,
        buttons = list(
          list(
            args = list(list(type = "scatter", mode = "lines", stackgroup = FALSE), 
                        list(visible = c(TRUE, FALSE))), 
            label = 'Sin Apilar', 
            method = 'update'
          ),
          list(
            args = list(list(type = graph_type, mode = "lines", stackgroup = 'one'), 
                        list(visible = c(FALSE, TRUE), barmode = barmode)), 
            label = 'Apilado', 
            method = 'update'
          )
        )
      )
    )
  )
  
  
}
fun_excel <-function(file, range, sheet, col_names, from, to, by, each) {
  
  data <- 
    rio::import(
      file, 
      setclass = "tbl_df",
      sheet=sheet,
      range = range,
      col_names = col_names,
      .name_repair = "unique_quiet") %!>% 
    remove_empty(c("rows", "cols")) %!>%
    replace(is.na(.), 0)
  data %<>%
    pivot_longer(!...1) %<>%
    pivot_wider(names_from = "...1",
                values_from = "value") %<>%
    dplyr::select(-name)
  
  fecha <- fun_fecha(from,to,by,each)
  data <- cbind(fecha, data) 
  data <- as_tibble(data)
  
}
fun_excel_sf <-function(file, range, sheet, col_names) {
  
  data <- 
    rio::import(
      file, 
      setclass = "tbl_df",
      sheet=sheet,
      range = range,
      col_names = col_names,
      .name_repair = "unique_quiet") %!>% 
    remove_empty(c("rows", "cols")) %!>%
    replace(is.na(.), 0)
  data %<>%
    pivot_longer(!...1) %<>%
    pivot_wider(names_from = "...1",
                values_from = "value") %<>%
    dplyr::select(-name)

  
}
fun_fecha <-function(from, to, by, each) {
  rep(seq(anydate(from),
          anydate(to),
          by = by), each = each)
}
pal_plotly <- function(num) {
  usecol(c("#ff0000","#00ff00","#0000ff","#ffff00"),
         n = num)
}

#FUNCIONES PLOTLY INE AGROPECUARIA####
ine_deptos <-  function(data, fecha, departamentos, rubro) {
  
  conjunto_datos_bs <-  data %>%
    select(fecha, contains(rubro)) %>%
    mutate(across(where(is.numeric), ~ . / 1000)) %>%
    rename_with(~ departamentos, contains(rubro))
  
}

#BALANCE ACTIVO BCB####
file <- "C:/Users/Mauro/Desktop/bases_de_datos/bolivia/banco_central/4.mensual/1.monetario/03a.activos_bcb.xlsx"
sheet <- "MENSUAL"
range <- "B6:Q305"
col_names <- FALSE
from <- "01Jan1998"
to <- "01Dec2022"
by <- "month"
each <- 1

data <- datos(file,sheet,range,col_names, from, to, by, each)

colnames(data) <- c(
  "fecha",
  "Reservas Internacionales Brutas",
  "Oro",
  "Divisas",
  "Otros Activos",
  "Aportes a Organismos Internacionales",
  "Otros Activos Externos de Mediano y Largo Plazo",
  "Crédito al Sector Público",
  "Al Gobierno Central",
  "A la Seguridad Social",
  "A Locales y Regionales",
  "A Empresas Públicas",
  "Crédito al Sector Financiero",
  "A Bancos Comerciales y en Liquidación",
  "A Bancos Especializados y Otras Entidades Financieras",
  "Otras Cuentas de Activo",
  "Total Activo"
  )

conjunto_datos_bs <- data %>%
  select(
    `fecha`,
    `Reservas Internacionales Brutas`,
    `Aportes a Organismos Internacionales`,
    `Otros Activos Externos de Mediano y Largo Plazo`,
    `Crédito al Sector Público`,
    `Crédito al Sector Financiero`,
    `Otras Cuentas de Activo`
  )%>%
  mutate(across(where(is.numeric), ~  . / 1000))
conjunto_datos_usd <- data %>%
  select(
    `fecha`,
    `Reservas Internacionales Brutas`,
    `Aportes a Organismos Internacionales`,
    `Otros Activos Externos de Mediano y Largo Plazo`,
    `Crédito al Sector Público`,
    `Crédito al Sector Financiero`,
    `Otras Cuentas de Activo`
  )%>%
  mutate(across(where(is.numeric), ~  . / 1000/6.86))

mi_paleta_plotly <- pal_plotly(6)
titulo_plotly_bs <- "<b>Balance Activo del BCB</b><br>Millones Bs"
titulo_plotly_usd <- "<b>Balance Activo del BCB</b><br>Millones $us"
tickformat_y <- ",d"
graph_type <-  "scatter"
barmode <-  FALSE

plotly_grafico_activo_lineal_bs <- plotly_bs(conjunto_datos_bs, mi_paleta_plotly, titulo_plotly_bs, tickformat_y)
plotly_lineal <- plotly_grafico_activo_lineal_bs
plotly_grafico_lineal_activo_y_stacked_bs <- generar_layout_menus(plotly_lineal, graph_type, barmode)


```

### Banco Central de Bolivia (BCB)

<ul class="nav nav-tabs" role="tablist">
     <li class="dropdown">
        <a class="dropdown-toggle" data-toggle="dropdown" href="#" aria-expanded="false">
          Sector Monetario <span class="caret"></span></a>
        <ul class="dropdown-menu">
          <li class=""><a href="#balance" data-toggle="tab" aria-expanded="false" aria-controls="first-tab">
          Balance BCB</a></li>
          <li class=""><a href="#basemon" data-toggle="tab" aria-expanded="false" aria-controls="first-tab">
          Base Monetaria</a></li>
          <li class=""><a href="#credprivdepto" data-toggle="tab" aria-expanded="false" aria-controls="first-tab">
          Crédito al Sector Privado</a></li>
          <li class=""><a href="#deudaint" data-toggle="tab" aria-expanded="false" aria-controls="first-tab">
          Deuda con el Sector Privado</a></li>
          <li class=""><a href="#finbcb" data-toggle="tab" aria-expanded="false" aria-controls="first-tab">
          Financiamiento al Sector Público</a></li>
        </ul>
     </li>
     
<ul class="nav nav-tabs" role="tablist">
     <li class="dropdown">
        <a class="dropdown-toggle" data-toggle="dropdown" href="#" aria-expanded="false">
          Sector Externo <span class="caret"></span></a>
        <ul class="dropdown-menu">
          <li class=""><a href="#balanzacamb" data-toggle="tab" aria-expanded="false" aria-controls="second-tab">
          Balanza Cambiaria</a></li>
          <li class=""><a href="#rin" data-toggle="tab" aria-expanded="false" aria-controls="second-tab">
          Reservas Internacionales</a></li>
          <li class=""><a href="#remorigen" data-toggle="tab" aria-expanded="false" aria-controls="second-tab">
          Remesas Recibidas</a></li>
        </ul></ul>
     </li>
     
<ul class="nav nav-tabs" role="tablist">
     <li class="dropdown">
        <a class="dropdown-toggle" data-toggle="dropdown" href="#" aria-expanded="false">
          Tipo de Cambio y Precios <span class="caret"></span></a>
        <ul class="dropdown-menu">
          <li class=""><a href="#ireal" data-toggle="tab" aria-expanded="false" aria-controls="third-tab">
          Tipo de Cambio Real</a></li>
          <li class=""><a href="#pondcomer" data-toggle="tab" aria-expanded="false" aria-controls="third-tab">
          Pond. Comercio Int.</a></li>
        </ul></ul>
     </li>

<ul class="nav nav-tabs" role="tablist">
     <li class="dropdown">
        <a class="dropdown-toggle" data-toggle="dropdown" href="#" aria-expanded="false">
          Sector Crediticio <span class="caret"></span></a>
        <ul class="dropdown-menu">
          <li class=""><a href="#pasivahorro" data-toggle="tab" aria-expanded="false" aria-controls="fourth-tab">
          Tasas Int. Pasivas CAH</a></li>
          <li class=""><a href="#pasivadpf" data-toggle="tab" aria-expanded="false" aria-controls="third-tab">
          Tasas Int. Pasivas DPF</a></li>
        </ul></ul>
     </li>
</ul>
</ul>


<!-- Contenido de las pestañas BCB -->
<div class="tab-content" id="nav-tabContent">
  <div class="tab-pane fade" id="balance" role="tabpanel" aria-labelledby="balance-tab">
```{r bcb-activo, echo=FALSE, warning=FALSE, out.width=500}
    
readRDS("C:/Users/Mauro/Desktop/proyectos_hugo/hugo-js-bermau/static/cached_plots/plotly_grafico_lineal_activo_y_stacked_bs.rds")



```
  </div>
  
  <div class="tab-pane fade" id="balanzacamb" role="tabpanel" aria-labelledby="balanzacamb-tab">
```{r bcb-base-balanzacamb, echo=FALSE, warning=FALSE, out.width=500}

``` 
  </div>

  <div class="tab-pane fade" id="basemon" role="tabpanel" aria-labelledby="basemon-tab">
```{r bcb-base-monetaria, echo=FALSE, warning=FALSE, out.width=500}

``` 
  </div>

  <div class="tab-pane fade" id="credprivdepto" role="tabpanel" aria-labelledby="credprivdepto-tab">
```{r bcb-cred-privado-depto, echo=FALSE, warning=FALSE, out.width=500}
    
``` 
  </div>

  <div class="tab-pane fade" id="deudaint" role="tabpanel" aria-labelledby="deudaint-tab">
```{r bcb-cred-sector-privado, echo=FALSE, warning=FALSE, out.width=500}
    
``` 
  </div>

  <div class="tab-pane fade" id="finbcb" role="tabpanel" aria-labelledby="finbcb-tab">
```{r bcb-fin, echo=FALSE, warning=FALSE, out.width=500}
    
``` 
  </div>

  <div class="tab-pane fade" id="rin" role="tabpanel" aria-labelledby="rin-tab">
```{r bcb-rin, echo=FALSE, warning=FALSE, out.width=500}
    
``` 
  </div>
  
  <div class="tab-pane fade" id="remorigen" role="tabpanel" aria-labelledby="remorigen-tab">
```{r bcb-remorigen, echo=FALSE, warning=FALSE, out.width=500}
    
``` 
  </div>
  
  <div class="tab-pane fade" id="ireal" role="tabpanel" aria-labelledby="ireal-tab">
```{r bcb-ireal, echo=FALSE, warning=FALSE, out.width=500}

``` 
  </div>
  
  <div class="tab-pane fade" id="pondcomer" role="tabpanel" aria-labelledby="pondcomer-tab">
```{r bcb-pondcomer, echo=FALSE, warning=FALSE, out.width=500}



``` 
  </div>
  
  <div class="tab-pane fade" id="pasivahorro" role="tabpanel" aria-labelledby="pasivahorro-tab">
```{r bcb-pasivahorro, echo=FALSE, warning=FALSE, out.width=500}





``` 
  </div>
  
  <div class="tab-pane fade" id="pasivadpf" role="tabpanel" aria-labelledby="pasivadpf-tab">
```{r bcb-pasivadpf, echo=FALSE, warning=FALSE, out.width=500}



``` 
  </div>
    
</div>



### Instituto Nacional de Estadística (INE)

<ul class="nav nav-tabs" role="tablist">
     <li class="dropdown">
        <a class="dropdown-toggle" data-toggle="dropdown" href="#" aria-expanded="false">
          Estadísticas Económicas <span class="caret"></span></a>
        <ul class="dropdown-menu">
          <li class=""><a href="#agrop" data-toggle="tab" aria-expanded="false" aria-controls="first-tab">
          Agropecuaria </a></li>
          <li class=""><a href="#comex" data-toggle="tab" aria-expanded="false" aria-controls="first-tab">
          Comercio Exterior</a></li>
          <li class=""><a href="#constru" data-toggle="tab" aria-expanded="false" aria-controls="first-tab">
          Construcción </a></li>
          <li class=""><a href="#cuentasnac" data-toggle="tab" aria-expanded="false" aria-controls="first-tab">
          Cuentas Nacionales</a></li>
          <li class=""><a href="#hidmin" data-toggle="tab" aria-expanded="false" aria-controls="first-tab">
          Hidrocarb./Min</a></li>
          <li class=""><a href="#icomex" data-toggle="tab" aria-expanded="false" aria-controls="first-tab">
          Industria y Comercio</a></li>
          <li class=""><a href="#inpre" data-toggle="tab" aria-expanded="false" aria-controls="first-tab">
          Índice de Precios</a></li>
          <li class=""><a href="#medam" data-toggle="tab" aria-expanded="false" aria-controls="first-tab">
          Medio Ambiente</a></li>
          <li class=""><a href="#sala" data-toggle="tab" aria-expanded="false" aria-controls="first-tab">
          Salarios</a></li>
          <li class=""><a href="#servb" data-toggle="tab" aria-expanded="false" aria-controls="first-tab">
          Sevicios Básicos</a></li>
          <li class=""><a href="#telec" data-toggle="tab" aria-expanded="false" aria-controls="first-tab">
          Telecomunicaciones</a></li>
          <li class=""><a href="#trans" data-toggle="tab" aria-expanded="false" aria-controls="first-tab">
          Transporte</a></li>
          <li class=""><a href="#turi" data-toggle="tab" aria-expanded="false" aria-controls="first-tab">
          Turismo</a></li>
        </ul>
     </li>
     
<ul class="nav nav-tabs" role="tablist">
     <li class="dropdown">
        <a class="dropdown-toggle" data-toggle="dropdown" href="#" aria-expanded="false">
          Estadísticas Sociales <span class="caret"></span></a>
        <ul class="dropdown-menu">
          <li class=""><a href="#emple" data-toggle="tab" aria-expanded="false" aria-controls="second-tab">
          Empleo</a></li>
          <li class=""><a href="#pobla" data-toggle="tab" aria-expanded="false" aria-controls="second-tab">
          Población</a></li>
          <li class=""><a href="#salu" data-toggle="tab" aria-expanded="false" aria-controls="second-tab">
          Salud</a></li>
          <li class=""><a href="#seguso" data-toggle="tab" aria-expanded="false" aria-controls="second-tab">
          Seguridad Social</a></li>
          <li class=""><a href="#educa" data-toggle="tab" aria-expanded="false" aria-controls="second-tab">
          Educación</a></li>
          <li class=""><a href="#tecno" data-toggle="tab" aria-expanded="false" aria-controls="second-tab">
          Tecnología</a></li>
          <li class=""><a href="#vivi" data-toggle="tab" aria-expanded="false" aria-controls="second-tab">
          Vivienda</a></li>
          <li class=""><a href="#partp" data-toggle="tab" aria-expanded="false" aria-controls="second-tab">
          Participación Política</a></li>
          <li class=""><a href="#seguci" data-toggle="tab" aria-expanded="false" aria-controls="second-tab">
          Seguridad Ciudadana</a></li>
          <li class=""><a href="#dere" data-toggle="tab" aria-expanded="false" aria-controls="second-tab">
          Derechos Humanos</a></li>
          <li class=""><a href="#pobre" data-toggle="tab" aria-expanded="false" aria-controls="second-tab">
          Pobreza y Desigualdad</a></li>
        </ul></ul>
     </li>
</ul>
</ul>

<!-- Contenido de las pestañas INE -->

<div class="tab-content" id="nav-tabContent">
  <div class="tab-pane fade" id="agrop" role="tabpanel" aria-labelledby="agrop-tab">
```{r ine-agrop, echo=FALSE, warning=FALSE, out.width=500}




```
  </div>
  
  <div class="tab-pane fade" id="comex" role="tabpanel" aria-labelledby="comex-tab">
```{r ine-comex, echo=FALSE, warning=FALSE, out.width=500}



``` 
  </div>

  <div class="tab-pane fade" id="constru" role="tabpanel" aria-labelledby="constru-tab">
```{r ine-constru, echo=FALSE, warning=FALSE, out.width=500}



``` 
  </div>

  <div class="tab-pane fade" id="cuentasnac" role="tabpanel" aria-labelledby="cuentasnac-tab">
```{r ine-cuentasnac, echo=FALSE, warning=FALSE, out.width=500}



``` 
  </div>

  <div class="tab-pane fade" id="hidmin" role="tabpanel" aria-labelledby="hidmin-tab">
```{r ine-hidmin, echo=FALSE, warning=FALSE, out.width=500}



``` 
  </div>

  <div class="tab-pane fade" id="icomex" role="tabpanel" aria-labelledby="icomex-tab">
```{r ine-icomex, echo=FALSE, warning=FALSE, out.width=500}

``` 
  </div>

  <div class="tab-pane fade" id="inpre" role="tabpanel" aria-labelledby="inpre-tab">
```{r ine-inpre, echo=FALSE, warning=FALSE, out.width=500}

``` 
  </div>
  
  <div class="tab-pane fade" id="medam" role="tabpanel" aria-labelledby="medam-tab">
```{r ine-medam, echo=FALSE, warning=FALSE, out.width=500}


``` 
  </div>
  
  <div class="tab-pane fade" id="sala" role="tabpanel" aria-labelledby="sala-tab">
```{r ine-sala, echo=FALSE, warning=FALSE, out.width=500}


``` 
  </div>
  
  <div class="tab-pane fade" id="servb" role="tabpanel" aria-labelledby="servb-tab">
```{r ine-servb, echo=FALSE, warning=FALSE, out.width=500}
    
``` 
  </div>

  <div class="tab-pane fade" id="telec" role="tabpanel" aria-labelledby="telec-tab">
```{r ine-telec, echo=FALSE, warning=FALSE, out.width=500}



``` 
  </div>
    
  <div class="tab-pane fade" id="trans" role="tabpanel" aria-labelledby="trans-tab">
```{r ine-trans, echo=FALSE, warning=FALSE, out.width=500}

``` 
  </div>
  
  <div class="tab-pane fade" id="turi" role="tabpanel" aria-labelledby="turi-tab">
```{r ine-turi, echo=FALSE, warning=FALSE, out.width=500}


``` 
  </div>
  
  <div class="tab-pane fade" id="emple" role="tabpanel" aria-labelledby="emple-tab">
```{r ine-emple, echo=FALSE, warning=FALSE, out.width=500}


``` 
  </div>
  
  <div class="tab-pane fade" id="pobla" role="tabpanel" aria-labelledby="pobla-tab">
```{r ine-pobla, echo=FALSE, warning=FALSE, out.width=500}


``` 
  </div>
  
  <div class="tab-pane fade" id="salu" role="tabpanel" aria-labelledby="salu-tab">
```{r ine-salu, echo=FALSE, warning=FALSE, out.width=500}


``` 
  </div>
  
  <div class="tab-pane fade" id="seguso" role="tabpanel" aria-labelledby="seguso-tab">
```{r ine-seguso, echo=FALSE, warning=FALSE, out.width=500}


``` 
  </div>
  
  <div class="tab-pane fade" id="educa" role="tabpanel" aria-labelledby="educa-tab">
```{r ine-educa, echo=FALSE, warning=FALSE, out.width=500}


``` 
  </div>
  
  <div class="tab-pane fade" id="tecno" role="tabpanel" aria-labelledby="tecno-tab">
```{r ine-tecno, echo=FALSE, warning=FALSE, out.width=500}


``` 
  </div>
  
  <div class="tab-pane fade" id="vivi" role="tabpanel" aria-labelledby="vivi-tab">
```{r ine-vivi, echo=FALSE, warning=FALSE, out.width=500}


``` 
  </div>
  
  <div class="tab-pane fade" id="partp" role="tabpanel" aria-labelledby="partp-tab">
```{r ine-partp, echo=FALSE, warning=FALSE, out.width=500}


``` 
  </div>
  
  <div class="tab-pane fade" id="seguci" role="tabpanel" aria-labelledby="seguci-tab">
```{r ine-seguci, echo=FALSE, warning=FALSE, out.width=500}


``` 
  </div>
  
  <div class="tab-pane fade" id="dere" role="tabpanel" aria-labelledby="dere-tab">
```{r ine-dere, echo=FALSE, warning=FALSE, out.width=500}


``` 
  </div>
  
  <div class="tab-pane fade" id="pobre" role="tabpanel" aria-labelledby="pobre-tab">
```{r ine-pobre, echo=FALSE, warning=FALSE, out.width=500}


``` 
  </div>

</div>

### Ministerio de Economía y Finanzas (MEFP)