---
title: "Bolivia"
output: html_document
---

```{r warning = FALSE, include=FALSE, echo =FALSE}
knitr::opts_chunk$set(cache = TRUE) 
#BANCO CENTRAL DE BOLIVIA BCB####
#ACTIVOS

plotly_grafico_activo_lineal_y_stacked_bs <- readRDS("C:/Users/Mauro/Desktop/proyectos_hugo/hugo-js-bermau/static/cached_plots/plotly_grafico_activo_lineal_y_stacked_bs.rds")

plotly_grafico_pasivo_lineal_y_stacked_bs <- readRDS("C:/Users/Mauro/Desktop/proyectos_hugo/hugo-js-bermau/static/cached_plots/plotly_grafico_pasivo_lineal_y_stacked_bs.rds")

#BALANZA CAMBIARIA

plotly_grafico_ingreso_cambiaria_lineal_y_stacked_usd <- readRDS("C:/Users/Mauro/Desktop/proyectos_hugo/hugo-js-bermau/static/cached_plots/plotly_grafico_ingreso_cambiaria_lineal_y_stacked_usd.rds")

plotly_grafico_egreso_cambiaria_lineal_y_stacked_usd <- readRDS("C:/Users/Mauro/Desktop/proyectos_hugo/hugo-js-bermau/static/cached_plots/plotly_grafico_egreso_cambiaria_lineal_y_stacked_usd.rds")

#BASE MONETARIA

plotly_grafico_base_origen_lineal_y_stacked_bs <- readRDS("C:/Users/Mauro/Desktop/proyectos_hugo/hugo-js-bermau/static/cached_plots/plotly_grafico_base_origen_lineal_y_stacked_bs.rds")

plotly_grafico_base_destino_lineal_y_stacked_bs <- readRDS("C:/Users/Mauro/Desktop/proyectos_hugo/hugo-js-bermau/static/cached_plots/plotly_grafico_base_destino_lineal_y_stacked_bs.rds")


#CREDITO PRIVADO DEPARTAMENTO

plotly_grafico_credito_sector_privado_depto_lineal_y_stacked_bs <- readRDS("C:/Users/Mauro/Desktop/proyectos_hugo/hugo-js-bermau/static/cached_plots/plotly_grafico_credito_sector_privado_depto_lineal_y_stacked_bs.rds")

plotly_grafico_credito_sector_privado_depto_lineal_y_stacked_usd <- readRDS("C:/Users/Mauro/Desktop/proyectos_hugo/hugo-js-bermau/static/cached_plots/plotly_grafico_credito_sector_privado_depto_lineal_y_stacked_usd.rds")
    
#CREDITO SECTOR PRIVADO 

plotly_grafico_deuda_bcb_privados_lineal_y_stacked_bs <- readRDS("C:/Users/Mauro/Desktop/proyectos_hugo/hugo-js-bermau/static/cached_plots/plotly_grafico_deuda_bcb_privados_lineal_y_stacked_bs.rds")

plotly_grafico_deuda_bcb_privados_lineal_y_stacked_usd <- readRDS("C:/Users/Mauro/Desktop/proyectos_hugo/hugo-js-bermau/static/cached_plots/plotly_grafico_deuda_bcb_privados_lineal_y_stacked_usd.rds")

#CREDITO Y DEPOSITOS AL SECTOR PUBLICO

plotly_grafico_credito_sector_publico_lineal_y_stacked_bs <- readRDS("C:/Users/Mauro/Desktop/proyectos_hugo/hugo-js-bermau/static/cached_plots/plotly_grafico_credito_sector_publico_lineal_y_stacked_bs.rds")

plotly_grafico_depositos_sector_publico_lineal_y_stacked_bs <- readRDS("C:/Users/Mauro/Desktop/proyectos_hugo/hugo-js-bermau/static/cached_plots/plotly_grafico_depositos_sector_publico_lineal_y_stacked_bs.rds")


#RESERVAS INTERNACIONALES NETAS

plotly_grafico_reservas_lineal_y_stacked_bs <- readRDS("C:/Users/Mauro/Desktop/proyectos_hugo/hugo-js-bermau/static/cached_plots/plotly_grafico_reservas_lineal_y_stacked_bs.rds")

plotly_grafico_reservas_lineal_y_stacked_usd <- readRDS("C:/Users/Mauro/Desktop/proyectos_hugo/hugo-js-bermau/static/cached_plots/plotly_grafico_reservas_lineal_y_stacked_usd.rds")  

#REMESAS ORIGEN

plotly_grafico_remesas_pais_lineal_y_stacked_bs <- readRDS("C:/Users/Mauro/Desktop/proyectos_hugo/hugo-js-bermau/static/cached_plots/plotly_grafico_remesas_pais_lineal_y_stacked_bs.rds")

plotly_grafico_remesas_pais_lineal_y_stacked_usd <- readRDS("C:/Users/Mauro/Desktop/proyectos_hugo/hugo-js-bermau/static/cached_plots/plotly_grafico_remesas_pais_lineal_y_stacked_usd.rds")  

#TIPO DE CAMBIO REAL

plotly_grafico_tipo_real_lineal_bs <- readRDS("C:/Users/Mauro/Desktop/proyectos_hugo/hugo-js-bermau/static/cached_plots/plotly_grafico_tipo_real_lineal_bs.rds")

#PONDERACIONES DE COMERCIO INTERNACIONAL

plotly_grafico_ponderadores_comercio_lineal_y_stacked_bs <- readRDS("C:/Users/Mauro/Desktop/proyectos_hugo/hugo-js-bermau/static/cached_plots/plotly_grafico_ponderadores_comercio_lineal_y_stacked_bs.rds")

#TASAS PASIVAS AHORRO

plotly_grafico_tasa_pasiva_cah_lineal_bs <- readRDS("C:/Users/Mauro/Desktop/proyectos_hugo/hugo-js-bermau/static/cached_plots/plotly_grafico_tasa_pasiva_cah_lineal_bs.rds")

plotly_grafico_tasa_pasiva_cah_lineal_usd <- readRDS("C:/Users/Mauro/Desktop/proyectos_hugo/hugo-js-bermau/static/cached_plots/plotly_grafico_tasa_pasiva_cah_lineal_usd.rds")

#TASAS PASIVAS DPF

plotly_grafico_dpf_30_bs <- readRDS("C:/Users/Mauro/Desktop/proyectos_hugo/hugo-js-bermau/static/cached_plots/plotly_grafico_dpf_30_bs.rds")

plotly_grafico_dpf_30_usd <- readRDS("C:/Users/Mauro/Desktop/proyectos_hugo/hugo-js-bermau/static/cached_plots/plotly_grafico_dpf_30_usd.rds")

plotly_grafico_dpf_181_bs <- readRDS("C:/Users/Mauro/Desktop/proyectos_hugo/hugo-js-bermau/static/cached_plots/plotly_grafico_dpf_181_bs.rds")

plotly_grafico_dpf_181_usd <- readRDS("C:/Users/Mauro/Desktop/proyectos_hugo/hugo-js-bermau/static/cached_plots/plotly_grafico_dpf_181_usd.rds")

```

### Banco Central de Bolivia (BCB)

<ul class="nav nav-tabs" role="tablist">
     <li class="dropdown">
        <a class="dropdown-toggle" data-toggle="dropdown" href="#" aria-expanded="false">
          Sector Monetario <span class="caret"></span></a>
        <ul class="dropdown-menu">
          <li class=""><a href="#balance" data-toggle="tab" aria-expanded="false" aria-controls="first-tab">
          Balance BCB</a></li>
          <li class=""><a href="#basemon" data-toggle="tab" aria-expanded="false" aria-controls="first-tab">
          Base Monetaria</a></li>
          <li class=""><a href="#credprivdepto" data-toggle="tab" aria-expanded="false" aria-controls="first-tab">
          Crédito al Sector Privado</a></li>
          <li class=""><a href="#deudaint" data-toggle="tab" aria-expanded="false" aria-controls="first-tab">
          Deuda con el Sector Privado</a></li>
          <li class=""><a href="#finbcb" data-toggle="tab" aria-expanded="false" aria-controls="first-tab">
          Financiamiento al Sector Público</a></li>
        </ul>
     </li>
     
<ul class="nav nav-tabs" role="tablist">
     <li class="dropdown">
        <a class="dropdown-toggle" data-toggle="dropdown" href="#" aria-expanded="false">
          Sector Externo <span class="caret"></span></a>
        <ul class="dropdown-menu">
          <li class=""><a href="#balanzacamb" data-toggle="tab" aria-expanded="false" aria-controls="second-tab">
          Balanza Cambiaria</a></li>
          <li class=""><a href="#rin" data-toggle="tab" aria-expanded="false" aria-controls="second-tab">
          Reservas Internacionales</a></li>
          <li class=""><a href="#remorigen" data-toggle="tab" aria-expanded="false" aria-controls="second-tab">
          Remesas Recibidas</a></li>
        </ul></ul>
     </li>
     
<ul class="nav nav-tabs" role="tablist">
     <li class="dropdown">
        <a class="dropdown-toggle" data-toggle="dropdown" href="#" aria-expanded="false">
          Tipo de Cambio y Precios <span class="caret"></span></a>
        <ul class="dropdown-menu">
          <li class=""><a href="#ireal" data-toggle="tab" aria-expanded="false" aria-controls="third-tab">
          Tipo de Cambio Real</a></li>
          <li class=""><a href="#pondcomer" data-toggle="tab" aria-expanded="false" aria-controls="third-tab">
          Pond. Comercio Int.</a></li>
        </ul></ul>
     </li>

<ul class="nav nav-tabs" role="tablist">
     <li class="dropdown">
        <a class="dropdown-toggle" data-toggle="dropdown" href="#" aria-expanded="false">
          Sector Crediticio <span class="caret"></span></a>
        <ul class="dropdown-menu">
          <li class=""><a href="#pasivahorro" data-toggle="tab" aria-expanded="false" aria-controls="fourth-tab">
          Tasas Int. Pasivas CAH</a></li>
          <li class=""><a href="#pasivadpf" data-toggle="tab" aria-expanded="false" aria-controls="fourth-tab">
          Tasas Int. Pasivas DPF</a></li>
        </ul></ul>
     </li>
</ul>
</ul>
<!-- Contenido de las pestañas BCB -->
<div class="tab-content" id="nav-tabContent">
  <div class="tab-pane fade" id="balance" role="tabpanel" aria-labelledby="balance-tab">
```{r bcb-activo, echo=FALSE,cache = TRUE, warning=FALSE, out.width=500}

knitr::opts_chunk$set(cache = TRUE)

plotly_grafico_activo_lineal_y_stacked_bs

plotly_grafico_pasivo_lineal_y_stacked_bs

```
  </div>
  
  <div class="tab-pane fade" id="balanzacamb" role="tabpanel" aria-labelledby="balanzacamb-tab">
```{r bcb-base-balanzacamb, echo=FALSE,cache = TRUE, warning=FALSE, out.width=500}

knitr::opts_chunk$set(cache = TRUE)

plotly_grafico_ingreso_cambiaria_lineal_y_stacked_usd

plotly_grafico_egreso_cambiaria_lineal_y_stacked_usd

``` 
  </div>

  <div class="tab-pane fade" id="basemon" role="tabpanel" aria-labelledby="basemon-tab">
```{r bcb-base-monetaria, echo=FALSE, cache = TRUE,warning=FALSE, out.width=500}

knitr::opts_chunk$set(cache = TRUE)

plotly_grafico_base_origen_lineal_y_stacked_bs

plotly_grafico_base_destino_lineal_y_stacked_bs


``` 
  </div>

  <div class="tab-pane fade" id="credprivdepto" role="tabpanel" aria-labelledby="credprivdepto-tab">
```{r bcb-cred-privado-depto, echo=FALSE,cache = TRUE, warning=FALSE, out.width=500}

knitr::opts_chunk$set(cache = TRUE)

plotly_grafico_credito_sector_privado_depto_lineal_y_stacked_bs
    
plotly_grafico_credito_sector_privado_depto_lineal_y_stacked_usd

``` 
  </div>

  <div class="tab-pane fade" id="deudaint" role="tabpanel" aria-labelledby="deudaint-tab">
```{r bcb-cred-sector-privado, echo=FALSE,cache = TRUE, warning=FALSE, out.width=500}
    
knitr::opts_chunk$set(cache = TRUE)

plotly_grafico_deuda_bcb_privados_lineal_y_stacked_bs
    
plotly_grafico_deuda_bcb_privados_lineal_y_stacked_usd

``` 
  </div>

  <div class="tab-pane fade" id="finbcb" role="tabpanel" aria-labelledby="finbcb-tab">
```{r bcb-fin, echo=FALSE, warning=FALSE, cache = TRUE,out.width=500}

knitr::opts_chunk$set(cache = TRUE)

plotly_grafico_credito_sector_publico_lineal_y_stacked_bs

plotly_grafico_depositos_sector_publico_lineal_y_stacked_bs

``` 
  </div>

  <div class="tab-pane fade" id="rin" role="tabpanel" aria-labelledby="rin-tab">
```{r bcb-rin, echo=FALSE, warning=FALSE, cache = TRUE,out.width=500}

knitr::opts_chunk$set(cache = TRUE)

plotly_grafico_reservas_lineal_y_stacked_bs

plotly_grafico_reservas_lineal_y_stacked_usd

``` 
  </div>
  
  <div class="tab-pane fade" id="remorigen" role="tabpanel" aria-labelledby="remorigen-tab">
```{r bcb-remorigen, echo=FALSE, warning=FALSE, cache = TRUE,out.width=500}

knitr::opts_chunk$set(cache = TRUE)

plotly_grafico_remesas_pais_lineal_y_stacked_bs

plotly_grafico_remesas_pais_lineal_y_stacked_usd

``` 
  </div>
  
  <div class="tab-pane fade" id="ireal" role="tabpanel" aria-labelledby="ireal-tab">
```{r bcb-ireal, echo=FALSE, warning=FALSE, cache = TRUE,out.width=500}

knitr::opts_chunk$set(cache = TRUE)

plotly_grafico_tipo_real_lineal_bs

``` 
  </div>
  
  <div class="tab-pane fade" id="pondcomer" role="tabpanel" aria-labelledby="pondcomer-tab">
```{r bcb-pondcomer, echo=FALSE, warning=FALSE, cache = TRUE,out.width=500}

knitr::opts_chunk$set(cache = TRUE)

plotly_grafico_ponderadores_comercio_lineal_y_stacked_bs

``` 
  </div>
  
  <div class="tab-pane fade" id="pasivahorro" role="tabpanel" aria-labelledby="pasivahorro-tab">
```{r bcb-pasivahorro, echo=FALSE, warning=FALSE,cache = TRUE, out.width=500}

knitr::opts_chunk$set(cache = TRUE)

plotly_grafico_tasa_pasiva_cah_lineal_bs

plotly_grafico_tasa_pasiva_cah_lineal_usd

``` 
  </div>
  
  <div class="tab-pane fade" id="pasivadpf" role="tabpanel" aria-labelledby="pasivadpf-tab">
```{r bcb-pasivadpf, echo=FALSE, warning=FALSE,cache = TRUE, out.width=500}

knitr::opts_chunk$set(cache = TRUE)

plotly_grafico_dpf_30_bs

plotly_grafico_dpf_30_usd

plotly_grafico_dpf_181_bs

plotly_grafico_dpf_181_usd

``` 
  </div>
    
</div>


```{r warning = FALSE, include=FALSE, echo =FALSE}
knitr::opts_chunk$set(cache = TRUE) 
#INSTITUTO NACIONAL DE ESTADISTICAS INE####

#COMERCIO EXTERIOR

plotly_grafico_lineal_expo_actividad_y_stacked_usd <- readRDS("C:/Users/Mauro/Desktop/proyectos_hugo/hugo-js-bermau/static/cached_plots/plotly_grafico_lineal_expo_actividad_y_stacked_usd.rds")

plotly_grafico_lineal_impo_cuode_y_stacked_usd <- readRDS("C:/Users/Mauro/Desktop/proyectos_hugo/hugo-js-bermau/static/cached_plots/plotly_grafico_lineal_expo_actividad_ton_y_stacked_usd.rds")

plotly_grafico_lineal_expo_actividad_ton_y_stacked_usd <- readRDS("C:/Users/Mauro/Desktop/proyectos_hugo/hugo-js-bermau/static/cached_plots/plotly_grafico_lineal_impo_cuode_y_stacked_usd.rds")

plotly_grafico_lineal_impo_cuode_ton_y_stacked_usd <- readRDS("C:/Users/Mauro/Desktop/proyectos_hugo/hugo-js-bermau/static/cached_plots/plotly_grafico_lineal_impo_cuode_ton_y_stacked_usd.rds")

plotly_grafico_lineal_saldo_cuci_y_stacked_usd <- readRDS("C:/Users/Mauro/Desktop/proyectos_hugo/hugo-js-bermau/static/cached_plots/plotly_grafico_lineal_saldo_cuci_y_stacked_usd.rds")

plotly_grafico_lineal_saldo_gce_y_stacked_usd <- readRDS("C:/Users/Mauro/Desktop/proyectos_hugo/hugo-js-bermau/static/cached_plots/plotly_grafico_lineal_saldo_gce_y_stacked_usd.rds")

#CONSTRUCCION

plotly_grafico_lineal_prod_cemento_y_stacked_usd <- readRDS("C:/Users/Mauro/Desktop/proyectos_hugo/hugo-js-bermau/static/cached_plots/plotly_grafico_lineal_prod_cemento_y_stacked_usd.rds")

plotly_grafico_lineal_venta_cemento_y_stacked_usd <- readRDS("C:/Users/Mauro/Desktop/proyectos_hugo/hugo-js-bermau/static/cached_plots/plotly_grafico_lineal_venta_cemento_y_stacked_usd.rds")


plotly_grafico_lineal_super_permis_y_stacked_usd <- readRDS("C:/Users/Mauro/Desktop/proyectos_hugo/hugo-js-bermau/static/cached_plots/plotly_grafico_lineal_super_permis_y_stacked_usd.rds")

plotly_grafico_lineal_nro_permis_y_stacked_usd <- readRDS("C:/Users/Mauro/Desktop/proyectos_hugo/hugo-js-bermau/static/cached_plots/plotly_grafico_lineal_nro_permis_y_stacked_usd.rds")

#CUENTAS NACIONALES

plotly_grafico_lineal_crec_pib_final_y_stacked_usd <- readRDS("C:/Users/Mauro/Desktop/proyectos_hugo/hugo-js-bermau/static/cached_plots/plotly_grafico_lineal_crec_pib_final_y_stacked_usd.rds")

plotly_grafico_lineal_nom_pib_per_y_stacked_usd <- 
readRDS("C:/Users/Mauro/Desktop/proyectos_hugo/hugo-js-bermau/static/cached_plots/plotly_grafico_lineal_nom_pib_per_y_stacked_usd.rds")

plotly_grafico_lineal_fbkf_y_stacked_usd <- 
readRDS("C:/Users/Mauro/Desktop/proyectos_hugo/hugo-js-bermau/static/cached_plots/plotly_grafico_lineal_fbkf_y_stacked_usd.rds")

plotly_grafico_lineal_igae_y_stacked_usd <- readRDS("C:/Users/Mauro/Desktop/proyectos_hugo/hugo-js-bermau/static/cached_plots/plotly_grafico_lineal_igae_y_stacked_usd.rds")

#HIDROCARBUROS E INDUSTRIA

plotly_grafico_lineal_gas_indice_y_stacked_usd <- readRDS("C:/Users/Mauro/Desktop/proyectos_hugo/hugo-js-bermau/static/cached_plots/plotly_grafico_lineal_gas_indice_y_stacked_usd.rds")

plotly_grafico_lineal_prod_minerales_y_stacked_usd <- readRDS("C:/Users/Mauro/Desktop/proyectos_hugo/hugo-js-bermau/static/cached_plots/plotly_grafico_lineal_prod_minerales_y_stacked_usd.rds")

#INDUSTRIA

plotly_grafico_lineal_var_indice_indus_y_stacked_usd <- readRDS("C:/Users/Mauro/Desktop/proyectos_hugo/hugo-js-bermau/static/cached_plots/plotly_grafico_lineal_var_indice_indus_y_stacked_usd.rds")

plotly_grafico_lineal_var_indice_indus_ventas_y_stacked_usd <- readRDS("C:/Users/Mauro/Desktop/proyectos_hugo/hugo-js-bermau/static/cached_plots/plotly_grafico_lineal_var_indice_indus_ventas_y_stacked_usd.rds")


#INDICE DE PRECIOS

plotly_grafico_lineal_var_indice_consumidor_y_stacked_usd <- readRDS("C:/Users/Mauro/Desktop/proyectos_hugo/hugo-js-bermau/static/cached_plots/plotly_grafico_lineal_var_indice_consumidor_y_stacked_usd.rds")


#SALARIOS

plotly_grafico_lineal_sal_nom_y_stacked_usd <- readRDS("C:/Users/Mauro/Desktop/proyectos_hugo/hugo-js-bermau/static/cached_plots/plotly_grafico_lineal_sal_nom_y_stacked_usd.rds")

#SERVICIOS BASICOS

plotly_grafico_lineal_servicios_y_stacked_usd<- readRDS("C:/Users/Mauro/Desktop/proyectos_hugo/hugo-js-bermau/static/cached_plots/plotly_grafico_lineal_servicios_y_stacked_usd.rds")




```

### Instituto Nacional de Estadística (INE)

<ul class="nav nav-tabs" role="tablist">
     <li class="dropdown">
        <a class="dropdown-toggle" data-toggle="dropdown" href="#" aria-expanded="false">
          Estadísticas Económicas <span class="caret"></span></a>
        <ul class="dropdown-menu">
          <li class=""><a href="#comex" data-toggle="tab" aria-expanded="false" aria-controls="first-tab">
          Comercio Exterior</a></li>
          <li class=""><a href="#constru" data-toggle="tab" aria-expanded="false" aria-controls="first-tab">
          Construcción </a></li>
          <li class=""><a href="#cuentasnac" data-toggle="tab" aria-expanded="false" aria-controls="first-tab">
          Cuentas Nacionales</a></li>
          <li class=""><a href="#hidmin" data-toggle="tab" aria-expanded="false" aria-controls="first-tab">
          Hidrocarb./Min</a></li>
          <li class=""><a href="#icomex" data-toggle="tab" aria-expanded="false" aria-controls="first-tab">
          Industria y Comercio</a></li>
          <li class=""><a href="#inpre" data-toggle="tab" aria-expanded="false" aria-controls="first-tab">
          Índice de Precios</a></li>
          <li class=""><a href="#sala" data-toggle="tab" aria-expanded="false" aria-controls="first-tab">
          Salarios</a></li>
        </ul>
     </li>
     
<ul class="nav nav-tabs" role="tablist">
     <li class="dropdown">
        <a class="dropdown-toggle" data-toggle="dropdown" href="#" aria-expanded="false">
          Estadísticas Sociales <span class="caret"></span></a>
        <ul class="dropdown-menu">
          <li class=""><a href="#" data-toggle="tab" aria-expanded="false" aria-controls="second-tab">
          </a></li>
          <li class=""><a href="#" data-toggle="tab" aria-expanded="false" aria-controls="second-tab">
          </a></li>
          <li class=""><a href="#" data-toggle="tab" aria-expanded="false" aria-controls="second-tab">
          </a></li>
        </ul></ul>
     </li>
</ul>
</ul>

<!-- Contenido de las pestañas INE -->

<div class="tab-content" id="nav-tabContent">
  <div class="tab-pane fade" id="comex" role="tabpanel" aria-labelledby="comex-tab">
```{r ine-comex, echo=FALSE, warning=FALSE,cache = TRUE, out.width=500}

knitr::opts_chunk$set(cache = TRUE)

plotly_grafico_lineal_expo_actividad_y_stacked_usd

plotly_grafico_lineal_impo_cuode_y_stacked_usd

plotly_grafico_lineal_expo_actividad_ton_y_stacked_usd

plotly_grafico_lineal_impo_cuode_ton_y_stacked_usd

plotly_grafico_lineal_saldo_cuci_y_stacked_usd

plotly_grafico_lineal_saldo_gce_y_stacked_usd

``` 
  </div>

  <div class="tab-pane fade" id="constru" role="tabpanel" aria-labelledby="constru-tab">
```{r ine-constru, echo=FALSE, warning=FALSE, cache = TRUE,out.width=500}

knitr::opts_chunk$set(cache = TRUE)

plotly_grafico_lineal_prod_cemento_y_stacked_usd

plotly_grafico_lineal_venta_cemento_y_stacked_usd

plotly_grafico_lineal_super_permis_y_stacked_usd

plotly_grafico_lineal_nro_permis_y_stacked_usd

``` 
  </div>

  <div class="tab-pane fade" id="cuentasnac" role="tabpanel" aria-labelledby="cuentasnac-tab">
```{r ine-cuentasnac, echo=FALSE, warning=FALSE,cache = TRUE, out.width=500}

knitr::opts_chunk$set(cache = TRUE)

plotly_grafico_lineal_crec_pib_final_y_stacked_usd

plotly_grafico_lineal_nom_pib_per_y_stacked_usd

plotly_grafico_lineal_fbkf_y_stacked_usd

plotly_grafico_lineal_igae_y_stacked_usd

``` 
  </div>

  <div class="tab-pane fade" id="hidmin" role="tabpanel" aria-labelledby="hidmin-tab">
```{r ine-hidmin, echo=FALSE, warning=FALSE,cache = TRUE, out.width=500}

knitr::opts_chunk$set(cache = TRUE)

plotly_grafico_lineal_gas_indice_y_stacked_usd

plotly_grafico_lineal_prod_minerales_y_stacked_usd

``` 
  </div>

  <div class="tab-pane fade" id="icomex" role="tabpanel" aria-labelledby="icomex-tab">
```{r ine-icomex, echo=FALSE, warning=FALSE,cache = TRUE, out.width=500}

knitr::opts_chunk$set(cache = TRUE)

plotly_grafico_lineal_var_indice_indus_y_stacked_usd

plotly_grafico_lineal_var_indice_indus_ventas_y_stacked_usd

``` 
  </div>

  <div class="tab-pane fade" id="inpre" role="tabpanel" aria-labelledby="inpre-tab">
```{r ine-inpre, echo=FALSE, warning=FALSE, cache = TRUE,out.width=500}

knitr::opts_chunk$set(cache = TRUE)

plotly_grafico_lineal_var_indice_consumidor_y_stacked_usd

``` 
  </div>
  
  <div class="tab-pane fade" id="sala" role="tabpanel" aria-labelledby="sala-tab">
```{r ine-sala, echo=FALSE, warning=FALSE, cache = TRUE,out.width=500}

knitr::opts_chunk$set(cache = TRUE)

plotly_grafico_lineal_sal_nom_y_stacked_usd


``` 
  </div>

</div>

```{r warning = FALSE, include=FALSE, echo =FALSE}
knitr::opts_chunk$set(cache = TRUE) 
#MINISTERIO DE ECONOMIA Y FINANZAS PUBLICAS####

#INGRESOS 

plotly_grafico_ingre_spnf_lineal_y_stacked_bs <- readRDS("C:/Users/Mauro/Desktop/proyectos_hugo/hugo-js-bermau/static/cached_plots/plotly_grafico_ingre_spnf_lineal_y_stacked_bs.rds")

#EGRESOS

plotly_grafico_egre_spnf_lineal_y_stacked_bs <- readRDS("C:/Users/Mauro/Desktop/proyectos_hugo/hugo-js-bermau/static/cached_plots/plotly_grafico_egre_spnf_lineal_y_stacked_bs.rds")
```

### Ministerio de Economía y Finanzas (MEFP)

<ul class="nav nav-tabs" role="tablist">
     <li class="dropdown">
        <a class="dropdown-toggle" data-toggle="dropdown" href="#" aria-expanded="false">
          SPNF Consolidado <span class="caret"></span></a>
        <ul class="dropdown-menu">
          <li class=""><a href="#ingregre" data-toggle="tab" aria-expanded="false" aria-controls="first-tab">
          Ingresos y Egresos</a></li>
            <li class=""><a href="#deficitpu" data-toggle="tab" aria-expanded="false" aria-controls="first-tab">
          Déficit Público</a></li>
        </ul>
     </li>
     
<ul class="nav nav-tabs" role="tablist">
     <li class="dropdown">
        <a class="dropdown-toggle" data-toggle="dropdown" href="#" aria-expanded="false">
          Deuda Pública <span class="caret"></span></a>
        <ul class="dropdown-menu">
          <li class=""><a href="#deudainterna" data-toggle="tab" aria-expanded="false" aria-controls="fourth-tab">
          Deuda Interna </a></li>
          <li class=""><a href="#deudaexterna" data-toggle="tab" aria-expanded="false" aria-controls="fourth-tab">
          Deuda Externa </a></li>
        </ul></ul>
     </li>
</ul>
</ul>


<!-- Contenido de las pestañas MECON -->

<div class="tab-content" id="nav-tabContent">
  <div class="tab-pane fade" id="ingregre" role="tabpanel" aria-labelledby="ingregre-tab">
```{r mecon-ingregre, echo=FALSE, warning=FALSE,cache = TRUE, out.width=500}

knitr::opts_chunk$set(cache = TRUE)

plotly_grafico_ingre_spnf_lineal_y_stacked_bs

plotly_grafico_egre_spnf_lineal_y_stacked_bs
``` 
  </div>

  <div class="tab-pane fade" id="deficitpu" role="tabpanel" aria-labelledby="deficitpu-tab">
```{r mecon-deficitpu, echo=FALSE, warning=FALSE, cache = TRUE,out.width=500}

knitr::opts_chunk$set(cache = TRUE)

``` 
  </div>

</div>