---
title: "Bolivia"
output: html_document
---


```{r warning = FALSE, include=FALSE, echo =FALSE}
knitr::opts_chunk$set(cache = TRUE) 
#BANCO CENTRAL DE BOLIVIA BCB####
#ACTIVOS

plotly_grafico_lineal_activo_y_stacked_bs <- readRDS("C:/Users/Mauro/Desktop/proyectos_hugo/hugo-js-bermau/static/cached_plots/plotly_grafico_lineal_activo_y_stacked_bs.rds")

plotly_grafico_lineal_pasivo_y_stacked_bs <- readRDS("C:/Users/Mauro/Desktop/proyectos_hugo/hugo-js-bermau/static/cached_plots/plotly_grafico_lineal_pasivo_y_stacked_bs.rds")

plotly_grafico_lineal_activo_y_stacked_usd <- readRDS("C:/Users/Mauro/Desktop/proyectos_hugo/hugo-js-bermau/static/cached_plots/plotly_grafico_lineal_activo_y_stacked_usd.rds")

plotly_grafico_lineal_pasivo_y_stacked_usd <- readRDS("C:/Users/Mauro/Desktop/proyectos_hugo/hugo-js-bermau/static/cached_plots/plotly_grafico_lineal_pasivo_y_stacked_usd.rds")

#BALANZA CAMBIARIA

plotly_grafico_ingreso_cambiaria_lineal_y_stacked_bs <- readRDS("C:/Users/Mauro/Desktop/proyectos_hugo/hugo-js-bermau/static/cached_plots/plotly_grafico_ingreso_cambiaria_lineal_y_stacked_bs.rds")

plotly_grafico_egreso_cambiaria_lineal_y_stacked_bs <- readRDS("C:/Users/Mauro/Desktop/proyectos_hugo/hugo-js-bermau/static/cached_plots/plotly_grafico_egreso_cambiaria_lineal_y_stacked_bs.rds")

plotly_grafico_ingreso_cambiaria_lineal_y_stacked_usd <- readRDS("C:/Users/Mauro/Desktop/proyectos_hugo/hugo-js-bermau/static/cached_plots/plotly_grafico_ingreso_cambiaria_lineal_y_stacked_usd.rds")

plotly_grafico_egreso_cambiaria_lineal_y_stacked_usd <- readRDS("C:/Users/Mauro/Desktop/proyectos_hugo/hugo-js-bermau/static/cached_plots/plotly_grafico_egreso_cambiaria_lineal_y_stacked_usd.rds")

#BASE MONETARIA

plotly_grafico_base_origen_lineal_y_stacked_bs <- readRDS("C:/Users/Mauro/Desktop/proyectos_hugo/hugo-js-bermau/static/cached_plots/plotly_grafico_base_origen_lineal_y_stacked_bs.rds")

plotly_grafico_base_destino_lineal_y_stacked_bs <- readRDS("C:/Users/Mauro/Desktop/proyectos_hugo/hugo-js-bermau/static/cached_plots/plotly_grafico_base_destino_lineal_y_stacked_bs.rds")

plotly_grafico_base_origen_lineal_y_stacked_usd <- readRDS("C:/Users/Mauro/Desktop/proyectos_hugo/hugo-js-bermau/static/cached_plots/plotly_grafico_base_origen_lineal_y_stacked_usd.rds")

plotly_grafico_base_destino_lineal_y_stacked_usd <- readRDS("C:/Users/Mauro/Desktop/proyectos_hugo/hugo-js-bermau/static/cached_plots/plotly_grafico_base_destino_lineal_y_stacked_usd.rds")

#CREDITO PRIVADO DEPARTAMENTO

plotly_grafico_credito_sector_privado_depto_lineal_y_stacked_bs <- readRDS("C:/Users/Mauro/Desktop/proyectos_hugo/hugo-js-bermau/static/cached_plots/plotly_grafico_credito_sector_privado_depto_lineal_y_stacked_bs.rds")

plotly_grafico_credito_sector_privado_depto_lineal_y_stacked_usd <- readRDS("C:/Users/Mauro/Desktop/proyectos_hugo/hugo-js-bermau/static/cached_plots/plotly_grafico_credito_sector_privado_depto_lineal_y_stacked_usd.rds")
    
#CREDITO SECTOR PRIVADO 

plotly_grafico_deuda_bcb_privados_lineal_y_stacked_bs <- readRDS("C:/Users/Mauro/Desktop/proyectos_hugo/hugo-js-bermau/static/cached_plots/plotly_grafico_deuda_bcb_privados_lineal_y_stacked_bs.rds")

plotly_grafico_deuda_bcb_privados_lineal_y_stacked_usd <- readRDS("C:/Users/Mauro/Desktop/proyectos_hugo/hugo-js-bermau/static/cached_plots/plotly_grafico_deuda_bcb_privados_lineal_y_stacked_usd.rds")

#CREDITO AL SECTOR PUBLICO

plotly_grafico_credito_sector_publico_lineal_y_stacked_bs <- readRDS("C:/Users/Mauro/Desktop/proyectos_hugo/hugo-js-bermau/static/cached_plots/plotly_grafico_credito_sector_publico_lineal_y_stacked_bs.rds")

plotly_grafico_depositos_sector_publico_lineal_y_stacked_bs <- readRDS("C:/Users/Mauro/Desktop/proyectos_hugo/hugo-js-bermau/static/cached_plots/plotly_grafico_depositos_sector_publico_lineal_y_stacked_bs.rds")

plotly_grafico_credito_sector_publico_lineal_y_stacked_usd <- readRDS("C:/Users/Mauro/Desktop/proyectos_hugo/hugo-js-bermau/static/cached_plots/plotly_grafico_credito_sector_publico_lineal_y_stacked_usd.rds")

plotly_grafico_depositos_sector_publico_lineal_y_stacked_usd <- readRDS("C:/Users/Mauro/Desktop/proyectos_hugo/hugo-js-bermau/static/cached_plots/plotly_grafico_depositos_sector_publico_lineal_y_stacked_usd.rds")

#RESERVAS INTERNACIONALES NETAS

plotly_grafico_lineal_reservas_y_stacked_bs <- readRDS("C:/Users/Mauro/Desktop/proyectos_hugo/hugo-js-bermau/static/cached_plots/plotly_grafico_lineal_reservas_y_stacked_bs.rds")

plotly_grafico_lineal_reservas_y_stacked_usd <- readRDS("C:/Users/Mauro/Desktop/proyectos_hugo/hugo-js-bermau/static/cached_plots/plotly_grafico_lineal_reservas_y_stacked_usd.rds")    

#REMESAS ORIGEN

plotly_grafico_remesas_pais_lineal_y_stacked_bs <- readRDS("C:/Users/Mauro/Desktop/proyectos_hugo/hugo-js-bermau/static/cached_plots/plotly_grafico_remesas_pais_lineal_y_stacked_bs.rds")

plotly_grafico_remesas_pais_lineal_y_stacked_usd <- readRDS("C:/Users/Mauro/Desktop/proyectos_hugo/hugo-js-bermau/static/cached_plots/plotly_grafico_remesas_pais_lineal_y_stacked_usd.rds")  

#TIPO DE CAMBIO REAL

plotly_grafico_tipo_real_lineal_bs <- readRDS("C:/Users/Mauro/Desktop/proyectos_hugo/hugo-js-bermau/static/cached_plots/plotly_grafico_tipo_real_lineal_bs.rds")

#PONDERACIONES DE COMERCIO INTERNACIONAL

plotly_grafico_ponderadores_comercio_lineal_y_stacked_bs <- readRDS("C:/Users/Mauro/Desktop/proyectos_hugo/hugo-js-bermau/static/cached_plots/plotly_grafico_ponderadores_comercio_lineal_y_stacked_bs.rds")

#TASAS PASIVAS AHORRO

plotly_grafico_tasa_pasiva_cah_lineal_bs <- readRDS("C:/Users/Mauro/Desktop/proyectos_hugo/hugo-js-bermau/static/cached_plots/plotly_grafico_tasa_pasiva_cah_lineal_bs.rds")

plotly_grafico_tasa_pasiva_cah_lineal_usd <- readRDS("C:/Users/Mauro/Desktop/proyectos_hugo/hugo-js-bermau/static/cached_plots/plotly_grafico_tasa_pasiva_cah_lineal_usd.rds")

#TASAS PASIVAS DPF

plotly_grafico_dpf_30_bs <- readRDS("C:/Users/Mauro/Desktop/proyectos_hugo/hugo-js-bermau/static/cached_plots/plotly_grafico_dpf_30_bs.rds")

plotly_grafico_dpf_30_usd <- readRDS("C:/Users/Mauro/Desktop/proyectos_hugo/hugo-js-bermau/static/cached_plots/plotly_grafico_dpf_30_usd.rds")

plotly_grafico_dpf_31_bs <- readRDS("C:/Users/Mauro/Desktop/proyectos_hugo/hugo-js-bermau/static/cached_plots/plotly_grafico_dpf_31_bs.rds")

plotly_grafico_dpf_31_usd <- readRDS("C:/Users/Mauro/Desktop/proyectos_hugo/hugo-js-bermau/static/cached_plots/plotly_grafico_dpf_31_usd.rds")

plotly_grafico_dpf_61_bs <- readRDS("C:/Users/Mauro/Desktop/proyectos_hugo/hugo-js-bermau/static/cached_plots/plotly_grafico_dpf_61_bs.rds")

plotly_grafico_dpf_61_usd <- readRDS("C:/Users/Mauro/Desktop/proyectos_hugo/hugo-js-bermau/static/cached_plots/plotly_grafico_dpf_61_usd.rds")

plotly_grafico_dpf_91_bs <- readRDS("C:/Users/Mauro/Desktop/proyectos_hugo/hugo-js-bermau/static/cached_plots/plotly_grafico_dpf_91_bs.rds")

plotly_grafico_dpf_91_usd <- readRDS("C:/Users/Mauro/Desktop/proyectos_hugo/hugo-js-bermau/static/cached_plots/plotly_grafico_dpf_91_usd.rds")

plotly_grafico_dpf_181_bs <- readRDS("C:/Users/Mauro/Desktop/proyectos_hugo/hugo-js-bermau/static/cached_plots/plotly_grafico_dpf_181_bs.rds")

plotly_grafico_dpf_181_usd <- readRDS("C:/Users/Mauro/Desktop/proyectos_hugo/hugo-js-bermau/static/cached_plots/plotly_grafico_dpf_181_usd.rds")

plotly_grafico_dpf_361_bs <- readRDS("C:/Users/Mauro/Desktop/proyectos_hugo/hugo-js-bermau/static/cached_plots/plotly_grafico_dpf_361_bs.rds")

plotly_grafico_dpf_361_usd <- readRDS("C:/Users/Mauro/Desktop/proyectos_hugo/hugo-js-bermau/static/cached_plots/plotly_grafico_dpf_361_usd.rds")

plotly_grafico_dpf_721_bs <- readRDS("C:/Users/Mauro/Desktop/proyectos_hugo/hugo-js-bermau/static/cached_plots/plotly_grafico_dpf_721_bs.rds")

plotly_grafico_dpf_721_usd <- readRDS("C:/Users/Mauro/Desktop/proyectos_hugo/hugo-js-bermau/static/cached_plots/plotly_grafico_dpf_721_usd.rds")

plotly_grafico_dpf_1080_bs <- readRDS("C:/Users/Mauro/Desktop/proyectos_hugo/hugo-js-bermau/static/cached_plots/plotly_grafico_dpf_1080_bs.rds")

plotly_grafico_dpf_1080_usd <- readRDS("C:/Users/Mauro/Desktop/proyectos_hugo/hugo-js-bermau/static/cached_plots/plotly_grafico_dpf_1080_usd.rds")


```

### Banco Central de Bolivia (BCB)

<ul class="nav nav-tabs" role="tablist">
     <li class="dropdown">
        <a class="dropdown-toggle" data-toggle="dropdown" href="#" aria-expanded="false">
          Sector Monetario <span class="caret"></span></a>
        <ul class="dropdown-menu">
          <li class=""><a href="#balance" data-toggle="tab" aria-expanded="false" aria-controls="first-tab">
          Balance BCB</a></li>
          <li class=""><a href="#basemon" data-toggle="tab" aria-expanded="false" aria-controls="first-tab">
          Base Monetaria</a></li>
          <li class=""><a href="#credprivdepto" data-toggle="tab" aria-expanded="false" aria-controls="first-tab">
          Crédito al Sector Privado</a></li>
          <li class=""><a href="#deudaint" data-toggle="tab" aria-expanded="false" aria-controls="first-tab">
          Deuda con el Sector Privado</a></li>
          <li class=""><a href="#finbcb" data-toggle="tab" aria-expanded="false" aria-controls="first-tab">
          Financiamiento al Sector Público</a></li>
        </ul>
     </li>
     
<ul class="nav nav-tabs" role="tablist">
     <li class="dropdown">
        <a class="dropdown-toggle" data-toggle="dropdown" href="#" aria-expanded="false">
          Sector Externo <span class="caret"></span></a>
        <ul class="dropdown-menu">
          <li class=""><a href="#balanzacamb" data-toggle="tab" aria-expanded="false" aria-controls="second-tab">
          Balanza Cambiaria</a></li>
          <li class=""><a href="#rin" data-toggle="tab" aria-expanded="false" aria-controls="second-tab">
          Reservas Internacionales</a></li>
          <li class=""><a href="#remorigen" data-toggle="tab" aria-expanded="false" aria-controls="second-tab">
          Remesas Recibidas</a></li>
        </ul></ul>
     </li>
     
<ul class="nav nav-tabs" role="tablist">
     <li class="dropdown">
        <a class="dropdown-toggle" data-toggle="dropdown" href="#" aria-expanded="false">
          Tipo de Cambio y Precios <span class="caret"></span></a>
        <ul class="dropdown-menu">
          <li class=""><a href="#ireal" data-toggle="tab" aria-expanded="false" aria-controls="third-tab">
          Tipo de Cambio Real</a></li>
          <li class=""><a href="#pondcomer" data-toggle="tab" aria-expanded="false" aria-controls="third-tab">
          Pond. Comercio Int.</a></li>
        </ul></ul>
     </li>

<ul class="nav nav-tabs" role="tablist">
     <li class="dropdown">
        <a class="dropdown-toggle" data-toggle="dropdown" href="#" aria-expanded="false">
          Sector Crediticio <span class="caret"></span></a>
        <ul class="dropdown-menu">
          <li class=""><a href="#pasivahorro" data-toggle="tab" aria-expanded="false" aria-controls="fourth-tab">
          Tasas Int. Pasivas CAH</a></li>
          <li class=""><a href="#pasivadpf" data-toggle="tab" aria-expanded="false" aria-controls="third-tab">
          Tasas Int. Pasivas DPF</a></li>
        </ul></ul>
     </li>
</ul>
</ul>
<!-- Contenido de las pestañas BCB -->
<div class="tab-content" id="nav-tabContent">
  <div class="tab-pane fade" id="balance" role="tabpanel" aria-labelledby="balance-tab">
```{r bcb-activo, echo=FALSE,cache = TRUE, warning=FALSE, out.width=500}

knitr::opts_chunk$set(cache = TRUE)

plotly_grafico_lineal_activo_y_stacked_bs

plotly_grafico_lineal_pasivo_y_stacked_bs

plotly_grafico_lineal_activo_y_stacked_usd

plotly_grafico_lineal_pasivo_y_stacked_usd

```
  </div>
  
  <div class="tab-pane fade" id="balanzacamb" role="tabpanel" aria-labelledby="balanzacamb-tab">
```{r bcb-base-balanzacamb, echo=FALSE,cache = TRUE, warning=FALSE, out.width=500}

knitr::opts_chunk$set(cache = TRUE)

plotly_grafico_ingreso_cambiaria_lineal_y_stacked_bs
    
plotly_grafico_egreso_cambiaria_lineal_y_stacked_bs

plotly_grafico_ingreso_cambiaria_lineal_y_stacked_usd

plotly_grafico_egreso_cambiaria_lineal_y_stacked_usd


``` 
  </div>

  <div class="tab-pane fade" id="basemon" role="tabpanel" aria-labelledby="basemon-tab">
```{r bcb-base-monetaria, echo=FALSE, cache = TRUE,warning=FALSE, out.width=500}

knitr::opts_chunk$set(cache = TRUE)

plotly_grafico_base_origen_lineal_y_stacked_bs

plotly_grafico_base_destino_lineal_y_stacked_bs

plotly_grafico_base_origen_lineal_y_stacked_usd

plotly_grafico_base_destino_lineal_y_stacked_usd

``` 
  </div>

  <div class="tab-pane fade" id="credprivdepto" role="tabpanel" aria-labelledby="credprivdepto-tab">
```{r bcb-cred-privado-depto, echo=FALSE,cache = TRUE, warning=FALSE, out.width=500}

knitr::opts_chunk$set(cache = TRUE)

plotly_grafico_credito_sector_privado_depto_lineal_y_stacked_bs
    
plotly_grafico_credito_sector_privado_depto_lineal_y_stacked_usd

``` 
  </div>

  <div class="tab-pane fade" id="deudaint" role="tabpanel" aria-labelledby="deudaint-tab">
```{r bcb-cred-sector-privado, echo=FALSE,cache = TRUE, warning=FALSE, out.width=500}
    
knitr::opts_chunk$set(cache = TRUE)

plotly_grafico_deuda_bcb_privados_lineal_y_stacked_bs
    
plotly_grafico_deuda_bcb_privados_lineal_y_stacked_usd

``` 
  </div>

  <div class="tab-pane fade" id="finbcb" role="tabpanel" aria-labelledby="finbcb-tab">
```{r bcb-fin, echo=FALSE, warning=FALSE, cache = TRUE,out.width=500}

knitr::opts_chunk$set(cache = TRUE)

plotly_grafico_credito_sector_publico_lineal_y_stacked_bs

plotly_grafico_depositos_sector_publico_lineal_y_stacked_bs

plotly_grafico_credito_sector_publico_lineal_y_stacked_usd

plotly_grafico_depositos_sector_publico_lineal_y_stacked_usd

``` 
  </div>

  <div class="tab-pane fade" id="rin" role="tabpanel" aria-labelledby="rin-tab">
```{r bcb-rin, echo=FALSE, warning=FALSE, cache = TRUE,out.width=500}

knitr::opts_chunk$set(cache = TRUE)

plotly_grafico_lineal_reservas_y_stacked_bs
    
plotly_grafico_lineal_reservas_y_stacked_usd

``` 
  </div>
  
  <div class="tab-pane fade" id="remorigen" role="tabpanel" aria-labelledby="remorigen-tab">
```{r bcb-remorigen, echo=FALSE, warning=FALSE, cache = TRUE,out.width=500}

knitr::opts_chunk$set(cache = TRUE)

plotly_grafico_remesas_pais_lineal_y_stacked_bs

plotly_grafico_remesas_pais_lineal_y_stacked_usd

``` 
  </div>
  
  <div class="tab-pane fade" id="ireal" role="tabpanel" aria-labelledby="ireal-tab">
```{r bcb-ireal, echo=FALSE, warning=FALSE, cache = TRUE,out.width=500}

knitr::opts_chunk$set(cache = TRUE)

plotly_grafico_tipo_real_lineal_bs

``` 
  </div>
  
  <div class="tab-pane fade" id="pondcomer" role="tabpanel" aria-labelledby="pondcomer-tab">
```{r bcb-pondcomer, echo=FALSE, warning=FALSE, cache = TRUE,out.width=500}

knitr::opts_chunk$set(cache = TRUE)

plotly_grafico_ponderadores_comercio_lineal_y_stacked_bs

``` 
  </div>
  
  <div class="tab-pane fade" id="pasivahorro" role="tabpanel" aria-labelledby="pasivahorro-tab">
```{r bcb-pasivahorro, echo=FALSE, warning=FALSE,cache = TRUE, out.width=500}

knitr::opts_chunk$set(cache = TRUE)

plotly_grafico_tasa_pasiva_cah_lineal_bs

plotly_grafico_tasa_pasiva_cah_lineal_usd

``` 
  </div>
  
  <div class="tab-pane fade" id="pasivadpf" role="tabpanel" aria-labelledby="pasivadpf-tab">
```{r bcb-pasivadpf, echo=FALSE, warning=FALSE,cache = TRUE, out.width=500}

knitr::opts_chunk$set(cache = TRUE)

plotly_grafico_dpf_30_bs

plotly_grafico_dpf_30_usd

plotly_grafico_dpf_31_bs

plotly_grafico_dpf_31_usd

plotly_grafico_dpf_61_bs

plotly_grafico_dpf_61_usd

plotly_grafico_dpf_91_bs

plotly_grafico_dpf_91_usd

plotly_grafico_dpf_181_bs

plotly_grafico_dpf_181_usd

plotly_grafico_dpf_361_bs

plotly_grafico_dpf_361_usd

plotly_grafico_dpf_721_bs

plotly_grafico_dpf_721_usd

plotly_grafico_dpf_1080_bs

plotly_grafico_dpf_1080_usd

``` 
  </div>
    
</div>


```{r warning = FALSE, include=FALSE, echo =FALSE}
knitr::opts_chunk$set(cache = TRUE) 
#INSTITUTO NACIONAL DE ESTADISTICAS INE####
#AGROPECUARIO

plotly_grafico_lineal_produccion_agricola_y_stacked_bs <- readRDS("C:/Users/Mauro/Desktop/proyectos_hugo/hugo-js-bermau/static/cached_plots/plotly_grafico_lineal_produccion_agricola_y_stacked_bs.rds")

plotly_grafico_lineal_superficie_agricola_y_stacked_bs <- readRDS("C:/Users/Mauro/Desktop/proyectos_hugo/hugo-js-bermau/static/cached_plots/plotly_grafico_lineal_superficie_agricola_y_stacked_bs.rds")

plotly_grafico_lineal_produccion_aves_y_stacked_bs <- readRDS("C:/Users/Mauro/Desktop/proyectos_hugo/hugo-js-bermau/static/cached_plots/plotly_grafico_lineal_produccion_aves_y_stacked_bs.rds")

plotly_grafico_lineal_produccion_huevos_y_stacked_bs <- readRDS("C:/Users/Mauro/Desktop/proyectos_hugo/hugo-js-bermau/static/cached_plots/plotly_grafico_lineal_produccion_huevos_y_stacked_bs.rds")

plotly_grafico_lineal_produccion_bovina_y_stacked_bs <- readRDS("C:/Users/Mauro/Desktop/proyectos_hugo/hugo-js-bermau/static/cached_plots/plotly_grafico_lineal_produccion_bovina_y_stacked_bs.rds")

plotly_grafico_lineal_produccion_porcina_y_stacked_bs <- readRDS("C:/Users/Mauro/Desktop/proyectos_hugo/hugo-js-bermau/static/cached_plots/plotly_grafico_lineal_produccion_porcina_y_stacked_bs.rds")

#COMERCIO EXTERIOR

plotly_grafico_lineal_expo_actividad_y_stacked_usd <- readRDS("C:/Users/Mauro/Desktop/proyectos_hugo/hugo-js-bermau/static/cached_plots/plotly_grafico_lineal_expo_actividad_y_stacked_usd.rds")

plotly_grafico_lineal_impo_cuode_y_stacked_usd <- readRDS("C:/Users/Mauro/Desktop/proyectos_hugo/hugo-js-bermau/static/cached_plots/plotly_grafico_lineal_expo_actividad_ton_y_stacked_usd.rds")

plotly_grafico_lineal_expo_actividad_ton_y_stacked_usd <- readRDS("C:/Users/Mauro/Desktop/proyectos_hugo/hugo-js-bermau/static/cached_plots/plotly_grafico_lineal_impo_cuode_y_stacked_usd.rds")

plotly_grafico_lineal_impo_cuode_ton_y_stacked_usd <- readRDS("C:/Users/Mauro/Desktop/proyectos_hugo/hugo-js-bermau/static/cached_plots/plotly_grafico_lineal_impo_cuode_ton_y_stacked_usd.rds")

plotly_grafico_lineal_saldo_cuci_y_stacked_usd <- readRDS("C:/Users/Mauro/Desktop/proyectos_hugo/hugo-js-bermau/static/cached_plots/plotly_grafico_lineal_saldo_cuci_y_stacked_usd.rds")

plotly_grafico_lineal_saldo_gce_y_stacked_usd <- readRDS("C:/Users/Mauro/Desktop/proyectos_hugo/hugo-js-bermau/static/cached_plots/plotly_grafico_lineal_saldo_gce_y_stacked_usd.rds")

#CONSTRUCCION

plotly_grafico_lineal_prod_cemento_y_stacked_usd <- readRDS("C:/Users/Mauro/Desktop/proyectos_hugo/hugo-js-bermau/static/cached_plots/plotly_grafico_lineal_prod_cemento_y_stacked_usd.rds")

plotly_grafico_lineal_venta_cemento_y_stacked_usd <- readRDS("C:/Users/Mauro/Desktop/proyectos_hugo/hugo-js-bermau/static/cached_plots/plotly_grafico_lineal_venta_cemento_y_stacked_usd.rds")

plotly_grafico_lineal_consumo_cemento_y_stacked_usd <- readRDS("C:/Users/Mauro/Desktop/proyectos_hugo/hugo-js-bermau/static/cached_plots/plotly_grafico_lineal_consumo_cemento_y_stacked_usd.rds")

plotly_grafico_lineal_prod_venta_consumo_cemento_y_stacked_usd <- readRDS("C:/Users/Mauro/Desktop/proyectos_hugo/hugo-js-bermau/static/cached_plots/plotly_grafico_lineal_prod_venta_consumo_cemento_y_stacked_usd.rds")

plotly_grafico_lineal_super_permis_y_stacked_usd <- readRDS("C:/Users/Mauro/Desktop/proyectos_hugo/hugo-js-bermau/static/cached_plots/plotly_grafico_lineal_super_permis_y_stacked_usd.rds")

plotly_grafico_lineal_nro_permis_y_stacked_usd <- readRDS("C:/Users/Mauro/Desktop/proyectos_hugo/hugo-js-bermau/static/cached_plots/plotly_grafico_lineal_nro_permis_y_stacked_usd.rds")

#CUENTAS NACIONALES

plotly_grafico_lineal_estruc_oferta_final_y_stacked_usd <- readRDS("C:/Users/Mauro/Desktop/proyectos_hugo/hugo-js-bermau/static/cached_plots/plotly_grafico_lineal_estruc_oferta_final_y_stacked_usd.rds")

plotly_grafico_lineal_estruc_demanda_final_y_stacked_usd <- readRDS("C:/Users/Mauro/Desktop/proyectos_hugo/hugo-js-bermau/static/cached_plots/plotly_grafico_lineal_estruc_demanda_final_y_stacked_usd.rds")

plotly_grafico_lineal_crec_pib_final_y_stacked_usd <- readRDS("C:/Users/Mauro/Desktop/proyectos_hugo/hugo-js-bermau/static/cached_plots/plotly_grafico_lineal_crec_pib_final_y_stacked_usd.rds")

plotly_grafico_lineal_nom_pib_per_y_stacked_usd <- 
readRDS("C:/Users/Mauro/Desktop/proyectos_hugo/hugo-js-bermau/static/cached_plots/plotly_grafico_lineal_nom_pib_per_y_stacked_usd.rds")

plotly_grafico_lineal_fbkf_y_stacked_usd <- 
readRDS("C:/Users/Mauro/Desktop/proyectos_hugo/hugo-js-bermau/static/cached_plots/plotly_grafico_lineal_fbkf_y_stacked_usd.rds")

plotly_grafico_lineal_igae_y_stacked_usd <- readRDS("C:/Users/Mauro/Desktop/proyectos_hugo/hugo-js-bermau/static/cached_plots/plotly_grafico_lineal_igae_y_stacked_usd.rds")

#HIDROCARBUROS E INDUSTRIA

plotly_grafico_lineal_gas_indice_y_stacked_usd <- readRDS("C:/Users/Mauro/Desktop/proyectos_hugo/hugo-js-bermau/static/cached_plots/plotly_grafico_lineal_gas_indice_y_stacked_usd.rds")

#COMERCIO EXTERIOR

#INDICE DE PRECIOS

#MEDIO AMBIENTE

#SALARIOS

#SERVICIOS BASICOS

#TELECOMUNICACIONES

#TRANSPORTE

#TURISMO

#EMPLEO

#POBLACION

#SALUD

#SEGURIDAD SOCIAL

#EDUCACION

#TECNOLOGIA

#VIVIENDA 

#PARTICIPACION POLITICA

#SEGURIDAD CIUDADANA

#DERECHOS HUMANOS

#POBREZA Y DESIGUALDAD


```

### Instituto Nacional de Estadística (INE)

<ul class="nav nav-tabs" role="tablist">
     <li class="dropdown">
        <a class="dropdown-toggle" data-toggle="dropdown" href="#" aria-expanded="false">
          Estadísticas Económicas <span class="caret"></span></a>
        <ul class="dropdown-menu">
          <li class=""><a href="#agrop" data-toggle="tab" aria-expanded="false" aria-controls="first-tab">
          Agropecuaria </a></li>
          <li class=""><a href="#comex" data-toggle="tab" aria-expanded="false" aria-controls="first-tab">
          Comercio Exterior</a></li>
          <li class=""><a href="#constru" data-toggle="tab" aria-expanded="false" aria-controls="first-tab">
          Construcción </a></li>
          <li class=""><a href="#cuentasnac" data-toggle="tab" aria-expanded="false" aria-controls="first-tab">
          Cuentas Nacionales</a></li>
          <li class=""><a href="#hidmin" data-toggle="tab" aria-expanded="false" aria-controls="first-tab">
          Hidrocarb./Min</a></li>
          <li class=""><a href="#icomex" data-toggle="tab" aria-expanded="false" aria-controls="first-tab">
          Industria y Comercio</a></li>
          <li class=""><a href="#inpre" data-toggle="tab" aria-expanded="false" aria-controls="first-tab">
          Índice de Precios</a></li>
          <li class=""><a href="#medam" data-toggle="tab" aria-expanded="false" aria-controls="first-tab">
          Medio Ambiente</a></li>
          <li class=""><a href="#sala" data-toggle="tab" aria-expanded="false" aria-controls="first-tab">
          Salarios</a></li>
          <li class=""><a href="#servb" data-toggle="tab" aria-expanded="false" aria-controls="first-tab">
          Sevicios Básicos</a></li>
          <li class=""><a href="#telec" data-toggle="tab" aria-expanded="false" aria-controls="first-tab">
          Telecomunicaciones</a></li>
          <li class=""><a href="#trans" data-toggle="tab" aria-expanded="false" aria-controls="first-tab">
          Transporte</a></li>
          <li class=""><a href="#turi" data-toggle="tab" aria-expanded="false" aria-controls="first-tab">
          Turismo</a></li>
        </ul>
     </li>
     
<ul class="nav nav-tabs" role="tablist">
     <li class="dropdown">
        <a class="dropdown-toggle" data-toggle="dropdown" href="#" aria-expanded="false">
          Estadísticas Sociales <span class="caret"></span></a>
        <ul class="dropdown-menu">
          <li class=""><a href="#emple" data-toggle="tab" aria-expanded="false" aria-controls="second-tab">
          Empleo</a></li>
          <li class=""><a href="#pobla" data-toggle="tab" aria-expanded="false" aria-controls="second-tab">
          Población</a></li>
          <li class=""><a href="#salu" data-toggle="tab" aria-expanded="false" aria-controls="second-tab">
          Salud</a></li>
          <li class=""><a href="#seguso" data-toggle="tab" aria-expanded="false" aria-controls="second-tab">
          Seguridad Social</a></li>
          <li class=""><a href="#educa" data-toggle="tab" aria-expanded="false" aria-controls="second-tab">
          Educación</a></li>
          <li class=""><a href="#tecno" data-toggle="tab" aria-expanded="false" aria-controls="second-tab">
          Tecnología</a></li>
          <li class=""><a href="#vivi" data-toggle="tab" aria-expanded="false" aria-controls="second-tab">
          Vivienda</a></li>
          <li class=""><a href="#partp" data-toggle="tab" aria-expanded="false" aria-controls="second-tab">
          Participación Política</a></li>
          <li class=""><a href="#seguci" data-toggle="tab" aria-expanded="false" aria-controls="second-tab">
          Seguridad Ciudadana</a></li>
          <li class=""><a href="#dere" data-toggle="tab" aria-expanded="false" aria-controls="second-tab">
          Derechos Humanos</a></li>
          <li class=""><a href="#pobre" data-toggle="tab" aria-expanded="false" aria-controls="second-tab">
          Pobreza y Desigualdad</a></li>
        </ul></ul>
     </li>
</ul>
</ul>

<!-- Contenido de las pestañas INE -->

<div class="tab-content" id="nav-tabContent">
  <div class="tab-pane fade" id="agrop" role="tabpanel" aria-labelledby="agrop-tab">
```{r ine-agrop, echo=FALSE, warning=FALSE, cache = TRUE,out.width=500}

knitr::opts_chunk$set(cache = TRUE)

plotly_grafico_lineal_produccion_agricola_y_stacked_bs

plotly_grafico_lineal_superficie_agricola_y_stacked_bs

plotly_grafico_lineal_produccion_aves_y_stacked_bs

plotly_grafico_lineal_produccion_huevos_y_stacked_bs

plotly_grafico_lineal_produccion_bovina_y_stacked_bs

plotly_grafico_lineal_produccion_porcina_y_stacked_bs

```
  </div>
  
  <div class="tab-pane fade" id="comex" role="tabpanel" aria-labelledby="comex-tab">
```{r ine-comex, echo=FALSE, warning=FALSE,cache = TRUE, out.width=500}

knitr::opts_chunk$set(cache = TRUE)

plotly_grafico_lineal_expo_actividad_y_stacked_usd

plotly_grafico_lineal_impo_cuode_y_stacked_usd

plotly_grafico_lineal_expo_actividad_ton_y_stacked_usd

plotly_grafico_lineal_impo_cuode_ton_y_stacked_usd

plotly_grafico_lineal_saldo_cuci_y_stacked_usd

plotly_grafico_lineal_saldo_gce_y_stacked_usd

``` 
  </div>

  <div class="tab-pane fade" id="constru" role="tabpanel" aria-labelledby="constru-tab">
```{r ine-constru, echo=FALSE, warning=FALSE, cache = TRUE,out.width=500}

knitr::opts_chunk$set(cache = TRUE)

plotly_grafico_lineal_prod_cemento_y_stacked_usd

plotly_grafico_lineal_venta_cemento_y_stacked_usd

plotly_grafico_lineal_consumo_cemento_y_stacked_usd

plotly_grafico_lineal_prod_venta_consumo_cemento_y_stacked_usd

plotly_grafico_lineal_super_permis_y_stacked_usd

plotly_grafico_lineal_nro_permis_y_stacked_usd

``` 
  </div>

  <div class="tab-pane fade" id="cuentasnac" role="tabpanel" aria-labelledby="cuentasnac-tab">
```{r ine-cuentasnac, echo=FALSE, warning=FALSE,cache = TRUE, out.width=500}

knitr::opts_chunk$set(cache = TRUE)

plotly_grafico_lineal_estruc_oferta_final_y_stacked_usd

plotly_grafico_lineal_estruc_demanda_final_y_stacked_usd

plotly_grafico_lineal_crec_pib_final_y_stacked_usd

plotly_grafico_lineal_nom_pib_per_y_stacked_usd

plotly_grafico_lineal_fbkf_y_stacked_usd

plotly_grafico_lineal_igae_y_stacked_usd

``` 
  </div>

  <div class="tab-pane fade" id="hidmin" role="tabpanel" aria-labelledby="hidmin-tab">
```{r ine-hidmin, echo=FALSE, warning=FALSE,cache = TRUE, out.width=500}

knitr::opts_chunk$set(cache = TRUE)

plotly_grafico_lineal_gas_indice_y_stacked_usd

``` 
  </div>

  <div class="tab-pane fade" id="icomex" role="tabpanel" aria-labelledby="icomex-tab">
```{r ine-icomex, echo=FALSE, warning=FALSE,cache = TRUE, out.width=500}

knitr::opts_chunk$set(cache = TRUE)


``` 
  </div>

  <div class="tab-pane fade" id="inpre" role="tabpanel" aria-labelledby="inpre-tab">
```{r ine-inpre, echo=FALSE, warning=FALSE, cache = TRUE,out.width=500}

knitr::opts_chunk$set(cache = TRUE)


``` 
  </div>
  
  <div class="tab-pane fade" id="medam" role="tabpanel" aria-labelledby="medam-tab">
```{r ine-medam, echo=FALSE, warning=FALSE, cache = TRUE,out.width=500}

knitr::opts_chunk$set(cache = TRUE)


``` 
  </div>
  
  <div class="tab-pane fade" id="sala" role="tabpanel" aria-labelledby="sala-tab">
```{r ine-sala, echo=FALSE, warning=FALSE, cache = TRUE,out.width=500}

knitr::opts_chunk$set(cache = TRUE)



``` 
  </div>
  
  <div class="tab-pane fade" id="servb" role="tabpanel" aria-labelledby="servb-tab">
```{r ine-servb, echo=FALSE, warning=FALSE, cache = TRUE,out.width=500}

knitr::opts_chunk$set(cache = TRUE)

    
``` 
  </div>

  <div class="tab-pane fade" id="telec" role="tabpanel" aria-labelledby="telec-tab">
```{r ine-telec, echo=FALSE, warning=FALSE, cache = TRUE,out.width=500}

knitr::opts_chunk$set(cache = TRUE)


``` 
  </div>
    
  <div class="tab-pane fade" id="trans" role="tabpanel" aria-labelledby="trans-tab">
```{r ine-trans, echo=FALSE, warning=FALSE,cache = TRUE, out.width=500}

knitr::opts_chunk$set(cache = TRUE)


``` 
  </div>
  
  <div class="tab-pane fade" id="turi" role="tabpanel" aria-labelledby="turi-tab">
```{r ine-turi, echo=FALSE, warning=FALSE,cache = TRUE, out.width=500}

knitr::opts_chunk$set(cache = TRUE)


``` 
  </div>
  
  <div class="tab-pane fade" id="emple" role="tabpanel" aria-labelledby="emple-tab">
```{r ine-emple, echo=FALSE, warning=FALSE,cache = TRUE, out.width=500}
knitr::opts_chunk$set(cache = TRUE)



``` 
  </div>
  
  <div class="tab-pane fade" id="pobla" role="tabpanel" aria-labelledby="pobla-tab">
```{r ine-pobla, echo=FALSE, warning=FALSE,cache = TRUE, out.width=500}
knitr::opts_chunk$set(cache = TRUE)


``` 
  </div>
  
  <div class="tab-pane fade" id="salu" role="tabpanel" aria-labelledby="salu-tab">
```{r ine-salu, echo=FALSE, warning=FALSE,cache = TRUE, out.width=500}
knitr::opts_chunk$set(cache = TRUE)


``` 
  </div>
  
  <div class="tab-pane fade" id="seguso" role="tabpanel" aria-labelledby="seguso-tab">
```{r ine-seguso, echo=FALSE, warning=FALSE, cache = TRUE,out.width=500}
knitr::opts_chunk$set(cache = TRUE)


``` 
  </div>
  
  <div class="tab-pane fade" id="educa" role="tabpanel" aria-labelledby="educa-tab">
```{r ine-educa, echo=FALSE, warning=FALSE,cache = TRUE, out.width=500}
knitr::opts_chunk$set(cache = TRUE)


``` 
  </div>
  
  <div class="tab-pane fade" id="tecno" role="tabpanel" aria-labelledby="tecno-tab">
```{r ine-tecno, echo=FALSE, warning=FALSE, cache = TRUE,out.width=500}

knitr::opts_chunk$set(cache = TRUE)


``` 
  </div>
  
  <div class="tab-pane fade" id="vivi" role="tabpanel" aria-labelledby="vivi-tab">
```{r ine-vivi, echo=FALSE, warning=FALSE,cache = TRUE, out.width=500}

knitr::opts_chunk$set(cache = TRUE)


``` 
  </div>
  
  <div class="tab-pane fade" id="partp" role="tabpanel" aria-labelledby="partp-tab">
```{r ine-partp, echo=FALSE, warning=FALSE,cache = TRUE, out.width=500}

knitr::opts_chunk$set(cache = TRUE)


``` 
  </div>
  
  <div class="tab-pane fade" id="seguci" role="tabpanel" aria-labelledby="seguci-tab">
```{r ine-seguci, echo=FALSE, warning=FALSE,cache = TRUE, out.width=500}

knitr::opts_chunk$set(cache = TRUE)


``` 
  </div>
  
  <div class="tab-pane fade" id="dere" role="tabpanel" aria-labelledby="dere-tab">
```{r ine-dere, echo=FALSE, warning=FALSE,cache = TRUE, out.width=500}

knitr::opts_chunk$set(cache = TRUE)


``` 
  </div>
  
  <div class="tab-pane fade" id="pobre" role="tabpanel" aria-labelledby="pobre-tab">
```{r ine-pobre, echo=FALSE, warning=FALSE, cache = TRUE,out.width=500}

knitr::opts_chunk$set(cache = TRUE)


``` 
  </div>

</div>

### Ministerio de Economía y Finanzas (MEFP)