---
title: "Bolivia"
output: html_document
---

```{r warning = FALSE, include=FALSE}
#LIBRARY####
library(dygraphs) 
library(tidyverse)
library(zoo)
library(rio)
library(tidyverse)
library(magrittr)
library(janitor)
library(anytime) 
library(knitr)
library(details)
library(DT)
library(shiny)
library(plotly)
library(bookdown)
library(rmarkdown)
library(htmltools)
library(xaringanExtra)
library(tibbletime)
library(unikn)
library(scales)
library(ggnewscale)
library(patchwork)
library(kableExtra)
library(formattable)

knitr::opts_chunk$set(echo = TRUE, error = TRUE, fig.width=11, fig.height=5)



#LABURO GGPLOT WRAP####
fun_excel <-function(file, range, sheet, col_names, from, to, by, each) {
  
  data <- 
    rio::import(
      file, 
      setclass = "tbl_df",
      sheet=sheet,
      range = range,
      col_names = col_names,
      .name_repair = "unique_quiet") %!>% 
    remove_empty(c("rows", "cols")) %!>%
    replace(is.na(.), 0)
  data %<>%
    pivot_longer(!...1) %<>%
    pivot_wider(names_from = "...1",
                values_from = "value") %<>%
    dplyr::select(-name)
  
  fecha <- fun_fecha(from,to,by,each)
  data <- cbind(fecha, data) 
  data <- as_tibble(data)
  
}
fun_fecha <-function(from, to, by, each) {
  rep(seq(anydate(from),
          anydate(to),
          by = by), each = each)
}
pal <- function(num) {
  usecol(c("#065a25", "#f2f419", "#f41919"),
         n = num)
}
html_table_width <- function(kable_output, width){
  width_html <- paste0(paste0('<col width="', width, '">'), collapse = "\n")
  sub("<table>", paste0("<table>\n", width_html), kable_output)
}
dygraph_nominal_simple <- function(data, titulo, subtitulo, mi_paleta) {
  dygraph(data, main=paste(titulo, "<br>", subtitulo)) %>%
    dyLegend(width = 300, show = "onmouseover", labelsSeparateLines = TRUE) %>%
    dyOptions(
      stackedGraph = FALSE,
      axisLineColor = "#6b7785",
      colors = mi_paleta) %>%
    dyAxis("x", drawGrid = FALSE) %>%
    dyAxis(
      "y",
      drawGrid = FALSE,
      valueFormatter = 'function(d){return Math.round(d).toString().replace(/\\B(?=(\\d{3})+(?!\\d))/g, ",");}',
      axisLabelFormatter = 'function(d){return d.toString().replace(/\\B(?=(\\d{3})+(?!\\d))/g, ",");}'
    ) %>%
    dyCrosshair(direction = "vertical") %>%
    dyRangeSelector(height = 30) %>%
    dyHighlight(
      highlightCircleSize = 4,
      highlightSeriesBackgroundAlpha = 1
    )
}
dygraph_nominal_stacked <- function(data, titulo, subtitulo, mi_paleta) {
  dygraph(data, main=paste(titulo, "<br>", subtitulo)) %>%
    dyLegend(width = 300, show = "onmouseover", labelsSeparateLines = TRUE) %>%
    dyOptions(
      stackedGraph = TRUE,
      axisLineColor = "#6b7785",
      colors = mi_paleta) %>%
    dyAxis("x", drawGrid = FALSE) %>%
    dyAxis(
      "y",
      drawGrid = FALSE,
      valueFormatter = 'function(d){return Math.round(d).toString().replace(/\\B(?=(\\d{3})+(?!\\d))/g, ",");}',
      axisLabelFormatter = 'function(d){return d.toString().replace(/\\B(?=(\\d{3})+(?!\\d))/g, ",");}'
    ) %>%
    dyCrosshair(direction = "vertical") %>%
    dyRangeSelector(height = 30) %>%
    dyHighlight(
      highlightCircleSize = 4,
      highlightSeriesBackgroundAlpha = 1
    )
}

# Crear la paleta de colores
mi_paleta <- c("#1f77b4", "#ff7f0e", "#2ca02c", "#d62728", "#9467bd", "#8c564b", "#e377c2", "#7f7f7f", "#bcbd22", "#17becf")
pal <- function(num) {
  mi_paleta[seq_len(num)]
}

#BALANCE ACTIVO BCB####
file <- "C:/Users/Mauro/Desktop/bases_de_datos/bolivia/banco_central/4.mensual/1.monetario/03a.activos_bcb.xlsx"

#IMPORTAR DATOS DE EXCEL
range <- "B6:Q305"
sheet <- "MENSUAL"
col_names <- FALSE
#FORMATO FECHA
from <- "31Jan1998"
to <- "31Dec2022"
by <- "month"
each <- 1

data <- 
  rio::import(
    file,
    setclass = "tbl_df",
    sheet = sheet,
    range = range,
    col_names = col_names,
    .name_repair = "unique_quiet") %!>%
  remove_empty(c("rows", "cols")) %!>%
  replace(is.na(.), 0)
colnames(data) <- c(
  "Reservas Internacionales Brutas",
  "Oro",
  "Divisas",
  "Otros Activos",
  "Aportes a Organismos Internacionales",
  "Otros Activos Externos de Mediano y Largo Plazo",
  "Crédito al Sector Público",
  "Al Gobierno Central",
  "A la Seguridad Social",
  "A Locales y Regionales",
  "A Empresas Públicas",
  "Crédito al Sector Financiero",
  "A Bancos Comerciales y en Liquidación",
  "A Bancos Especializados y Otras Entidades Financieras",
  "Otras Cuentas de Activo",
  "Total Activo"
)
Fecha <- fun_fecha(from,to,by,each)
data <- cbind(Fecha, data) 
data <- as_tibble(data)

# Uso de la función con tu conjunto de datos y título
conjunto_datos <- data %>%
  select(
    `Fecha`,
    `Reservas Internacionales Brutas`,
    `Aportes a Organismos Internacionales`,
    `Otros Activos Externos de Mediano y Largo Plazo`,
    `Crédito al Sector Público`,
    `Crédito al Sector Financiero`,
    `Otras Cuentas de Activo`
  )%>%
  mutate(across(where(is.numeric), ~  . / 1000))

titulo <- "Balance Activo del BCB"
subtitulo <- "(En millones BOB)"

mi_paleta <- pal(10)

dygraph_bcb_activo_simple <- dygraph_nominal_simple(conjunto_datos, titulo, subtitulo, mi_paleta)
dygraph_bcb_activo_stacked <- dygraph_nominal_stacked(conjunto_datos, titulo, subtitulo, mi_paleta)

#BALANCE PASIVO BCB####
file <- "C:/Users/Mauro/Desktop/bases_de_datos/bolivia/banco_central/4.mensual/1.monetario/03p.pasivos_bcb.xlsx"
#IMPORTAR DATOS DE EXCEL
range <- "B18:AE317"
sheet <- "Mensual"
col_names <- FALSE
#FORMATO FECHA
from <- "31Jan1998"
to <- "31Dec2022"
by <- "month"
each <- 1

data <- 
  rio::import(
    file,
    setclass = "tbl_df",
    sheet = sheet,
    range = range,
    col_names = col_names,
    .name_repair = "unique_quiet") %!>%
  remove_empty(c("rows", "cols")) %!>%
  replace(is.na(.), 0)

colnames(data) <- c(
  
  "Emisión Monetaria",
  
  "Depósitos Bancarios",
  "Bancos Comerciales",
  "Bancos Especializados y Otras Entidades Financieras",
  
  "Obligaciones Externas a Corto Plazo",
  "Giros sobre el FMI",
  "Con Bancos y Otros Organismos",
  
  "Depósito de Organismos Internacionales",
  
  "Obligaciones Externas a Mediano y Largo Plazo",
  
  "Otras Cuentas Pasivo",
  
  "Certificado de Devolución de Depósitos",
  "En Moneda Extranjera",
  "En Moneda Nacional con Mantenimiento de Valor",
  
  "Patrimonio Neto",
  
  "Depósitos del Sector Público",
  
  "Del Gobierno Central (GC)",
  "Del GC en Moneda Nacional",
  "Del GC en Unidad de Fomento de Valor",
  "Del GC en Moneda Extranjera",
  "Del GC en Moneda Nacional con Mantenimiento de Valor",
  
  "De la Seguridad Social (SS)",
  "De la SS en Moneda Nacional",
  "De la SS en Moneda Nacional con Mantenimiento de Valor",
  
  "De Gobiernos Locales y Regionales (GLyR)",
  "De GLyR en Moneda Nacional",
  "De GLyR en Moneda Extranjera",
  
  "De Empresas Públicas (EP)",
  "De EP en Moneda Nacional",
  "De EP en Moneda Extranjera",
  
  "Total Pasivo"
)

Fecha <- fun_fecha(from,to,by,each)
data <- cbind(Fecha, data) 
data <- as_tibble(data)
# Uso de la función con tu conjunto de datos y título
conjunto_datos <- data %>%
  select(`Fecha`,
         `Emisión Monetaria`,
         `Depósitos Bancarios`,
         `Obligaciones Externas a Corto Plazo`,
         `Depósito de Organismos Internacionales`,
         `Obligaciones Externas a Mediano y Largo Plazo`,
         `Otras Cuentas Pasivo`,
         `Certificado de Devolución de Depósitos`,
         `Patrimonio Neto`,
         `Depósitos del Sector Público`) %>%
  mutate(across(where(is.numeric), ~  . / 1000))

titulo <- "Balance Pasivo del BCB"
subtitulo <- "(En millones BOB)"
dygraph_bcb_pasivo_simple <- dygraph_nominal_simple(conjunto_datos, titulo, subtitulo, mi_paleta)
dygraph_bcb_pasivo_stacked <- dygraph_nominal_stacked(conjunto_datos, titulo, subtitulo, mi_paleta)

#RESERVAS INTERNACIONALES####
file <- "C:/Users/Mauro/Desktop/bases_de_datos/bolivia/banco_central/4.mensual/2.externo/29.reservas_internacionales_bcb.xlsx"

#IMPORTAR DATOS DE EXCEL
range <- "D120:G308"
sheet <- "Hoja1"
col_names <- FALSE
#FORMATO FECHA
from <- "01Dec2007"
to <- "30Aug2023"
by <- "month"
each <- 1

data <- 
  rio::import(
    file,
    setclass = "tbl_df",
    sheet = sheet,
    range = range,
    col_names = col_names,
    .name_repair = "unique_quiet") %!>%
  remove_empty(c("rows", "cols")) %!>%
  replace(is.na(.), 0)

colnames(data) <- c(
  "Oro",
  "Divisas",
  "DEG",
  "Tramo de Reservas del FMI"
)

Fecha <- fun_fecha(from,to,by,each)
data <- cbind(Fecha, data) 
conjunto_datos <- as_tibble(data)

titulo <- "Reservas Internacionales Netas BCB"
subtitulo <- "(En millones USD)"

dygraph_bcb_rin_simple <- dygraph_nominal_simple(conjunto_datos, titulo, subtitulo, mi_paleta)
dygraph_bcb_rin_stacked <- dygraph_nominal_stacked(conjunto_datos, titulo, subtitulo, mi_paleta)

#ORIGEN BASE MONETARIA####
file <- "C:/Users/Mauro/Desktop/bases_de_datos/bolivia/banco_central/4.mensual/1.monetario/01.base_monetaria.xlsx"
#IMPORTAR DATOS DE EXCEL
range <- "D120:S312"
sheet <- "01"
col_names <- FALSE
#FORMATO FECHA
from <- "01Dec2006"
to <- "31Dec2022"
by <- "month"
each <- 1

data <- 
  rio::import(
    file,
    setclass = "tbl_df",
    sheet = sheet,
    range = range,
    col_names = col_names,
    .name_repair = "unique_quiet") %!>%
  remove_empty(c("rows", "cols")) %!>%
  replace(is.na(.), 0)

colnames(data) <- c(
  
  "Reservas Internacionales Netas",
  "Reservas Internacionales Brutas",
  "Obligaciones Externas a Corto Plazo",
  "Crédito Neto al Sector Público",
  "Crédito a Bancos",
  "BCL",
  "BE Y OEF",
  "Títulos Regulación Monetaria",
  "SRD",
  "Otras Cuentas Netas",
  "Base Monetaria",
  "Billetes y Monedas en poder del Público",
  "Reservas Bancarias en Moneda Nacional",
  "Reservas Bancarias en UFV",
  "Reservas Bancarias en Moneda Extranjera",
  "Total Reservas Bancarias"
)

Fecha <- fun_fecha(from,to,by,each)
data <- cbind(Fecha, data) 
data <- as_tibble(data)

conjunto_datos <- data %>%
  select(Fecha, 
         `Reservas Internacionales Netas`,
         `Crédito Neto al Sector Público`,
         `Crédito a Bancos`,
         `Títulos Regulación Monetaria`,
         `Otras Cuentas Netas`)%>%
  mutate(across(where(is.numeric), ~  . / 1000))

titulo <- "Origen de la Base Monetaria"
subtitulo <- "(En millones BOB)"

dygraph_origen_base_simple <- dygraph_nominal_simple(conjunto_datos, titulo, subtitulo, mi_paleta)
dygraph_origen_base_stacked <- dygraph_nominal_stacked(conjunto_datos, titulo, subtitulo, mi_paleta)
#DESTINO BASE MONETARIA####
file <- "C:/Users/Mauro/Desktop/bases_de_datos/bolivia/banco_central/4.mensual/1.monetario/01.base_monetaria.xlsx"
#IMPORTAR DATOS DE EXCEL
range <- "D120:S312"
sheet <- "01"
col_names <- FALSE
#FORMATO FECHA
from <- "01Dec2006"
to <- "31Dec2022"
by <- "month"
each <- 1

data <- 
  rio::import(
    file,
    setclass = "tbl_df",
    sheet = sheet,
    range = range,
    col_names = col_names,
    .name_repair = "unique_quiet") %!>%
  remove_empty(c("rows", "cols")) %!>%
  replace(is.na(.), 0)

colnames(data) <- c(
  
  "Reservas Internacionales Netas",
  "Reservas Internacionales Brutas",
  "Obligaciones Externas a Corto Plazo",
  "Crédito Neto al Sector Público",
  "Crédito a Bancos",
  "BCL",
  "BE Y OEF",
  "Títulos Regulación Monetaria",
  "SRD",
  "Otras Cuentas Netas",
  "Base Monetaria",
  "Billetes y Monedas en Poder del Público",
  "Reservas Bancarias en Moneda Nacional",
  "Reservas Bancarias en UFV",
  "Reservas Bancarias en Moneda Extranjera",
  "Reservas Bancarias"
)

Fecha <- fun_fecha(from,to,by,each)
data <- cbind(Fecha, data) 
data <- as_tibble(data)

conjunto_datos <- data %>%
  select(Fecha, 
         `Billetes y Monedas en Poder del Público`,
         `Reservas Bancarias`)%>%
  mutate(across(where(is.numeric), ~  . / 1000))

titulo <- "Destino de la Base Monetaria"
subtitulo <- "(En millones BOB)"

dygraph_destino_base_simple <- dygraph_nominal_simple(conjunto_datos, titulo, subtitulo, mi_paleta)
dygraph_destino_base_stacked <- dygraph_nominal_stacked(conjunto_datos, titulo, subtitulo, mi_paleta)
#BALANZA CAMBIARIA INGRESO ANUAL####
file <- "C:/Users/Mauro/Desktop/bases_de_datos/bolivia/banco_central/4.mensual/2.externo/33.balanza_cambiaria.xlsx"
#IMPORTAR DATOS DE EXCEL
range <- "A10:S86"
sheet <- "hoja_anual"
col_names <- FALSE
#FORMATO FECHA
from <- "31Dec2005"
to <- "31Dec2022"
by <- "year"
each <- 1

data <- fun_excel(file,range,sheet,col_names,from,to,by,each)
data
conjunto_datos <- data %>%
  select(fecha, matches("^I\\.[A-Z]\\.\\s?[A-Z][^.]*$"))

titulo <- "Ingreso de Divisas (Saldo Anual)"
subtitulo <- "(En millones USD)"

dygraph_cambiaria_ingreso_simple <- dygraph_nominal_simple(conjunto_datos, titulo, subtitulo, mi_paleta)
dygraph_cambiaria_ingreso_stacked <- dygraph_nominal_stacked(conjunto_datos, titulo, subtitulo, mi_paleta)

#BALANZA CAMBIARIA EGRESO ANUAL####

conjunto_datos <- data %>%
  select(fecha, matches("^II\\.[A-Z]\\.\\s?[A-Z][^.]*$"))

titulo <- "Egreso de Divisas (Saldo Anual)"
subtitulo <- "(En millones USD)"

dygraph_cambiaria_egreso_simple <- dygraph_nominal_simple(conjunto_datos, titulo, subtitulo, mi_paleta)
dygraph_cambiaria_egreso_stacked <- dygraph_nominal_stacked(conjunto_datos, titulo, subtitulo, mi_paleta)

#BALANZA CAMBIARIA SALDO ANUAL####

conjunto_datos <- data %>%
  select(fecha, `FLUJO NETO DE DIVISAS`)

titulo <- "Saldo Balanza Cambiaria (Anual)"
subtitulo <- "(En millones USD)"

dygraph_cambiaria_saldo_simple <- dygraph_nominal_simple(conjunto_datos, titulo, subtitulo, mi_paleta)
dygraph_cambiaria_saldo_stacked <- dygraph_nominal_stacked(conjunto_datos, titulo, subtitulo, mi_paleta)

```


### Banco Central de Bolivia (BCB)
<!-- Barra de navegación horizontal -->
<ul class="nav nav-tabs" id="nav-tab" role="tablist">

  <li class="nav-item">
    <a class="nav-link active" id="balance-tab" data-toggle="tab" href="#balance" role="tab" aria-controls="balance" aria-selected="true">Balance del BCB</a>
  </li>
  
  <li class="nav-item">
    <a class="nav-link" id="rin-tab" data-toggle="tab" href="#rin" role="tab" aria-controls="rin" aria-selected="false">Reservas Internacionales</a>
  </li>
  
  <li class="nav-item">
  <a class="nav-link" id="basemon-tab" data-toggle="tab" href="#basemon" role="tab" aria-controls="basemon" aria-selected="false">Base Monetaria</a>
  </li>
  
  <li class="nav-item">
  <a class="nav-link" id="balanzacamb-tab" data-toggle="tab" href="#balanzacamb" role="tab" aria-controls="balanzacamb" aria-selected="false">Balanza Cambiaria</a>
  </li>
  
</ul>

<!-- Contenido de las pestañas -->
<div class="tab-content" id="nav-tabContent">

  <div class="tab-pane fade show active" id="balance" role="tabpanel" aria-labelledby="balance-tab">
```{r bcb-activo, echo=FALSE, warning=FALSE, out.width=500}
dygraph_bcb_activo_simple
dygraph_bcb_pasivo_simple
dygraph_bcb_activo_stacked
dygraph_bcb_pasivo_stacked
```
</div>

<div class="tab-pane fade show active" id="rin" role="tabpanel" aria-labelledby="rin-tab">
```{r bcb-rin, echo=FALSE, warning=FALSE, out.width=500}
dygraph_bcb_rin_simple
dygraph_bcb_rin_stacked
``` 
</div>

<div class="tab-pane fade show active" id="basemon" role="tabpanel" aria-labelledby="basemon-tab">
```{r bcb-base-monetaria, echo=FALSE, warning=FALSE, out.width=500}
dygraph_origen_base_simple
dygraph_destino_base_simple
dygraph_origen_base_stacked
dygraph_destino_base_stacked
``` 
</div>
  
<div class="tab-pane fade show active" id="balanzacamb" role="tabpanel" aria-labelledby="balanzacamb-tab">
```{r bcb-base-balanzacamb, echo=FALSE, warning=FALSE, out.width=500}
dygraph_cambiaria_ingreso_simple
dygraph_cambiaria_egreso_simple
dygraph_cambiaria_ingreso_stacked
dygraph_cambiaria_egreso_stacked
dygraph_cambiaria_saldo_simple
dygraph_cambiaria_saldo_stacked
``` 
</div>
  
</div>

<!-- JavaScript para cargar el contenido dinámicamente y manejar los gráficos Dygraph -->
<script>
  $(document).ready(function() {
    // Inicializar Dygraphs en la pestaña activa
    initDygraphs();

    // Manejar el cambio de pestaña
    $('a[data-toggle="tab"]').on('shown.bs.tab', function (e) {
      // Inicializar Dygraphs en la nueva pestaña activa
      initDygraphs();
    });

    // Función para inicializar Dygraphs
    function initDygraphs() {
      // Obtener el contenedor de Dygraphs en la pestaña activa
      var activeTab = $('.tab-pane.active');
      var dygraphContainer = activeTab.find('.dygraphs');

      // Verificar si Dygraphs ya está inicializado en esta pestaña
      if (!dygraphContainer.hasClass('initialized')) {
        // Inicializar Dygraphs aquí (puedes llamar a la función de inicialización)
        // Por ejemplo: dygraphContainer.dygraph(options);
        
        // Marcar como inicializado
        dygraphContainer.addClass('initialized');
      }
    }
  });
</script>
