---
title: "Bolivia"
output: html_document
---

```{r warning = FALSE, include=FALSE}
#LIBRARY####
library(dygraphs)
library(RColorBrewer)
library(tidyverse)
library(viridis)
library(zoo)
library(rio)
library(magrittr)
library(janitor)
library(anytime)
library(knitr)
library(shiny)
library(plotly)
library(bookdown)
library(rmarkdown)
library(htmltools)
library(xaringanExtra)
library(tibbletime)
library(unikn)
library(scales)
library(ggnewscale)
library(patchwork)
library(kableExtra)
library(formattable)
library(Polychrome)

knitr::opts_chunk$set(echo = TRUE, error = TRUE)

#FUNCIONES PLOTLY####
datos <-  function(file, sheet, range, col_names, from, to, by, each) {
  
  datos <- 
    rio::import(
      file,
      setclass = "tbl_df",
      range = range,
      sheet = sheet,
      col_names = col_names,
      .name_repair = "unique_quiet") %!>%
    remove_empty(c("rows", "cols")) %!>%
    replace(is.na(.), 0)
  
  fecha <- fun_fecha(from,to,by,each)
  data <- cbind(fecha, datos) 
  data <- as_tibble(data)
  
}
datos_sf <-  function(file, sheet, range, col_names) {
  
  datos <- 
    rio::import(
      file,
      setclass = "tbl_df",
      range = range,
      sheet = sheet,
      col_names = col_names,
      .name_repair = "unique_quiet") %!>%
    remove_empty(c("rows", "cols")) %!>%
    replace(is.na(.), 0)
  
  
}
plotly_bs <-  function(conjunto_datos_bs, mi_paleta_plotly, titulo_plotly_bs, tickformat_y) {
  
  conjunto_datos_plotly <- conjunto_datos_bs %>%
    pivot_longer(!fecha, names_to = "variables", values_to = "valores")
  
  
  plot_ly(data = conjunto_datos_plotly, x = ~fecha, y = ~valores,
          color = ~variables, type = "scatter", mode = "lines", colors = mi_paleta_plotly) %>% 
    config(scrollZoom = FALSE, responsive = TRUE, displaylogo = FALSE,
           toImageButtonOptions = list(format= 'png', # one of png, svg, jpeg, webp
                                       filename= 'custom_image',
                                       height=  500,
                                       width= 700,
                                       scale= 1 )) %>% 
    layout(
      margin = list(l = 20, r = 20, b = 20, t = 40),
      paper_bgcolor = '#1d1d1d',
      plot_bgcolor = '#1d1d1d',
      xaxis = list( 
        zerolinewidth = F, 
        zerolinecolor = 'transparent',
        showgrid = F,
        title = list(text = " "), 
        tickfont = list(color = '#e3e3e3', family = "Constantia", size = 13),
        showline =TRUE,  
        linecolor = F,
        ticks = 'outside',
        hoverformat = "%b %Y"
      ), 
      yaxis = list( 
        zerolinewidth = 1,
        zerolinecolor = 'transparent',
        showgrid = F,
        title = list(text = " "), 
        tickformat = tickformat_y,
        tickfont = list(color = '#e3e3e3', family = "Constantia", size = 13),
        showline = T,  
        linecolor = F, 
        ticks = 'outside'  
      ), 
      title = list(text = titulo_plotly_bs, x = 0.9, font = list(color = '#e3e3e3', family = "Constantia", size=15)), 
      legend = list(font = list(color = '#e3e3e3',size = 12, family = "Constantia"), orientation="h", traceorder= "normal"),  
      annotations = list(
        list(
          x = -0,  
          y = 1.07,  
          xref = "paper",
          yref = "paper",
          text = "bernalmauricio.com", 
          showarrow = FALSE,
          font = list(color = "#e3e3e3", family = "Arial")
        )
      )
    ) %>%
    plotly::style(hoverlabel = list(namelength = -1, font = list(family = "Constantia")))
}
plotly_usd <-  function(conjunto_datos_usd, mi_paleta_plotly, titulo_plotly_usd, tickformat_y) {
  
  conjunto_datos_plotly <- conjunto_datos_usd %>%
    pivot_longer(!fecha, names_to = "variables", values_to = "valores")
  
  plot_ly(data = conjunto_datos_plotly, x = ~fecha, y = ~valores,
          color = ~variables, type = "scatter", mode = "lines", colors = mi_paleta_plotly) %>% 
    config(scrollZoom = FALSE, responsive = TRUE, displaylogo = FALSE,
           toImageButtonOptions = list(format= 'png', # one of png, svg, jpeg, webp
                                       filename= 'custom_image',
                                       height=  500,
                                       width= 700,
                                       scale= 1 )) %>% 
    layout(
      margin = list(l = 20, r = 20, b = 20, t = 40),
      paper_bgcolor = '#1d1d1d',
      plot_bgcolor = '#1d1d1d',
      xaxis = list( 
        zerolinewidth = F, 
        zerolinecolor = 'transparent',
        showgrid = F,
        title = list(text = " "), 
        tickfont = list(color = '#e3e3e3', family = "Constantia", size = 13),
        showline =TRUE,  
        linecolor = F,
        ticks = 'outside',
        hoverformat = "%b %Y"   
      ), 
      yaxis = list( 
        zerolinewidth = 1, 
        zerolinecolor = 'transparent',
        showgrid = F,
        title = list(text = " "), 
        tickformat = tickformat_y,
        tickfont = list(color = '#e3e3e3', family = "Constantia", size = 13),
        showline = T,  
        linecolor = F, 
        ticks = 'outside'  
      ), 
      title = list(text = titulo_plotly_usd, x = 0.9, font = list(color = '#e3e3e3', family = "Constantia", size=15)), 
      legend = list(font = list(color = '#e3e3e3',size = 12, family = "Constantia"), orientation="h", traceorder= "normal"),  
      annotations = list(
        list(
          x = -0,  
          y = 1.07,  
          xref = "paper",
          yref = "paper",
          text = "bernalmauricio.com", 
          showarrow = FALSE,
          font = list(color = "#e3e3e3", family = "Arial")
        )
      )
    ) %>%
    plotly::style(hoverlabel = list(namelength = -1, font = list(family = "Constantia")))
  
}

plotly_solo_bs <-  function(conjunto_datos_bs, mi_paleta_plotly, titulo_plotly_bs, tickformat_y, graph_type, barmode) {
  
  conjunto_datos_plotly <- conjunto_datos_bs %>%
    pivot_longer(!fecha, names_to = "variables", values_to = "valores")
  
  
  plot_ly(data = conjunto_datos_plotly, x = ~fecha, y = ~valores,
          color = ~variables, type = graph_type, colors = mi_paleta_plotly) %>% 
    plotly::config(scrollZoom = FALSE, responsive = TRUE, displaylogo = FALSE,
                   toImageButtonOptions = list(format= 'png', # one of png, svg, jpeg, webp
                                               filename= 'custom_image',
                                               height=  500,
                                               width= 700,
                                               scale= 1 )) %>% 
    plotly::layout(
      margin = list(l = 20, r = 20, b = 20, t = 40),
      barmode = barmode,
      paper_bgcolor = '#1d1d1d',
      plot_bgcolor = '#1d1d1d',
      xaxis = list( 
        zerolinewidth = F, 
        zerolinecolor = 'transparent',
        showgrid = F,
        title = list(text = " "), 
        tickfont = list(color = '#e3e3e3', family = "Constantia", size = 13),
        showline =TRUE,  
        linecolor = F,
        ticks = 'outside',
        hoverformat = "%b %Y"
      ), 
      yaxis = list( 
        zerolinewidth = 1,
        zerolinecolor = 'transparent',
        showgrid = F,
        title = list(text = " "), 
        tickformat = tickformat_y,
        tickfont = list(color = '#e3e3e3', family = "Constantia", size = 13),
        showline = T,  
        linecolor = F, 
        ticks = 'outside'  
      ), 
      title = list(text = titulo_plotly_bs, x = 0.9, font = list(color = '#e3e3e3', family = "Constantia", size=15)), 
      legend = list(font = list(color = '#e3e3e3',size = 12, family = "Constantia"), orientation="h", traceorder= "normal"),  
      annotations = list(
        list(
          x = -0,  
          y = 1.07,  
          xref = "paper",
          yref = "paper",
          text = "bernalmauricio.com", 
          showarrow = FALSE,
          font = list(color = "#e3e3e3", family = "Arial")
        )
      )
    ) %>%
    plotly::style(hoverlabel = list(namelength = -1, font = list(family = "Constantia")))
}
plotly_solo_usd <-  function(conjunto_datos_usd, mi_paleta_plotly, titulo_plotly_usd, tickformat_y, graph_type, barmode) {
  
  conjunto_datos_plotly <- conjunto_datos_usd %>%
    pivot_longer(!fecha, names_to = "variables", values_to = "valores")
  
  plot_ly(data = conjunto_datos_plotly, x = ~fecha, y = ~valores,
          color = ~variables, type = graph_type, colors = mi_paleta_plotly) %>% 
    plotly::config(scrollZoom = FALSE, responsive = TRUE, displaylogo = FALSE,
                   toImageButtonOptions = list(format= 'png', # one of png, svg, jpeg, webp
                                               filename= 'custom_image',
                                               height=  500,
                                               width= 700,
                                               scale= 1 )) %>% 
    plotly::layout(
      barmode = barmode,
      margin = list(l = 20, r = 20, b = 20, t = 40),
      paper_bgcolor = '#1d1d1d',
      plot_bgcolor = '#1d1d1d',
      xaxis = list( 
        zerolinewidth = F, 
        zerolinecolor = 'transparent',
        showgrid = F,
        title = list(text = " "), 
        tickfont = list(color = '#e3e3e3', family = "Constantia", size = 13),
        showline =TRUE,  
        linecolor = F,
        ticks = 'outside',
        hoverformat = "%b %Y"   
      ), 
      yaxis = list( 
        zerolinewidth = 1, 
        zerolinecolor = 'transparent',
        showgrid = F,
        title = list(text = " "), 
        tickformat = tickformat_y,
        tickfont = list(color = '#e3e3e3', family = "Constantia", size = 13),
        showline = T,  
        linecolor = F, 
        ticks = 'outside'  
      ), 
      title = list(text = titulo_plotly_usd, x = 0.9, font = list(color = '#e3e3e3', family = "Constantia", size=15)), 
      legend = list(font = list(color = '#e3e3e3',size = 12, family = "Constantia"), orientation="h", traceorder= "normal"),  
      annotations = list(
        list(
          x = -0,  
          y = 1.07,  
          xref = "paper",
          yref = "paper",
          text = "bernalmauricio.com", 
          showarrow = FALSE,
          font = list(color = "#e3e3e3", family = "Arial")
        )
      )
    ) %>%
    plotly::style(hoverlabel = list(namelength = -1, font = list(family = "Constantia")))
  
}

generar_layout_menus <- function(plotly_lineal, graph_type, barmode) {
  plotly_lineal %!>% 
  
  plotly::layout(
    updatemenus = list(
      list(
        x = 0.20, 
        y = 1.20,
        buttons = list(
          list(
            args = list(list(type = "scatter", mode = "lines", stackgroup = FALSE), 
                        list(visible = c(TRUE, FALSE))), 
            label = 'Sin Apilar', 
            method = 'update'
          ),
          list(
            args = list(list(type = graph_type, mode = "lines", stackgroup = 'one'), 
                        list(visible = c(FALSE, TRUE), barmode = barmode)), 
            label = 'Apilado', 
            method = 'update'
          )
        )
      )
    )
  )
  
  
}
fun_excel <-function(file, range, sheet, col_names, from, to, by, each) {
  
  data <- 
    rio::import(
      file, 
      setclass = "tbl_df",
      sheet=sheet,
      range = range,
      col_names = col_names,
      .name_repair = "unique_quiet") %!>% 
    remove_empty(c("rows", "cols")) %!>%
    replace(is.na(.), 0)
  data %<>%
    pivot_longer(!...1) %<>%
    pivot_wider(names_from = "...1",
                values_from = "value") %<>%
    dplyr::select(-name)
  
  fecha <- fun_fecha(from,to,by,each)
  data <- cbind(fecha, data) 
  data <- as_tibble(data)
  
}
fun_excel_sf <-function(file, range, sheet, col_names) {
  
  data <- 
    rio::import(
      file, 
      setclass = "tbl_df",
      sheet=sheet,
      range = range,
      col_names = col_names,
      .name_repair = "unique_quiet") %!>% 
    remove_empty(c("rows", "cols")) %!>%
    replace(is.na(.), 0)
  data %<>%
    pivot_longer(!...1) %<>%
    pivot_wider(names_from = "...1",
                values_from = "value") %<>%
    dplyr::select(-name)

  
}
fun_fecha <-function(from, to, by, each) {
  rep(seq(anydate(from),
          anydate(to),
          by = by), each = each)
}
pal_plotly <- function(num) {
  usecol(c("#ff0000","#00ff00","#0000ff","#ffff00"),
         n = num)
}

#FUNCIONES PLOTLY INE AGROPECUARIA####
ine_deptos <-  function(data, fecha, departamentos, rubro) {
  
  conjunto_datos_bs <-  data %>%
    select(fecha, contains(rubro)) %>%
    mutate(across(where(is.numeric), ~ . / 1000)) %>%
    rename_with(~ departamentos, contains(rubro))
  
}

#BALANCE ACTIVO BCB####
file <- "C:/Users/Mauro/Desktop/bases_de_datos/bolivia/banco_central/4.mensual/1.monetario/03a.activos_bcb.xlsx"
sheet <- "MENSUAL"
range <- "B6:Q305"
col_names <- FALSE
from <- "01Jan1998"
to <- "01Dec2022"
by <- "month"
each <- 1

data <- datos(file,sheet,range,col_names, from, to, by, each)

colnames(data) <- c(
  "fecha",
  "Reservas Internacionales Brutas",
  "Oro",
  "Divisas",
  "Otros Activos",
  "Aportes a Organismos Internacionales",
  "Otros Activos Externos de Mediano y Largo Plazo",
  "Crédito al Sector Público",
  "Al Gobierno Central",
  "A la Seguridad Social",
  "A Locales y Regionales",
  "A Empresas Públicas",
  "Crédito al Sector Financiero",
  "A Bancos Comerciales y en Liquidación",
  "A Bancos Especializados y Otras Entidades Financieras",
  "Otras Cuentas de Activo",
  "Total Activo"
  )

conjunto_datos_bs <- data %>%
  select(
    `fecha`,
    `Reservas Internacionales Brutas`,
    `Aportes a Organismos Internacionales`,
    `Otros Activos Externos de Mediano y Largo Plazo`,
    `Crédito al Sector Público`,
    `Crédito al Sector Financiero`,
    `Otras Cuentas de Activo`
  )%>%
  mutate(across(where(is.numeric), ~  . / 1000))
conjunto_datos_usd <- data %>%
  select(
    `fecha`,
    `Reservas Internacionales Brutas`,
    `Aportes a Organismos Internacionales`,
    `Otros Activos Externos de Mediano y Largo Plazo`,
    `Crédito al Sector Público`,
    `Crédito al Sector Financiero`,
    `Otras Cuentas de Activo`
  )%>%
  mutate(across(where(is.numeric), ~  . / 1000/6.86))

mi_paleta_plotly <- pal_plotly(6)
titulo_plotly_bs <- "<b>Balance Activo del BCB</b><br>Millones Bs"
titulo_plotly_usd <- "<b>Balance Activo del BCB</b><br>Millones $us"
tickformat_y <- ",d"
graph_type <-  "scatter"
barmode <-  FALSE

plotly_grafico_activo_lineal_bs <- plotly_bs(conjunto_datos_bs, mi_paleta_plotly, titulo_plotly_bs, tickformat_y)
plotly_lineal <- plotly_grafico_activo_lineal_bs
plotly_grafico_lineal_activo_y_stacked_bs <- generar_layout_menus(plotly_lineal, graph_type, barmode)

plotly_grafico_activo_lineal_usd <- plotly_usd(conjunto_datos_usd, mi_paleta_plotly, titulo_plotly_usd, tickformat_y)
plotly_lineal <- plotly_grafico_activo_lineal_usd
plotly_grafico_lineal_activo_y_stacked_usd <- generar_layout_menus(plotly_lineal, graph_type, barmode)

#BALANCE PASIVO BCB####
file <- "C:/Users/Mauro/Desktop/bases_de_datos/bolivia/banco_central/4.mensual/1.monetario/03p.pasivos_bcb.xlsx"
sheet <- "Mensual"
range <- "B29:AE317"
from <- "01Dec1998"
to <- "01Dec2022"
by <- "month"

data <- datos(file,sheet,range,col_names, from, to, by, each)

colnames(data) <- c(
  "fecha",
  "Emisión Monetaria",
  "Depósitos Bancarios",
  "Bancos Comerciales",
  "Bancos Especializados y Otras Entidades Financieras",
  "Obligaciones Externas de Corto Plazo",
  "Giros sobre el FMI",
  "Con Bancos y Otros Organismos",
  "Depósito de Organismos Internacionales",
  "Obligaciones Externas a Mediano y Largo Plazo",
  "Otras Cuentas Pasivo",
  "Certificado de Devolución de Depósito",
  "En Moneda Extranjera",
  "En Moneda Nacional con Mantenimiento de Valor",
  "Patrimonio Neto",
  "Depósitos del Sector Público",
  "Del Gobierno Central (GC)",
  "Del GC en Moneda Nacional",
  "Del GC en Unidad de Fomento de Valor",
  "Del GC en Moneda Extranjera",
  "Del GC en Moneda Nacional con Mantenimiento de Valor",
  "De la Seguridad Social (SS)",
  "De la SS en Moneda Nacional",
  "De la SS en Moneda Nacional con Mantenimiento de Valor",
  "De Gobiernos Locales y Regionales (GLyR)",
  "De GLyR en Moneda Nacional",
  "De GLyR en Moneda Extranjera",
  "De Empresas Públicas (EP)",
  "De EP en Moneda Nacional",
  "De EP en Moneda Extranjera",
  "Total Pasivo"
  )

conjunto_datos_bs <- data %>%
  select(`fecha`,
          `Emisión Monetaria`,
         `Depósitos Bancarios`,
         `Obligaciones Externas a Mediano y Largo Plazo`,
         `Otras Cuentas Pasivo`,
         `Patrimonio Neto`,
         `Depósitos del Sector Público`) %>%
  mutate(across(where(is.numeric), ~  . / 1000))
conjunto_datos_usd <- data %>%
  select(`fecha`,
         `Emisión Monetaria`,
         `Depósitos Bancarios`,
         `Obligaciones Externas a Mediano y Largo Plazo`,
         `Otras Cuentas Pasivo`,
         `Patrimonio Neto`,
         `Depósitos del Sector Público`) %>%
  mutate(across(where(is.numeric), ~  . / 1000/6.86))

mi_paleta_plotly <- pal_plotly(6)
titulo_plotly_bs <- "<b>Balance Pasivo del BCB</b><br>Millones Bs"
titulo_plotly_usd <- "<b>Balance Pasivo del BCB</b><br>Millones $us"

plotly_grafico_pasivo_lineal_bs <- plotly_bs(conjunto_datos_bs, mi_paleta_plotly, titulo_plotly_bs,tickformat_y)
plotly_lineal <- plotly_grafico_pasivo_lineal_bs
plotly_grafico_lineal_pasivo_y_stacked_bs <- generar_layout_menus(plotly_lineal, graph_type, barmode)

plotly_grafico_pasivo_lineal_usd <- plotly_usd(conjunto_datos_usd, mi_paleta_plotly, titulo_plotly_usd,tickformat_y)
plotly_lineal <- plotly_grafico_pasivo_lineal_usd
plotly_grafico_lineal_pasivo_y_stacked_usd <- generar_layout_menus(plotly_lineal, graph_type, barmode)

#RESERVAS INTERNACIONALES####
file <- "C:/Users/Mauro/Desktop/bases_de_datos/bolivia/banco_central/4.mensual/2.externo/29.reservas_internacionales_bcb.xlsx"
sheet <- "Hoja1"
range <- "D120:G316"
from <- "01Dec2007"
to <- "01Apr2024"
by <- "month"

data <- datos(file,sheet,range,col_names, from, to, by, each)
conjunto_datos <- data

colnames(conjunto_datos) <- c(
  "fecha",
  "Oro",
  "Divisas",
  "DEG",
  "Tramo de Reservas del FMI"
  )

conjunto_datos_bs <- conjunto_datos %>%
  mutate(across(where(is.numeric), ~  . * 6.86))
conjunto_datos_usd <- conjunto_datos

mi_paleta_plotly <- pal_plotly(4)
titulo_plotly_bs <- "<b>Reservas Internacionales del BCB</b><br>Millones Bs"
titulo_plotly_usd <- "<b>Reservas Internacionales del BCB</b><br>Millones $us"

plotly_grafico_reservas_lineal_bs <- plotly_bs(conjunto_datos_bs, mi_paleta_plotly, titulo_plotly_bs,tickformat_y)
plotly_lineal <- plotly_grafico_reservas_lineal_bs
plotly_grafico_lineal_reservas_y_stacked_bs <- generar_layout_menus(plotly_lineal, graph_type, barmode)

plotly_grafico_reservas_lineal_usd <- plotly_usd(conjunto_datos_usd, mi_paleta_plotly, titulo_plotly_usd,tickformat_y)
plotly_lineal <- plotly_grafico_reservas_lineal_usd
plotly_grafico_lineal_reservas_y_stacked_usd <-  generar_layout_menus(plotly_lineal, graph_type, barmode)

#ORIGEN BASE MONETARIA####
file <- "C:/Users/Mauro/Desktop/bases_de_datos/bolivia/banco_central/4.mensual/1.monetario/01.base_monetaria.xlsx"
sheet <- "01"
range <- "D24:S313"
from <- "01Dec1998"
to <- "01Jan2023"
by <- "month"


data <- datos(file,sheet,range,col_names, from, to, by, each)

colnames(data) <- c(
  "fecha",
  "Reservas Internacionales Netas",
  "Reservas Internacionales Brutas",
  "Obligaciones Externas a Corto Plazo",
  "Crédito Neto al Sector Público",
  "Crédito a Bancos",
  "BCL",
  "BE Y OEF",
  "Títulos Regulación Monetaria",
  "SRD",
  "Otras Cuentas Netas",
  "Base Monetaria",
  "Billetes y Monedas en poder del Público",
  "Reservas Bancarias en Moneda Nacional",
  "Reservas Bancarias en UFV",
  "Reservas Bancarias en Moneda Extranjera",
  "Total Reservas Bancarias"
  )

conjunto_datos_bs <- data %>%
  select(fecha, 
         `Reservas Internacionales Netas`,
         `Crédito Neto al Sector Público`,
         `Crédito a Bancos`,
         `Títulos Regulación Monetaria`,
         `Otras Cuentas Netas`)%>%
  mutate(across(where(is.numeric), ~  . / 1000))
conjunto_datos_usd <- data %>%
  select(fecha, 
         `Reservas Internacionales Netas`,
         `Crédito Neto al Sector Público`,
         `Crédito a Bancos`,
         `Títulos Regulación Monetaria`,
         `Otras Cuentas Netas`)%>%
  mutate(across(where(is.numeric), ~  . / 1000/6.86))

mi_paleta_plotly <- pal_plotly(5)
titulo_plotly_bs <- "<b>Origen Base Monetaria</b><br>Millones Bs"
titulo_plotly_usd <- "<b>Origen Base Monetaria</b><br>Millones $us"

plotly_grafico_base_origen_lineal_bs <-  plotly_bs(conjunto_datos_bs, mi_paleta_plotly, titulo_plotly_bs,tickformat_y)
plotly_lineal <- plotly_grafico_base_origen_lineal_bs
plotly_grafico_base_origen_lineal_y_stacked_bs <- generar_layout_menus(plotly_lineal, graph_type, barmode)

plotly_grafico_base_origen_lineal_usd <-  plotly_usd(conjunto_datos_usd, mi_paleta_plotly, titulo_plotly_usd,tickformat_y)
plotly_lineal <- plotly_grafico_base_origen_lineal_usd
plotly_grafico_base_origen_lineal_y_stacked_usd <- generar_layout_menus(plotly_lineal, graph_type, barmode)

#DESTINO BASE MONETARIA####
conjunto_datos_bs <- data %>%
  select(fecha, 
         `Billetes y Monedas en poder del Público`,
         `Reservas Bancarias en Moneda Nacional`,
         `Reservas Bancarias en UFV`,
         `Reservas Bancarias en Moneda Extranjera`)%>%
  mutate(across(where(is.numeric), ~  . / 1000))
conjunto_datos_usd <- data %>%
  select(fecha, 
         `Billetes y Monedas en poder del Público`,
         `Reservas Bancarias en Moneda Nacional`,
         `Reservas Bancarias en UFV`,
         `Reservas Bancarias en Moneda Extranjera`)%>%
  mutate(across(where(is.numeric), ~  . / 1000/6.86))

mi_paleta_plotly <- pal_plotly(5)
titulo_plotly_bs <- "<b>Destino Base Monetaria</b><br>Millones Bs"
titulo_plotly_usd <- "<b>Destino Base Monetaria</b><br>Millones $us"

plotly_grafico_base_destino_lineal_bs <-  plotly_bs(conjunto_datos_bs, mi_paleta_plotly, titulo_plotly_bs,tickformat_y)
plotly_lineal <- plotly_grafico_base_destino_lineal_bs
plotly_grafico_base_destino_lineal_y_stacked_bs <- generar_layout_menus(plotly_lineal, graph_type, barmode)

plotly_grafico_base_destino_lineal_usd <-  plotly_usd(conjunto_datos_usd, mi_paleta_plotly, titulo_plotly_usd,tickformat_y)
plotly_lineal <- plotly_grafico_base_destino_lineal_usd
plotly_grafico_base_destino_lineal_y_stacked_usd <- generar_layout_menus(plotly_lineal, graph_type, barmode)

#BALANZA CAMBIARIA INGRESO ANUAL####
file <- "C:/Users/Mauro/Desktop/bases_de_datos/bolivia/banco_central/4.mensual/2.externo/33.balanza_cambiaria.xlsx"
sheet <- "hoja_anual"
range <- "A9:O84"
from <- "01Dec2010"
to <- "01Dec2023"
by <- "year"

data <- fun_excel(file,range,sheet,col_names,from,to,by,each)

conjunto_datos_bs <- data %>%
  select(fecha, 
         `I.A. Por Exportaciones`,
         `I.B. Renta`,
         `I.D. Bancos - Cheques`,
         `I.E. Desembolso Deuda Externa`,
         `I.J. Otros`)%>%
  mutate(across(where(is.numeric), ~  . *6.86 ))
conjunto_datos_usd <- data %>%
  select(fecha, 
         `I.A. Por Exportaciones`,
         `I.B. Renta`,
         `I.D. Bancos - Cheques`,
         `I.E. Desembolso Deuda Externa`,
         `I.J. Otros`)

mi_paleta_plotly <- pal_plotly(5)
titulo_plotly_bs <- "<b>Balanza Cambiaria (Ingreso Divisas)</b><br>Millones Bs"
titulo_plotly_usd <- "<b>Balanza Cambiaria (Ingreso Divisas)</b><br>Millones $us"
graph_type <-  "bar"
barmode <- "stack"

plotly_grafico_ingreso_cambiaria_lineal_bs <-  plotly_bs(conjunto_datos_bs, mi_paleta_plotly, titulo_plotly_bs,tickformat_y)
plotly_lineal <- plotly_grafico_ingreso_cambiaria_lineal_bs
plotly_grafico_ingreso_cambiaria_lineal_y_stacked_bs <- generar_layout_menus(plotly_lineal, graph_type, barmode)

plotly_grafico_ingreso_cambiaria_lineal_usd <-  plotly_usd(conjunto_datos_usd, mi_paleta_plotly, titulo_plotly_usd,tickformat_y)
plotly_lineal <- plotly_grafico_ingreso_cambiaria_lineal_usd
plotly_grafico_ingreso_cambiaria_lineal_y_stacked_usd <- generar_layout_menus(plotly_lineal, graph_type, barmode)

conjunto_datos_bs <- data %>%
  select(fecha, 
         `II.A. Por Importación`,
         `II.B. Servicio Deuda Externa`,
         `II.C Sector Privado-Bancos`,
         `II.G Otros`,
         `II.H YPFB Costos Recuperables y Retribuciones a Empresas`)%>%
  mutate(across(where(is.numeric), ~  . *6.86 ))
conjunto_datos_usd <- data %>%
  select(fecha, 
         `II.A. Por Importación`,
         `II.B. Servicio Deuda Externa`,
         `II.C Sector Privado-Bancos`,
         `II.G Otros`,
         `II.H YPFB Costos Recuperables y Retribuciones a Empresas`)

mi_paleta_plotly <- pal_plotly(5)
titulo_plotly_bs <- "<b>Balanza Cambiaria (Egreso Divisas)</b><br>Millones Bs"
titulo_plotly_usd <- "<b>Balanza Cambiaria (Egreso Divisas)</b><br>Millones $us"

plotly_grafico_egreso_cambiaria_lineal_bs <-  plotly_bs(conjunto_datos_bs, mi_paleta_plotly, titulo_plotly_bs,tickformat_y)
plotly_lineal <- plotly_grafico_egreso_cambiaria_lineal_bs
plotly_grafico_egreso_cambiaria_lineal_y_stacked_bs <- generar_layout_menus(plotly_lineal, graph_type, barmode)

plotly_grafico_egreso_cambiaria_lineal_usd <-  plotly_usd(conjunto_datos_usd, mi_paleta_plotly, titulo_plotly_usd,tickformat_y)
plotly_lineal <- plotly_grafico_egreso_cambiaria_lineal_usd
plotly_grafico_egreso_cambiaria_lineal_y_stacked_usd <- generar_layout_menus(plotly_lineal, graph_type, barmode)

#FINANCIAMIENTO DEL BCB AL SECTOR PUBLICO####
file <- "C:/Users/Mauro/Desktop/bases_de_datos/bolivia/banco_central/4.mensual/1.monetario/06.financiamiento_bcb_sector_publico.xlsx"
sheet <- "Hoja1"
range <- "B6:P314"
from <- "01Jan1998"
to <- "01Sep2023"
by <- "month"

data <- datos(file,sheet,range,col_names, from, to, by, each)

colnames(data) <- c(
  "fecha",
  "Crédito Bruto a Gobierno Central",
  "Depósitos de Gobierno Central",
  "Crédito Neto a Gobierno Central",
  "Crédito Bruto a la Seguridad Social",
  "Depósitos de Seguridad Social",
  "Crédito Neto a Seguridad Social",
  "Crédito Bruto a Gobiernos Locales y Regionales",
  "Depósitos de Gobiernos Locales y Regionales",
  "Crédito Neto a Gobiernos Locales y Regionales",
  "Crédito Bruto a Empresas Públicas",
  "Depósitos de Empresas Públicas",
  "Crédito Neto a Empresas Públicas",
  "Crédito Bruto Total",
  "Depósitos Totales",
  "Crédito Neto Total"
  )

conjunto_datos_bs <- data %>%
  select(fecha, 
         `Crédito Bruto a Gobierno Central`,
         `Crédito Bruto a Empresas Públicas`)%>%
  mutate(across(where(is.numeric), ~  . / 1000))
conjunto_datos_usd <- data %>%
  select(fecha, 
         `Crédito Bruto a Gobierno Central`,
         `Crédito Bruto a Empresas Públicas`)%>%
  mutate(across(where(is.numeric), ~  . / 1000/6.86))

mi_paleta_plotly <- pal_plotly(5)
titulo_plotly_bs <- "<b>Financiamiento del BCB al Sector Público</b><br>Millones Bs"
titulo_plotly_usd <- "<b>Financiamiento del BCB al Sector Público</b><br>Millones $us"
graph_type <-  "scatter"
barmode <- FALSE

plotly_grafico_credito_sector_publico_lineal_bs <-  plotly_bs(conjunto_datos_bs, mi_paleta_plotly, titulo_plotly_bs,tickformat_y)
plotly_lineal <- plotly_grafico_credito_sector_publico_lineal_bs
plotly_grafico_credito_sector_publico_lineal_y_stacked_bs <- generar_layout_menus(plotly_lineal, graph_type, barmode)

plotly_grafico_credito_sector_publico_lineal_usd <-  plotly_usd(conjunto_datos_usd, mi_paleta_plotly, titulo_plotly_usd,tickformat_y)
plotly_lineal <- plotly_grafico_credito_sector_publico_lineal_usd
plotly_grafico_credito_sector_publico_lineal_y_stacked_usd <- generar_layout_menus(plotly_lineal, graph_type, barmode)

#DEPOSITOS SECTOR PUBLICO EN BCB
conjunto_datos_bs <- data %>%
  select(fecha, 
         `Depósitos de Gobierno Central`,
         `Depósitos de Seguridad Social`,
         `Depósitos de Gobiernos Locales y Regionales`,
         `Depósitos de Empresas Públicas`)%>%
  mutate(across(where(is.numeric), ~  . / 1000))
conjunto_datos_usd <- data %>%
  select(fecha, 
         `Depósitos de Gobierno Central`,
         `Depósitos de Seguridad Social`,
         `Depósitos de Gobiernos Locales y Regionales`,
         `Depósitos de Empresas Públicas`)%>%
  mutate(across(where(is.numeric), ~  . / 1000/6.86))

mi_paleta_plotly <- pal_plotly(5)
titulo_plotly_bs <- "<b>Depósitos del Sector Público en el BCB</b><br>Millones Bs"
titulo_plotly_usd <- "<b>Depósitos del Sector Público en el BCB</b><br>Millones $us"

plotly_grafico_depositos_sector_publico_lineal_bs <-  plotly_bs(conjunto_datos_bs, mi_paleta_plotly, titulo_plotly_bs,tickformat_y)
plotly_lineal <- plotly_grafico_depositos_sector_publico_lineal_bs
plotly_grafico_depositos_sector_publico_lineal_y_stacked_bs <- generar_layout_menus(plotly_lineal, graph_type, barmode)

plotly_grafico_depositos_sector_publico_lineal_usd <-  plotly_usd(conjunto_datos_usd, mi_paleta_plotly,titulo_plotly_usd,tickformat_y)
plotly_lineal <- plotly_grafico_depositos_sector_publico_lineal_usd
plotly_grafico_depositos_sector_publico_lineal_y_stacked_usd <- generar_layout_menus(plotly_lineal, graph_type, barmode)

#CREDITO AL SECTOR PRIVADO####
file <- "C:/Users/Mauro/Desktop/bases_de_datos/bolivia/banco_central/4.mensual/1.monetario/12.credito_sector_privado.xlsx"
sheet <- "Hoja1"
range <- "B61:F279"
from <- "01Jan2006"
to <- "01Mar2024"
by <- "month"

data <- datos(file,sheet,range,col_names, from, to, by, each)

colnames(data) <- c(
  "fecha",
  "La Paz",
  "Santa Cruz",
  "Cochabamba",
  "Resto del País",
  "Total"
  )

conjunto_datos_bs <- data %>%
  select(fecha, 
         `La Paz`,
         `Santa Cruz`,
         `Cochabamba`,
         `Resto del País`)%>%
  mutate(across(where(is.numeric), ~  . / 1000))
conjunto_datos_usd <- data %>%
  select(fecha, 
         `La Paz`,
         `Santa Cruz`,
         `Cochabamba`,
         `Resto del País`)%>%
  mutate(across(where(is.numeric), ~  . / 1000/6.86))

mi_paleta_plotly <- pal_plotly(4)
titulo_plotly_bs <- "<b>Crédito al Sector Privado (Departamentos)</b><br>Millones Bs"
titulo_plotly_usd <- "<b>Crédito al Sector Privado (Departamentos)</b><br>Millones $us"

plotly_grafico_credito_sector_privado_depto_lineal_bs <-  plotly_bs(conjunto_datos_bs, mi_paleta_plotly,titulo_plotly_bs,tickformat_y)
plotly_lineal <- plotly_grafico_credito_sector_privado_depto_lineal_bs
plotly_grafico_credito_sector_privado_depto_lineal_y_stacked_bs <- generar_layout_menus(plotly_lineal, graph_type, barmode)

plotly_grafico_credito_sector_privado_depto_lineal_usd <- plotly_usd(conjunto_datos_usd,mi_paleta_plotly,titulo_plotly_usd,tickformat_y)
plotly_lineal <- plotly_grafico_credito_sector_privado_depto_lineal_usd
plotly_grafico_credito_sector_privado_depto_lineal_y_stacked_usd <- generar_layout_menus(plotly_lineal, graph_type, barmode)

file <- "C:/Users/Mauro/Desktop/bases_de_datos/bolivia/banco_central/4.mensual/1.monetario/18A.titulos_tgn_bcb.xlsx"
sheet <- "Hoja2"
range <- "B325:V376"
from <- "01Dec2019"
to <- "01Mar2024"
by <- "month"

data <- datos(file,sheet,range,col_names, from, to, by, each)

colnames(data) <- c(
  "fecha",
  "Letras MN",
  "Letras UFV",
  "Letras ME",
  "Letras",
  "Bonos MN",
  "Bonos UFV",
  "Bonos ME",
  "Bonos",
  "BCB Directo MN",
  "BCB Directo UFV",
  "BCB Directo ME",
  "BCB Directo",
  "CDDS",
  "Bonos BCB (Fianza)",
  "CDS ME y MVDOL",
  "RAL MN",
  "RAL UFV",
  "Fondo Ral",
  "CDS AFP (MN)",
  "Reservas Complementarias",
  "Deuda Interna del BCB"
  )

conjunto_datos_bs <- data %>%
  select(fecha, 
         `Letras`,
         `Bonos`,
         `BCB Directo`,
         `Fondo Ral`,
         `CDS AFP (MN)`)
conjunto_datos_usd <- data %>%
  select(fecha, 
         `Letras`,
         `Bonos`,
         `BCB Directo`,
         `Fondo Ral`,
         `CDS AFP (MN)`) %>% 
  mutate(across(where(is.numeric), ~  . /6.86))

mi_paleta_plotly <- pal_plotly(5)
titulo_plotly_bs <- "<b>Deuda Interna del BCB con Sector Privado</b><br>Millones Bs"
titulo_plotly_usd <- "<b>Deuda Interna del BCB con Sector Privado</b><br>Millones $us"

plotly_grafico_deuda_bcb_privados_lineal_bs <-  plotly_bs(conjunto_datos_bs, mi_paleta_plotly, titulo_plotly_bs,tickformat_y)
plotly_lineal <- plotly_grafico_deuda_bcb_privados_lineal_bs
plotly_grafico_deuda_bcb_privados_lineal_y_stacked_bs <- generar_layout_menus(plotly_lineal, graph_type, barmode)

plotly_grafico_deuda_bcb_privados_lineal_usd <-  plotly_usd(conjunto_datos_usd, mi_paleta_plotly, titulo_plotly_usd,tickformat_y)
plotly_lineal <- plotly_grafico_deuda_bcb_privados_lineal_usd
plotly_grafico_deuda_bcb_privados_lineal_y_stacked_usd <- generar_layout_menus(plotly_lineal, graph_type, barmode)

#REMESAS RECIBIDAS PAIS ORIGEN####
file <- "C:/Users/Mauro/Desktop/bases_de_datos/bolivia/banco_central/4.mensual/2.externo/24.remesas_recibidas_del_exterior.xlsx"
sheet <- "Hoja1"
range <- "C6:N24"
col_names <- TRUE
from <- "01Dec2006"
to <- "01Dec2023"
by <- "year"

data <- datos(file,sheet,range,col_names, from, to, by, each)

conjunto_datos_bs <- data %>%
  mutate(across(where(is.numeric), ~  . *6.86))
conjunto_datos_usd <- data

mi_paleta_plotly <- pal_plotly(12)
titulo_plotly_bs <- "<b>Remesas Recibidas</b><br>Millones Bs"
titulo_plotly_usd <- "<b>Remesas Recibidas</b><br>Millones $us"

plotly_grafico_remesas_pais_lineal_bs <-  plotly_bs(conjunto_datos_bs, mi_paleta_plotly, titulo_plotly_bs,tickformat_y)
plotly_lineal <- plotly_grafico_remesas_pais_lineal_bs
plotly_grafico_remesas_pais_lineal_y_stacked_bs <- generar_layout_menus(plotly_lineal, graph_type, barmode)

plotly_grafico_remesas_pais_lineal_usd <-  plotly_usd(conjunto_datos_usd, mi_paleta_plotly, titulo_plotly_usd,tickformat_y)
plotly_lineal <- plotly_grafico_remesas_pais_lineal_usd
plotly_grafico_remesas_pais_lineal_y_stacked_usd <- generar_layout_menus(plotly_lineal, graph_type, barmode)


#INDICE DE TIPO DE CAMBIO REAL BASE 2003####
file <- "C:/Users/Mauro/Desktop/bases_de_datos/bolivia/banco_central/4.mensual/3.tipo_cambio_y_precios/36.indice_cambio_real.xlsx"
sheet <- "Hoja1"
range <- "D158:AF406"
from <- "01Aug2003"
to <- "01Mar2024"
by <- "month"

data <- datos(file,sheet,range,col_names, from, to, by, each)

conjunto_datos_bs <- data %>%
  select(fecha, 
         `Argentina`,
         `Brasil`,
         `Chile`,
         `China`,
         `Estados Unidos`,
         `Paraguay`,
         `Perú`,
         `Zona del Euro`,
         `Multilateral`)

mi_paleta_plotly <- pal_plotly(9)
titulo_plotly_bs <- "<b>Índices de Tipo de Cambio Real</b><br>(Agosto de 2003 = 100)"

plotly_grafico_tipo_real_lineal_bs <-  plotly_bs(conjunto_datos_bs, mi_paleta_plotly, titulo_plotly_bs,tickformat_y)

#PONDERADORES COMERCIO INTERNACIONAL####

file <- "C:/Users/Mauro/Desktop/bases_de_datos/bolivia/banco_central/4.mensual/3.tipo_cambio_y_precios/37.ponderadores_comercio_internacional.xlsx"
sheet <- "Hoja1"
range <- "D7:AD40"
from <- "01Dec1991"
to <- "01Dec2023"
by <- "year"

data <- datos(file,sheet,range,col_names, from, to, by, each)

conjunto_datos_bs <- data %>%
  select(fecha, 
         `Argentina`,
         `Brasil`,
         `China`,
         `Emiratos Árabes Unidos`,
         `Estados Unidos`,
         `India`,
         `Japón`,
         `Perú`,
         `Zona del Euro`)

titulo_plotly_bs <- "<b>Ponderadores de Comercio Internacional</b><br>(En porcentaje)"
mi_paleta_plotly <- brewer.pal(9, "Set1")

plotly_grafico_ponderadores_comercio_lineal_bs <-  plotly_bs(conjunto_datos_bs, mi_paleta_plotly, titulo_plotly_bs,tickformat_y)
plotly_lineal <- plotly_grafico_ponderadores_comercio_lineal_bs
plotly_grafico_ponderadores_comercio_lineal_y_stacked_bs <- generar_layout_menus(plotly_lineal, graph_type, barmode)


#TASAS DE INTERES PASIVAS CAJA DE AHORROS####
file <- "C:/Users/Mauro/Desktop/bases_de_datos/bolivia/banco_central/4.mensual/4.monetario_crediticio/44.tasas_pasivas_cah.xlsx"
sheet <- "Hoja1"
range <- "B4:I115"
from <- "01Jan2015"
to <- "01Mar2024"
by <- "month"

data <- datos(file,sheet,range,col_names, from, to, by, each)

conjunto_datos_bs <- data %>%
  select(fecha, 
         `Bancos Múltiples`,
         `Cooperativas`,
         `Ent. Esp. En Microcrédito`,
         `Entidades Financieras de Vivienda`
         )%>%
  mutate(across(where(is.numeric), ~  . / 100))
conjunto_datos_usd <- data %>%
  select(fecha, 
         `Bancos Múltiples.`,
         `Cooperativas.`,
         `Ent. Esp. En Microcrédito.`,
         `Entidades Financieras de Vivienda.`
  )%>%
  mutate(across(where(is.numeric), ~  . / 100))

mi_paleta_plotly <- pal_plotly(5)
titulo_plotly_bs <- "<b>% Tasas de Interés Pasivas</b><br>(Caja de Ahorros Bs.)"
titulo_plotly_usd <- "<b>% Tasas de Interés Pasivas</b><br>(Caja de Ahorros $us)"
tickformat_y <- ".1%"

plotly_grafico_tasa_pasiva_cah_lineal_bs <-  plotly_bs(conjunto_datos_bs, mi_paleta_plotly, titulo_plotly_bs, tickformat_y)
plotly_grafico_tasa_pasiva_cah_lineal_usd <-  plotly_usd(conjunto_datos_usd, mi_paleta_plotly, titulo_plotly_usd, tickformat_y)

#TASAS DE INTERES PASIVAS DPF####
#1-30 DIAS####
file <- "C:/Users/Mauro/Desktop/bases_de_datos/bolivia/banco_central/4.mensual/4.monetario_crediticio/43.tasas_pasivas_dpf_mn_me.xlsx"
range <- "B4:E115"
col_names <- TRUE

sheet <- "multiples"
data_1 <- datos_sf(file,sheet,range,col_names)

sheet <- "cooperativas"
data_2 <- datos_sf(file,sheet,range,col_names)

sheet <- "microcreditos"
data_3 <- datos_sf(file,sheet,range,col_names)

sheet <- "efv"
data_4 <- datos_sf(file,sheet,range,col_names)

from <- "01Jan2015"
to <- "01Mar2024"
by <- "month"
each <- 1

fecha <- fun_fecha(from,to,by,each)
data <- cbind(fecha, data_1,data_2,data_3,data_4) 
data <- as_tibble(data)

conjunto_datos_bs <- data %>%
  select(`fecha`,
         `Bancos Múltiples`,
         `Cooperativas`,
         `Ent. Esp. En Microcrédito`,
         `Entidades Financieras de Vivienda`) %>%
  mutate(across(where(is.numeric), ~  . / 100))

conjunto_datos_usd <- data %>%
  select(`fecha`,
         `Bancos Múltiples.`,
         `Cooperativas.`,
         `Ent. Esp. En Microcrédito.`,
         `Entidades Financieras de Vivienda.`) %>%
  mutate(across(where(is.numeric), ~  . / 100))

titulo_plotly_bs <- "<b>Tasas Pasivas DPF (Bs.)</b><br>1 a 30 días"
titulo_plotly_usd <- "<b>Tasas Pasivas DPF ($us.)</b><br>1 a 30 días"

plotly_grafico_dpf_30_bs <- plotly_bs(conjunto_datos_bs, mi_paleta_plotly, titulo_plotly_bs,tickformat_y)
plotly_grafico_dpf_30_usd <- plotly_usd(conjunto_datos_usd, mi_paleta_plotly, titulo_plotly_usd,tickformat_y)

#de 31-60 dias####

range <- "F4:I115"
col_names <- TRUE

sheet <- "multiples"
data_1 <- datos_sf(file,sheet,range,col_names)

sheet <- "cooperativas"
data_2 <- datos_sf(file,sheet,range,col_names)

sheet <- "microcreditos"
data_3 <- datos_sf(file,sheet,range,col_names)

sheet <- "efv"
data_4 <- datos_sf(file,sheet,range,col_names)

fecha <- fun_fecha(from,to,by,each)
data <- cbind(fecha, data_1,data_2,data_3,data_4) 
data <- as_tibble(data)

conjunto_datos_bs <- data %>%
  select(`fecha`,
         `Bancos Múltiples`,
         `Cooperativas`,
         `Ent. Esp. En Microcrédito`,
         `Entidades Financieras de Vivienda`) %>%
  mutate(across(where(is.numeric), ~  . / 100))

conjunto_datos_usd <- data %>%
  select(`fecha`,
         `Bancos Múltiples.`,
         `Cooperativas.`,
         `Ent. Esp. En Microcrédito.`,
         `Entidades Financieras de Vivienda.`) %>%
  mutate(across(where(is.numeric), ~  . / 100))

titulo_plotly_bs <- "<b>Tasas Pasivas DPF (Bs.)</b><br>31 a 60 días"
titulo_plotly_usd <- "<b>Tasas Pasivas DPF ($us.)</b><br>31 a 60 días"

plotly_grafico_dpf_31_bs <- plotly_bs(conjunto_datos_bs, mi_paleta_plotly, titulo_plotly_bs,tickformat_y)
plotly_grafico_dpf_31_usd <- plotly_usd(conjunto_datos_usd, mi_paleta_plotly, titulo_plotly_usd,tickformat_y)

#de 61-90 dias####

range <- "J4:M115"
col_names <- TRUE

sheet <- "multiples"
data_1 <- datos_sf(file,sheet,range,col_names)

sheet <- "cooperativas"
data_2 <- datos_sf(file,sheet,range,col_names)

sheet <- "microcreditos"
data_3 <- datos_sf(file,sheet,range,col_names)

sheet <- "efv"
data_4 <- datos_sf(file,sheet,range,col_names)

fecha <- fun_fecha(from,to,by,each)
data <- cbind(fecha, data_1,data_2,data_3,data_4) 
data <- as_tibble(data)

conjunto_datos_bs <- data %>%
  select(`fecha`,
         `Bancos Múltiples`,
         `Cooperativas`,
         `Ent. Esp. En Microcrédito`,
         `Entidades Financieras de Vivienda`) %>%
  mutate(across(where(is.numeric), ~  . / 100))

conjunto_datos_usd <- data %>%
  select(`fecha`,
         `Bancos Múltiples.`,
         `Cooperativas.`,
         `Ent. Esp. En Microcrédito.`,
         `Entidades Financieras de Vivienda.`) %>%
  mutate(across(where(is.numeric), ~  . / 100))

titulo_plotly_bs <- "<b>Tasas Pasivas DPF (Bs.)</b><br>61 a 90 días"
titulo_plotly_usd <- "<b>Tasas Pasivas DPF ($us.)</b><br>61 a 90 días"

plotly_grafico_dpf_61_bs <- plotly_bs(conjunto_datos_bs, mi_paleta_plotly, titulo_plotly_bs,tickformat_y)
plotly_grafico_dpf_61_usd <- plotly_usd(conjunto_datos_usd, mi_paleta_plotly, titulo_plotly_usd,tickformat_y)


#de 91-180 dias####

range <- "N4:Q115"
col_names <- TRUE

sheet <- "multiples"
data_1 <- datos_sf(file,sheet,range,col_names)

sheet <- "cooperativas"
data_2 <- datos_sf(file,sheet,range,col_names)

sheet <- "microcreditos"
data_3 <- datos_sf(file,sheet,range,col_names)

sheet <- "efv"
data_4 <- datos_sf(file,sheet,range,col_names)

fecha <- fun_fecha(from,to,by,each)
data <- cbind(fecha, data_1,data_2,data_3,data_4) 
data <- as_tibble(data)

conjunto_datos_bs <- data %>%
  select(`fecha`,
         `Bancos Múltiples`,
         `Cooperativas`,
         `Ent. Esp. En Microcrédito`,
         `Entidades Financieras de Vivienda`) %>%
  mutate(across(where(is.numeric), ~  . / 100))

conjunto_datos_usd <- data %>%
  select(`fecha`,
         `Bancos Múltiples.`,
         `Cooperativas.`,
         `Ent. Esp. En Microcrédito.`,
         `Entidades Financieras de Vivienda.`) %>%
  mutate(across(where(is.numeric), ~  . / 100))

titulo_plotly_bs <- "<b>Tasas Pasivas DPF (Bs.)</b><br>91 a 180 días"
titulo_plotly_usd <- "<b>Tasas Pasivas DPF ($us.)</b><br>91 a 180 días"

plotly_grafico_dpf_91_bs <- plotly_bs(conjunto_datos_bs, mi_paleta_plotly, titulo_plotly_bs,tickformat_y)
plotly_grafico_dpf_91_usd <- plotly_usd(conjunto_datos_usd, mi_paleta_plotly, titulo_plotly_usd,tickformat_y)

#de 181-360 dias####

range <- "R4:U115"
col_names <- TRUE

sheet <- "multiples"
data_1 <- datos_sf(file,sheet,range,col_names)

sheet <- "cooperativas"
data_2 <- datos_sf(file,sheet,range,col_names)

sheet <- "microcreditos"
data_3 <- datos_sf(file,sheet,range,col_names)

sheet <- "efv"
data_4 <- datos_sf(file,sheet,range,col_names)

fecha <- fun_fecha(from,to,by,each)
data <- cbind(fecha, data_1,data_2,data_3,data_4) 
data <- as_tibble(data)

conjunto_datos_bs <- data %>%
  select(`fecha`,
         `Bancos Múltiples`,
         `Cooperativas`,
         `Ent. Esp. En Microcrédito`,
         `Entidades Financieras de Vivienda`) %>%
  mutate(across(where(is.numeric), ~  . / 100))

conjunto_datos_usd <- data %>%
  select(`fecha`,
         `Bancos Múltiples.`,
         `Cooperativas.`,
         `Ent. Esp. En Microcrédito.`,
         `Entidades Financieras de Vivienda.`) %>%
  mutate(across(where(is.numeric), ~  . / 100))

titulo_plotly_bs <- "<b>Tasas Pasivas DPF (Bs.)</b><br>181 a 360 días"
titulo_plotly_usd <- "<b>Tasas Pasivas DPF ($us.)</b><br>181 a 360 días"

plotly_grafico_dpf_181_bs <- plotly_bs(conjunto_datos_bs, mi_paleta_plotly, titulo_plotly_bs,tickformat_y)
plotly_grafico_dpf_181_usd <- plotly_usd(conjunto_datos_usd, mi_paleta_plotly, titulo_plotly_usd,tickformat_y)

#de 361-720 dias####

range <- "V4:Y115"
col_names <- TRUE

sheet <- "multiples"
data_1 <- datos_sf(file,sheet,range,col_names)

sheet <- "cooperativas"
data_2 <- datos_sf(file,sheet,range,col_names)

sheet <- "microcreditos"
data_3 <- datos_sf(file,sheet,range,col_names)

sheet <- "efv"
data_4 <- datos_sf(file,sheet,range,col_names)

fecha <- fun_fecha(from,to,by,each)
data <- cbind(fecha, data_1,data_2,data_3,data_4) 
data <- as_tibble(data)

conjunto_datos_bs <- data %>%
  select(`fecha`,
         `Bancos Múltiples`,
         `Cooperativas`,
         `Ent. Esp. En Microcrédito`,
         `Entidades Financieras de Vivienda`) %>%
  mutate(across(where(is.numeric), ~  . / 100))

conjunto_datos_usd <- data %>%
  select(`fecha`,
         `Bancos Múltiples.`,
         `Cooperativas.`,
         `Ent. Esp. En Microcrédito.`,
         `Entidades Financieras de Vivienda.`) %>%
  mutate(across(where(is.numeric), ~  . / 100))

titulo_plotly_bs <- "<b>Tasas Pasivas DPF (Bs.)</b><br>361 a 720 días"
titulo_plotly_usd <- "<b>Tasas Pasivas DPF ($us.)</b><br>361 a 720 días"

plotly_grafico_dpf_361_bs <- plotly_bs(conjunto_datos_bs, mi_paleta_plotly, titulo_plotly_bs,tickformat_y)
plotly_grafico_dpf_361_usd <- plotly_usd(conjunto_datos_usd, mi_paleta_plotly, titulo_plotly_usd,tickformat_y)

#de 721-1080 dias####

range <- "Z4:AC115"
col_names <- TRUE

sheet <- "multiples"
data_1 <- datos_sf(file,sheet,range,col_names)

sheet <- "cooperativas"
data_2 <- datos_sf(file,sheet,range,col_names)

sheet <- "microcreditos"
data_3 <- datos_sf(file,sheet,range,col_names)

sheet <- "efv"
data_4 <- datos_sf(file,sheet,range,col_names)

fecha <- fun_fecha(from,to,by,each)
data <- cbind(fecha, data_1,data_2,data_3,data_4) 
data <- as_tibble(data)

conjunto_datos_bs <- data %>%
  select(`fecha`,
         `Bancos Múltiples`,
         `Cooperativas`,
         `Ent. Esp. En Microcrédito`,
         `Entidades Financieras de Vivienda`) %>%
  mutate(across(where(is.numeric), ~  . / 100))

conjunto_datos_usd <- data %>%
  select(`fecha`,
         `Bancos Múltiples.`,
         `Cooperativas.`,
         `Ent. Esp. En Microcrédito.`,
         `Entidades Financieras de Vivienda.`) %>%
  mutate(across(where(is.numeric), ~  . / 100))

titulo_plotly_bs <- "<b>Tasas Pasivas DPF (Bs.)</b><br>721 a 1080 días"
titulo_plotly_usd <- "<b>Tasas Pasivas DPF ($us.)</b><br>721 a 1080 días"

plotly_grafico_dpf_721_bs <- plotly_bs(conjunto_datos_bs, mi_paleta_plotly, titulo_plotly_bs,tickformat_y)
plotly_grafico_dpf_721_usd <- plotly_usd(conjunto_datos_usd, mi_paleta_plotly, titulo_plotly_usd,tickformat_y)

#de 1080-mas dias####

range <- "AD4:AG115"
col_names <- TRUE

sheet <- "multiples"
data_1 <- datos_sf(file,sheet,range,col_names)

sheet <- "cooperativas"
data_2 <- datos_sf(file,sheet,range,col_names)

sheet <- "microcreditos"
data_3 <- datos_sf(file,sheet,range,col_names)

sheet <- "efv"
data_4 <- datos_sf(file,sheet,range,col_names)

fecha <- fun_fecha(from,to,by,each)
data <- cbind(fecha, data_1,data_2,data_3,data_4) 
data <- as_tibble(data)

conjunto_datos_bs <- data %>%
  select(`fecha`,
         `Bancos Múltiples`,
         `Cooperativas`,
         `Ent. Esp. En Microcrédito`,
         `Entidades Financieras de Vivienda`) %>%
  mutate(across(where(is.numeric), ~  . / 100))

conjunto_datos_usd <- data %>%
  select(`fecha`,
         `Bancos Múltiples.`,
         `Cooperativas.`,
         `Ent. Esp. En Microcrédito.`,
         `Entidades Financieras de Vivienda.`) %>%
  mutate(across(where(is.numeric), ~  . / 100))

titulo_plotly_bs <- "<b>Tasas Pasivas DPF (Bs.)</b><br>Mayores a 1080 días"
titulo_plotly_usd <- "<b>Tasas Pasivas DPF ($us.)</b><br>Mayores a 1080 días"

plotly_grafico_dpf_1080_bs <- plotly_bs(conjunto_datos_bs, mi_paleta_plotly, titulo_plotly_bs,tickformat_y)
plotly_grafico_dpf_1080_usd <- plotly_usd(conjunto_datos_usd, mi_paleta_plotly, titulo_plotly_usd,tickformat_y)

#AGROPECUARIA - AGRICOLA PRODUCCION####
file <- "C:/Users/Mauro/Desktop/bases_de_datos/bolivia/ine/estadistica_economica/agropecuaria/1.agricultura/Bolivia - Produccion Año Agricola por Departamento, 1984 - 2022.xlsx"
range <- "B9:AO94"
col_names <- FALSE

from <- "01Dec1984"
to <- "01Dec2022"
by <- "year"
each <- 1
tickformat_y <- ",.0d"
graph_type <-  "scatter"
barmode <-  FALSE

#BOLIVIA
sheet <- "Bolivia"
data <- fun_excel(file,range,sheet,col_names,from,to,by,each)

conjunto_datos_bs <- data %>%
  select(fecha, 
         `CEREALES`,
         `ESTIMULANTES`,
         `HORTALIZAS`,
         `FRUTALES`,
         `OLEAGINOSAS E INDUSTRIALES`,
         `TUBÉRCULOS Y RAICES`,
         `FORRAJES`)%>%
  mutate(across(where(is.numeric), ~  . /1000 ))

mi_paleta_plotly <- createPalette(7, c("#ff0000", "#00ff00", "#0000ff"))
names(mi_paleta_plotly) <- NULL

titulo_plotly_bs <- "<b>Producción Agricola</b><br>(En miles de toneladas)"
plotly_lineal <- plotly_bs(conjunto_datos_bs, mi_paleta_plotly, titulo_plotly_bs,tickformat_y)
plotly_grafico_lineal_produccion_agricola_y_stacked_bs <- generar_layout_menus(plotly_lineal, graph_type, barmode)

#PARA GENERAL
file <- "C:/Users/Mauro/Desktop/bases_de_datos/bolivia/ine/estadistica_economica/agropecuaria/1.agricultura/Bolivia - Superficie Año Agricola por Departamento, 1984 - 2022.xlsx"

data <- fun_excel(file,range,sheet,col_names,from,to,by,each)
conjunto_datos_bs <- data %>%
  select(fecha, 
         `CEREALES`,
         `ESTIMULANTES`,
         `HORTALIZAS`,
         `FRUTALES`,
         `OLEAGINOSAS E INDUSTRIALES`,
         `TUBÉRCULOS Y RAICES`,
         `FORRAJES`)%>%
  mutate(across(where(is.numeric), ~  . /1000 ))

titulo_plotly_bs <- "<b>Superficie Agricola Cultivada</b><br>(En miles de hectáreas)"
plotly_lineal <- plotly_bs(conjunto_datos_bs, mi_paleta_plotly, titulo_plotly_bs,tickformat_y)
plotly_grafico_lineal_superficie_agricola_y_stacked_bs <- generar_layout_menus(plotly_lineal, graph_type, barmode)


#AVICOLA PRODUCCION AVES####
file <- "C:/Users/Mauro/Desktop/bases_de_datos/bolivia/ine/estadistica_economica/agropecuaria/2.ganaderia_avicultura/avicultura/Bolivia - Produccion de Carne de Aves Parrilleras por Departamento segun Años, 1984 - 2022.xls"
range <- "D7:K46"
sheet <- "Hoja1"
col_names <-TRUE
from <- "01Dec1984"
to <- "01Dec2022"
by <- "year"
each <- 1

data <- datos(file, sheet, range, col_names, from, to, by, each)
colnames(data) <-  c( "fecha", "Chuquisaca", "La Paz", "Cochabamba",  "Potosí", "Tarija", "Santa Cruz", "Beni", "Pando")
mi_paleta_plotly <- createPalette(8, c("#ff0000","#0000ff", "#00ff00" ))
names(mi_paleta_plotly) <- NULL
conjunto_datos_bs <- data %>%
  mutate(across(where(is.numeric), ~  . / 1000000))
titulo_plotly_bs <- "<b>Producción Carne de Aves Parrilleras</b><br>(En millones de kilogramos)"
plotly_lineal <- plotly_bs(conjunto_datos_bs, mi_paleta_plotly, titulo_plotly_bs,tickformat_y)
plotly_grafico_lineal_produccion_aves_y_stacked_bs <- generar_layout_menus(plotly_lineal, graph_type, barmode)

#PRODUCCION HUEVOS####
file <- "C:/Users/Mauro/Desktop/bases_de_datos/bolivia/ine/estadistica_economica/agropecuaria/2.ganaderia_avicultura/avicultura/Bolivia - Produccion de Huevo de Aves Postura por Departamento, segun Años, 1984 - 2022.xls"
range <- "C7:K46"
sheet <- "Prod Huevo"
col_names <-TRUE
from <- "01Dec1984"
to <- "01Dec2022"
by <- "year"
each <- 1

data <- datos(file, sheet, range, col_names, from, to, by, each)
colnames(data) <-  c( "fecha", "Chuquisaca", "La Paz", "Cochabamba","Oruro","Potosí", "Tarija", "Santa Cruz", "Beni", "Pando")
mi_paleta_plotly <- createPalette(9, c("#ff0000","#0000ff", "#00ff00" ))
names(mi_paleta_plotly) <- NULL
conjunto_datos_bs <- data %>%
  mutate(across(where(is.numeric), ~  . / 1000000))
titulo_plotly_bs <- "<b>Producción de Huevo de Aves de Postura</b><br>(En millones de unidades)"
plotly_lineal <- plotly_bs(conjunto_datos_bs, mi_paleta_plotly, titulo_plotly_bs,tickformat_y)
plotly_grafico_lineal_produccion_huevos_y_stacked_bs <- generar_layout_menus(plotly_lineal, graph_type, barmode)

#PRODUCCION CARNE BOVINA####
file <- "C:/Users/Mauro/Desktop/bases_de_datos/bolivia/ine/estadistica_economica/agropecuaria/2.ganaderia_avicultura/pecuarios/Bolivia - Produccion de Carne Bovina por Departamento segun Año, 1990 - 2022.xlsx"
range <- "D7:L40"
sheet <- "Producción_carne_bovina"
col_names <-TRUE
from <- "01Dec1990"
to <- "01Dec2022"
by <- "year"
each <- 1

data <- datos(file, sheet, range, col_names, from, to, by, each)
colnames(data) <-  c( "fecha", "Chuquisaca", "La Paz", "Cochabamba","Oruro", "Potosí", "Tarija", "Santa Cruz", "Beni", "Pando")
mi_paleta_plotly <- createPalette(9, c("#ff0000","#0000ff", "#00ff00" ))
names(mi_paleta_plotly) <- NULL
conjunto_datos_bs <- data %>%
  mutate(across(where(is.numeric), ~  . / 1000))
titulo_plotly_bs <- "<b>Producción Carne Bovina</b><br>(En miles de toneladas)"
plotly_lineal <- plotly_bs(conjunto_datos_bs, mi_paleta_plotly, titulo_plotly_bs,tickformat_y)
plotly_grafico_lineal_produccion_bovina_y_stacked_bs <- generar_layout_menus(plotly_lineal, graph_type, barmode)

#PRODUCCION CARNE PORCINA####
file <- "C:/Users/Mauro/Desktop/bases_de_datos/bolivia/ine/estadistica_economica/agropecuaria/2.ganaderia_avicultura/pecuarios/Bolivia - Produccion de Carne Porcina por Departamento segun Año, 1970 - 2022.xlsx"
range <- "D7:L60"
sheet <- "Producción_carne_procina"
col_names <-TRUE
from <- "01Dec1970"
to <- "01Dec2022"
by <- "year"
each <- 1

data <- datos(file, sheet, range, col_names, from, to, by, each)
colnames(data) <-  c( "fecha", "Chuquisaca", "La Paz", "Cochabamba","Oruro", "Potosí", "Tarija", "Santa Cruz", "Beni", "Pando")
conjunto_datos_bs <- data %>%
  mutate(across(where(is.numeric), ~  . / 1000))
titulo_plotly_bs <- "<b>Producción Carne Porcina</b><br>(En miles de toneladas)"
plotly_lineal <- plotly_bs(conjunto_datos_bs, mi_paleta_plotly, titulo_plotly_bs,tickformat_y)
plotly_grafico_lineal_produccion_porcina_y_stacked_bs <- generar_layout_menus(plotly_lineal, graph_type, barmode)

#EXPORTACIONES POR ACTIVIDAD ECONOMICA USD####
file <- "C:/Users/Mauro/Desktop/bases_de_datos/bolivia/ine/estadistica_economica/comercio_exterior/exportaciones/Bolivia - Exportaciones segun Actividad Economica y Producto por Año y Mes, 1992 - 2024.xlsx"
          
range <- "B7:NX101"
sheet <- "ExpActProdMes 92-24 Valor"
col_names <-FALSE
from <- "01Jan1992"
to <- "01Feb2024"
by <- "month"
each <- 1

mi_paleta_plotly <-  pal_plotly(4)
tickformat_y <- ",.0d"
graph_type <-  "scatter"
barmode <-  FALSE

data <- fun_excel(file,range,sheet,col_names,from,to,by,each)

conjunto_datos_usd <- data %>%
  select(fecha, 
         `AGRICULTURA, GANADERÍA, CAZA SILVICULTURA Y PESCA`,
         `EXTRACCIÓN DE HIDROCARBUROS`,
         `EXTRACCIÓN  DE MINERALES`,
         `INDUSTRIA MANUFACTURERA`)

titulo_plotly_usd <- "<b>Exportaciones Actividad Económica</b><br>(Millones $us.)"
plotly_lineal <- plotly_usd(conjunto_datos_usd, mi_paleta_plotly, titulo_plotly_usd,tickformat_y)
plotly_grafico_lineal_expo_actividad_y_stacked_usd <- generar_layout_menus(plotly_lineal, graph_type, barmode)

#EXPORTACIONES POR ACTIVIDAD ECONOMICA PESO####

sheet <- "ExpActProdMes 92-24 Peso"

data <- fun_excel(file,range,sheet,col_names,from,to,by,each)

conjunto_datos_usd <- data %>%
  select(fecha, 
         `AGRICULTURA, GANADERÍA, CAZA SILVICULTURA Y PESCA`,
         `EXTRACCIÓN DE HIDROCARBUROS`,
         `EXTRACCIÓN  DE MINERALES`,
         `INDUSTRIA MANUFACTURERA`)

titulo_plotly_usd <- "<b>Exportaciones Actividad Económica</b><br>(En toneladas)"
plotly_lineal <- plotly_usd(conjunto_datos_usd, mi_paleta_plotly, titulo_plotly_usd,tickformat_y)
plotly_grafico_lineal_expo_actividad_ton_y_stacked_usd <- generar_layout_menus(plotly_lineal, graph_type, barmode)

#IMPORTACIONES CUODE USD####
file <- "C:/Users/Mauro/Desktop/bases_de_datos/bolivia/ine/estadistica_economica/comercio_exterior/importaciones/Bolivia - Importaciones Agregadas segun Clasificacion Uso o Destino Economico por Año y Mes, 1992 - 2024.xlsx"
range <- "B7:NX26"
sheet <- "IMP_VAL_MES_CUODE"

mi_paleta_plotly <-  pal_plotly(3)
data <- fun_excel(file,range,sheet,col_names,from,to,by,each)

conjunto_datos_usd <- data %>%
  select(fecha, 
         `BIENES DE CONSUMO`,
         `MATERIAS PRIMAS Y PRODUCTOS INTERMEDIOS`,
         `BIENES DE CAPITAL`)

titulo_plotly_usd <- "<b>Importaciones (CUODE)</b><br>(Millones $us.)"
plotly_lineal <- plotly_usd(conjunto_datos_usd, mi_paleta_plotly, titulo_plotly_usd,tickformat_y)
plotly_grafico_lineal_impo_cuode_y_stacked_usd <- generar_layout_menus(plotly_lineal, graph_type, barmode)

#EXPORTACIONES POR ACTIVIDAD ECONOMICA PESO####

sheet <- "IMP_VOL_MES_CUODE"

data <- fun_excel(file,range,sheet,col_names,from,to,by,each)

conjunto_datos_usd <- data %>%
  select(fecha, 
         `BIENES DE CONSUMO`,
         `MATERIAS PRIMAS Y PRODUCTOS INTERMEDIOS`,
         `BIENES DE CAPITAL`)

titulo_plotly_usd <- "<b>Importaciones(CUODE)</b><br>(En toneladas)"
plotly_lineal <- plotly_usd(conjunto_datos_usd, mi_paleta_plotly, titulo_plotly_usd,tickformat_y)
plotly_grafico_lineal_impo_cuode_ton_y_stacked_usd <- generar_layout_menus(plotly_lineal, graph_type, barmode)

#SALDO COMERCIAL CUCI USD####
file <- "C:/Users/Mauro/Desktop/bases_de_datos/bolivia/ine/estadistica_economica/comercio_exterior/saldo_comercial/Bolivia - Comercio Exterior segun Clasificacion Uniforme para el Comercio Internacional, 1992 - 2024.xlsx"
range <- "C8:CU93"
sheet <- "SALDO CUCI ANUAL 92-24"
col_names <-FALSE
from <- "01Dec1992"
to <- "01Dec2023"
by <- "year"
each <- 3
mi_secuencia <- rep(c("exportaciones", "importaciones", "saldo comercial"), times = 32)

data <- fun_excel(file,range,sheet,col_names,from,to,by,each)

data <- cbind(mi_secuencia, data)

conjunto_datos_usd <- data %!>% 
  dplyr::filter(mi_secuencia == "saldo comercial") %!>% 
  select(fecha, 
         `ANIMALES Y PRODUCTOS ALIMENTICIOS`,
         `MATERIALES CRUDOS NO COMESTIBLES`,
         `COMBUSTIBLES Y LUBRICANTES`,
         `ACEITES, GRASAS ANIMAL Y VEGETAL`,
         `PRODUCTOS QUÍMICOS Y CONEXOS`,
         `ARTÍCULOS MANUFACTURADOS`,
         `MAQUINARIA Y EQUIPO DE TRANSPORTE`,
         `ARTÍCULOS MANUFACTURADOS DIVERSOS`,
         `ORO`)
titulo_plotly_usd <- "<b>Saldo Comercial (CUCI Rev.3)</b><br>(Millones $us.)"
mi_paleta_plotly <- createPalette(9, c("#ff0000","#0000ff","#00ff00","#ffff00"))
names(mi_paleta_plotly) <- NULL

plotly_grafico_lineal_saldo_cuci_y_stacked_usd <- plotly_usd(conjunto_datos_usd, mi_paleta_plotly, titulo_plotly_usd,tickformat_y)

#SALDO COMERCIAL GCE USD####
file <- "C:/Users/Mauro/Desktop/bases_de_datos/bolivia/ine/estadistica_economica/comercio_exterior/saldo_comercial/Bolivia - Comercio Exterior segun Grandes Categorias Economicas, 1992 - 2024.xlsx"
range <- "B7:CT36"
sheet <- "COMEX GCE ANUAL 92-24"
col_names <-FALSE
from <- "01Dec1992"
to <- "01Dec2023"
by <- "year"
each <- 3
mi_secuencia <- rep(c("exportaciones", "importaciones", "saldo comercial"), times = 32)
tickformat_y <- ",.0d"
graph_type <-  "scatter"
barmode <-  FALSE

data <- fun_excel(file,range,sheet,col_names,from,to,by,each)

data <- cbind(mi_secuencia, data)

conjunto_datos_usd <- data %!>% 
  dplyr::filter(mi_secuencia == "saldo comercial") %!>% 
  select(fecha, 
         `ALIMENTOS Y BEBIDAS`,
         `SUMINISTROS INDUSTRIALES`,
         `COMBUSTIBLES Y LUBRICANTES`,
         `BIENES DE CAPITAL`,
         `EQUIPO DE TRANSPORTE Y SUS PIEZAS`,
         `ARTÍCULOS DE CONSUMO`)

titulo_plotly_usd <- "<b>Saldo Comercial (GCE Rev.3)</b><br>(Millones $us.)"
mi_paleta_plotly <- createPalette(6, c("#ff0000","#0000ff","#00ff00","#ffff00"))
names(mi_paleta_plotly) <- NULL

plotly_grafico_lineal_saldo_gce_y_stacked_usd <- plotly_usd(conjunto_datos_usd, mi_paleta_plotly, titulo_plotly_usd,tickformat_y)


#PRODUCCION CEMENTO ANUAL####
file <- "C:/Users/Mauro/Desktop/bases_de_datos/bolivia/ine/estadistica_economica/construccion/1.produccion_venta_consumo/1. Bolivia - Produccion de Cemento por Departamento segun Año y Mes 1991 - 2024.xlsx"
range <- "B4:I466"
sheet <- "C1"
col_names <-TRUE
from <- "01Dec1991"
to <- "01Dec2023"
by <- "year"
each <- 1
fecha <- fun_fecha(from,to,by,each)
mi_paleta_plotly <-  pal_plotly(6)
tickformat_y <- ",.0d"
graph_type <-  "bar"
barmode <-  "stack"
data <- datos_sf(file,sheet,range,col_names)

data %<>%  
  dplyr::filter(!(PERÍODO %in% c("Enero", "Febrero","Marzo", "Abril","Mayo", "Junio","Julio", "Agosto","Septiembre", 
                                 "Octubre","Noviembre","Diciembre")))%<>%  
  select(`CHUQUISACA`,
         `LA PAZ`,
         `COCHABAMBA`,
         `ORURO`,
         `TARIJA`,
         `SANTA CRUZ`)%<>%  
  mutate(across(where(is.numeric), ~  . /1000 )) 

conjunto_datos_usd <- cbind(fecha,data)  
titulo_plotly_usd <- "<b>Producción de Cemento - Anual</b><br>(En miles de toneladas)"
plotly_lineal <- plotly_usd(conjunto_datos_usd, mi_paleta_plotly, titulo_plotly_usd,tickformat_y)
plotly_grafico_lineal_prod_cemento_y_stacked_usd <- generar_layout_menus(plotly_lineal, graph_type, barmode)


#VENTA CEMENTO ANUAL####
file <- "C:/Users/Mauro/Desktop/bases_de_datos/bolivia/ine/estadistica_economica/construccion/1.produccion_venta_consumo/2. Bolivia - Ventas de Cemento por Departamento segun Año y Mes 1991 - 2024.xlsx"
range <- "B4:I466"
sheet <- "C2"
fecha <- fun_fecha(from,to,by,each)
mi_paleta_plotly <-  pal_plotly(6)

data <- datos_sf(file,sheet,range,col_names)

data %<>%  
  dplyr::filter(!(PERIODO %in% c("Enero", "Febrero","Marzo", "Abril","Mayo", "Junio","Julio", "Agosto","Septiembre", 
                                 "Octubre","Noviembre","Diciembre")))%<>%  
  select(`CHUQUISACA`,
         `LA PAZ`,
         `COCHABAMBA`,
         `ORURO`,
         `TARIJA`,
         `SANTA CRUZ`)%<>%  
  mutate(across(where(is.numeric), ~  . /1000 )) 

conjunto_datos_usd <- cbind(fecha,data)  
titulo_plotly_usd <- "<b>Venta de Cemento - Anual</b><br>(En miles de toneladas)"
plotly_lineal <- plotly_usd(conjunto_datos_usd, mi_paleta_plotly, titulo_plotly_usd,tickformat_y)
plotly_grafico_lineal_venta_cemento_y_stacked_usd <- generar_layout_menus(plotly_lineal, graph_type, barmode)

#CONSUMO CEMENTO ANUAL####
file <- "C:/Users/Mauro/Desktop/bases_de_datos/bolivia/ine/estadistica_economica/construccion/1.produccion_venta_consumo/3. Bolivia - Consumo de Cemento por Departamento segun Año y Mes 2000 - 2024.xlsx"
range <- "B4:L340"
sheet <- "C3"
from <- "01Dec2000"
to <- "01Dec2023"
by <- "year"
each <- 1
fecha <- fun_fecha(from,to,by,each)
mi_paleta_plotly <- createPalette(9, c("#ff0000","#0000ff","#00ff00","#ffff00"))
names(mi_paleta_plotly) <- NULL

data <- datos_sf(file,sheet,range,col_names)

data %<>%  
  dplyr::filter(!(PERIODO %in% c("Enero", "Febrero","Marzo", "Abril","Mayo", "Junio","Julio", "Agosto","Septiembre", 
                                 "Octubre","Noviembre","Diciembre")))%<>%  
  select(`CHUQUISACA`,
         `LA PAZ`,
         `COCHABAMBA`,
         `ORURO`,
         `POTOSI`,
         `TARIJA`,
         `SANTA CRUZ`,
         `BENI`,
         `PANDO`)%<>%  
  mutate(across(where(is.numeric), ~  . /1000 )) 

conjunto_datos_usd <- cbind(fecha,data)  
titulo_plotly_usd <- "<b>Consumo de Cemento - Anual</b><br>(En miles de toneladas)"
plotly_lineal <- plotly_usd(conjunto_datos_usd, mi_paleta_plotly, titulo_plotly_usd,tickformat_y)
plotly_grafico_lineal_consumo_cemento_y_stacked_usd <- generar_layout_menus(plotly_lineal, graph_type, barmode)

#PRODUCCION-VENTA-CONSUMO CEMENTO ANUAL####
from <- "01Dec1991"
to <- "01Dec2023"
by <- "year"
each <- 1
fecha <- fun_fecha(from,to,by,each)
mi_paleta_plotly <-  pal_plotly(2)
tickformat_y <- ",.0d"
graph_type <-  "scatter"
barmode <-  FALSE
#PRODUCCION
file <- "C:/Users/Mauro/Desktop/bases_de_datos/bolivia/ine/estadistica_economica/construccion/1.produccion_venta_consumo/1. Bolivia - Produccion de Cemento por Departamento segun Año y Mes 1991 - 2024.xlsx"
range <- "B4:I466"
sheet <- "C1"
col_names <-TRUE

data_p <- datos_sf(file,sheet,range,col_names)
data_p %<>%  
  dplyr::filter(!(PERÍODO %in% c("Enero", "Febrero","Marzo", "Abril","Mayo", "Junio","Julio", "Agosto","Septiembre", 
                                 "Octubre","Noviembre","Diciembre")))%<>%  
  select(`TOTAL`)%<>%  
  mutate(across(where(is.numeric), ~  . /1000 )) 

#VENTA
file <- "C:/Users/Mauro/Desktop/bases_de_datos/bolivia/ine/estadistica_economica/construccion/1.produccion_venta_consumo/2. Bolivia - Ventas de Cemento por Departamento segun Año y Mes 1991 - 2024.xlsx"
sheet <- "C2"     
data_v <- datos_sf(file,sheet,range,col_names)
data_v %<>%  
  dplyr::filter(!(PERIODO %in% c("Enero", "Febrero","Marzo", "Abril","Mayo", "Junio","Julio", "Agosto","Septiembre", 
                                 "Octubre","Noviembre","Diciembre")))%<>%  
  select(`TOTAL`)%<>%  
  mutate(across(where(is.numeric), ~  . /1000 )) 

#CONSUMO
file <- "C:/Users/Mauro/Desktop/bases_de_datos/bolivia/ine/estadistica_economica/construccion/1.produccion_venta_consumo/3. Bolivia - Consumo de Cemento por Departamento segun Año y Mes 2000 - 2024.xlsx"
range <- "B4:L340"
sheet <- "C3"
col_names <-TRUE
data_ <- datos_sf(file,sheet,range,col_names)

data_ %<>%  
  dplyr::filter(!(PERIODO %in% c("Enero", "Febrero","Marzo", "Abril","Mayo", "Junio","Julio", "Agosto","Septiembre", 
                                 "Octubre","Noviembre","Diciembre")))%<>%  
  select(`TOTAL`)%<>%  
  mutate(across(where(is.numeric), ~  . /1000 )) 

data_1991_to_1999 <- rep(0, 9)
nueva_columna <- c(data_1991_to_1999, data_$TOTAL)
data_c <- tibble::tibble(TOTAL = nueva_columna)

#UNION
conjunto_datos_usd <- cbind(fecha,data_p,data_v)  
colnames(conjunto_datos_usd) <- c("fecha", "Producción", "Venta")

titulo_plotly_usd <- "<b>Producción,Venta y Consumo de Cemento - Anual</b><br>(En miles de toneladas)"
plotly_grafico_lineal_prod_venta_consumo_cemento_y_stacked_usd <- plotly_usd(conjunto_datos_usd, mi_paleta_plotly, titulo_plotly_usd,tickformat_y)

#SUPERFICIE PERMISOS DE CONSTRUCCION ANUAL####
file <- "C:/Users/Mauro/Desktop/bases_de_datos/bolivia/ine/estadistica_economica/construccion/2.permisos_construccion/1. Bolivia - Superficie Permisos de Construcción desagregada por Tipo de Trámite según año y mes 2008 - 2024.xls"
range <- "B9:F217"
sheet <- "Sup.porTipodeTrám.segúnAñoyMes"
col_names <-TRUE
from <- "01Dec2008"
to <- "01Dec2023"
by <- "year"
each <- 1
fecha <- fun_fecha(from,to,by,each)
mi_paleta_plotly <-  pal_plotly(3)
tickformat_y <- ",.0d"
graph_type <-  "bar"
barmode <-  "stack"

data <- datos_sf(file,sheet,range,col_names)

data %<>%  
  dplyr::filter(!(PERIODO %in% c("Enero", "Febrero","Marzo", "Abril","Mayo", "Junio","Julio", "Agosto","Septiembre", 
                                 "Octubre","Noviembre","Diciembre")))%<>%  
  select(`APROBACIÓN DE PLANOS DE CONSTRUCCIÓN`,
         `LEGALIZACIÓN Y REGULARIZACIÓN`,
         `OTROS`)

conjunto_datos_usd <- cbind(fecha,data)  
titulo_plotly_usd <- "<b>Superficie en Permisos de Construcción - Anual</b><br>(En metros cuadrados)"
plotly_lineal <- plotly_usd(conjunto_datos_usd, mi_paleta_plotly, titulo_plotly_usd,tickformat_y)
plotly_grafico_lineal_super_permis_y_stacked_usd <- generar_layout_menus(plotly_lineal, graph_type, barmode)

#NRO DE PERMISOS DE CONSTRUCCION ANUAL####
file <- "C:/Users/Mauro/Desktop/bases_de_datos/bolivia/ine/estadistica_economica/construccion/2.permisos_construccion/2. Bolivia - Número de Permisos de Construcción desagregado por Tipo de Trámite según año y mes 2008 - 2024.xls"
sheet <- "Núm.porTipodeTrám.segúnAñoyMes"
data <- datos_sf(file,sheet,range,col_names)

data %<>%  
  dplyr::filter(!(PERIODO %in% c("Enero", "Febrero","Marzo", "Abril","Mayo", "Junio","Julio", "Agosto","Septiembre", 
                                 "Octubre","Noviembre","Diciembre")))%<>%  
  select(`APROBACIÓN DE PLANOS DE CONSTRUCCIÓN`,
         `LEGALIZACIÓN Y REGULARIZACIÓN`,
         `OTROS`)

conjunto_datos_usd <- cbind(fecha,data)  
titulo_plotly_usd <- "<b>Número de Permisos de Construcción - Anual</b><br>(En número de registros)"
plotly_lineal <- plotly_usd(conjunto_datos_usd, mi_paleta_plotly, titulo_plotly_usd,tickformat_y)
plotly_grafico_lineal_nro_permis_y_stacked_usd <- generar_layout_menus(plotly_lineal, graph_type, barmode)

#PARTICIPACION PIB CORRIENTE OFERTA Y DEMANDA FINAL####
file <- "C:/Users/Mauro/Desktop/bases_de_datos/bolivia/ine/estadistica_economica/cuentas_nacionales/1.pib_anual/1.oferta_final_demanda_final/03.02.02.xlsx"
range <- "B12:AL19"
sheet <- "03.02.02"
col_names <-FALSE
from <- "01Dec1988"
to <- "01Dec2023"
by <- "year"
each <- 1
mi_paleta_plotly <-  pal_plotly(2)
tickformat_y <- ".0%"
graph_type <-  "bar"
barmode <-  "stack"

#OFERTA FINAL
data <- fun_excel(file,range,sheet,col_names,from,to,by,each)

conjunto_datos_usd <- data %!>% 
  select(`fecha`,
         `PRODUCTO  INTERNO  BRUTO`,
         `IMPORTACIONES  DE  BIENES  Y SERVICIOS`)%!>% 
  mutate(across(where(is.numeric), ~  . /100 )) 

titulo_plotly_usd <- "<b>Estructura de la Oferta Final</b><br>(En porcentaje)"

plotly_grafico_lineal_estruc_oferta_final_y_stacked_usd <- plotly_solo_usd(conjunto_datos_usd,mi_paleta_plotly,titulo_plotly_usd,tickformat_y,graph_type,barmode)

#DEMANDA FINAL
mi_paleta_plotly <-  pal_plotly(4)
colnames(data)
conjunto_datos_usd <- data %!>% 
  select(`fecha`,
         `CONSUMO  FINAL`,
         `FORMACIÓN  BRUTA  DE  CAPITAL  FIJO`,
         `VARIACIÓN  DE  EXISTENCIAS`,
         `EXPORTACIONES  DE BIENES  Y  SERVICIOS`)%!>%
  mutate(across(where(is.numeric), ~  . /100 )) 

titulo_plotly_usd <- "<b>Estructura de la Demanda Final</b><br>(En porcentaje)"
plotly_grafico_lineal_estruc_demanda_final_y_stacked_usd <- plotly_solo_usd(conjunto_datos_usd,mi_paleta_plotly,titulo_plotly_usd,tickformat_y,graph_type,barmode)

#CRECIMIENTO PIB CONSTANTE DEMANDA FINAL####
file <- "C:/Users/Mauro/Desktop/bases_de_datos/bolivia/ine/estadistica_economica/cuentas_nacionales/1.pib_anual/1.oferta_final_demanda_final/03.01.02.xlsx"
range <- "B12:AK19"
sheet <- "03.01.02"
col_names <-FALSE
from <- "01Dec1989"
to <- "01Dec2023"
by <- "year"
each <- 1
mi_paleta_plotly <-  pal_plotly(3)
tickformat_y <- ".1%"
graph_type <-  "scatter"
barmode <-  FALSE

data <- fun_excel(file,range,sheet,col_names,from,to,by,each)

conjunto_datos_usd <- data %<>%  
  select(`fecha`,
         `PRODUCTO  INTERNO  BRUTO`,
         `CONSUMO  FINAL`,
         `FORMACIÓN  BRUTA  DE  CAPITAL  FIJO`)%<>%  
  mutate(across(where(is.numeric), ~  . /100 )) 

titulo_plotly_usd <- "<b>Crecimiento real PIB, FBKF y Consumo</b><br>(En porcentaje)"
plotly_grafico_lineal_crec_pib_final_y_stacked_usd <- plotly_usd(conjunto_datos_usd, mi_paleta_plotly, titulo_plotly_usd,tickformat_y)

#PIB PER CAPITA BOLIVIA####
file <- "C:/Users/Mauro/Desktop/bases_de_datos/bolivia/ine/estadistica_economica/cuentas_nacionales/3.pib_departamental/10.bolivia/100106.xlsx"
range <- "B12:AK22"
sheet <- "100106"
col_names <-FALSE
from <- "01Dec1988"
to <- "01Dec2022"
by <- "year"
each <- 1

mi_paleta_plotly <- createPalette(9, c("#ff0000","#0000ff","#00ff00","#ffff00"))
names(mi_paleta_plotly) <- NULL

tickformat_y <- ",.0d"
graph_type <-  "scatter"
barmode <-  FALSE


data <- fun_excel(file,range,sheet,col_names,from,to,by,each)

conjunto_datos_usd <- data %!>% 
  select(`fecha`,
         `Chuquisaca`,
         `La Paz`,
         `Cochabamba`,
         `Oruro`,
         `Potosí`,
         `Tarija`,
         `Santa Cruz`,
         `Beni`,
         `Pando`)

titulo_plotly_usd <- "<b>PIB per cápita Precios de Mercado</b><br>(En Bs.)"
plotly_grafico_lineal_nom_pib_per_y_stacked_usd <- plotly_usd(conjunto_datos_usd, mi_paleta_plotly, titulo_plotly_usd,tickformat_y)

#CRECIMIENTO PIB CONSTANTE DEMANDA FINAL####
file <- "C:/Users/Mauro/Desktop/bases_de_datos/bolivia/ine/estadistica_economica/cuentas_nacionales/4.formacion_bruta_capital_fijo/1.constante/01.02.xlsx"
range <- "A11:AI19"
sheet <- "01.02"
col_names <-FALSE
from <- "01Dec1989"
to <- "01Dec2022"
by <- "year"
each <- 1
mi_paleta_plotly <-  pal_plotly(2)
tickformat_y <- ".0%"
graph_type <-  "bar"
barmode <-  FALSE

data <- fun_excel(file,range,sheet,col_names,from,to,by,each)

conjunto_datos_usd <- data %<>%  
  select(`fecha`,
         `PÚBLICO`,
         `PRIVADO`)%<>%  
  mutate(across(where(is.numeric), ~  . /100 )) 
colnames(conjunto_datos_usd) <-  c("fecha","FBKF Estatal","FBKF Privado")
titulo_plotly_usd <- "<b>Crecimiento Real FBKF</b><br>(En porcentaje)"
plotly_grafico_lineal_fbkf_y_stacked_usd <- plotly_solo_usd(conjunto_datos_usd, mi_paleta_plotly, titulo_plotly_usd,tickformat_y,graph_type,barmode)



```

### Banco Central de Bolivia (BCB)

<ul class="nav nav-tabs" role="tablist">
     <li class="dropdown">
        <a class="dropdown-toggle" data-toggle="dropdown" href="#" aria-expanded="false">
          Sector Monetario <span class="caret"></span></a>
        <ul class="dropdown-menu">
          <li class=""><a href="#balance" data-toggle="tab" aria-expanded="false" aria-controls="first-tab">
          Balance BCB</a></li>
          <li class=""><a href="#basemon" data-toggle="tab" aria-expanded="false" aria-controls="first-tab">
          Base Monetaria</a></li>
          <li class=""><a href="#credprivdepto" data-toggle="tab" aria-expanded="false" aria-controls="first-tab">
          Crédito al Sector Privado</a></li>
          <li class=""><a href="#deudaint" data-toggle="tab" aria-expanded="false" aria-controls="first-tab">
          Deuda con el Sector Privado</a></li>
          <li class=""><a href="#finbcb" data-toggle="tab" aria-expanded="false" aria-controls="first-tab">
          Financiamiento al Sector Público</a></li>
        </ul>
     </li>
     
<ul class="nav nav-tabs" role="tablist">
     <li class="dropdown">
        <a class="dropdown-toggle" data-toggle="dropdown" href="#" aria-expanded="false">
          Sector Externo <span class="caret"></span></a>
        <ul class="dropdown-menu">
          <li class=""><a href="#balanzacamb" data-toggle="tab" aria-expanded="false" aria-controls="second-tab">
          Balanza Cambiaria</a></li>
          <li class=""><a href="#rin" data-toggle="tab" aria-expanded="false" aria-controls="second-tab">
          Reservas Internacionales</a></li>
          <li class=""><a href="#remorigen" data-toggle="tab" aria-expanded="false" aria-controls="second-tab">
          Remesas Recibidas</a></li>
        </ul></ul>
     </li>
     
<ul class="nav nav-tabs" role="tablist">
     <li class="dropdown">
        <a class="dropdown-toggle" data-toggle="dropdown" href="#" aria-expanded="false">
          Tipo de Cambio y Precios <span class="caret"></span></a>
        <ul class="dropdown-menu">
          <li class=""><a href="#ireal" data-toggle="tab" aria-expanded="false" aria-controls="third-tab">
          Tipo de Cambio Real</a></li>
          <li class=""><a href="#pondcomer" data-toggle="tab" aria-expanded="false" aria-controls="third-tab">
          Pond. Comercio Int.</a></li>
        </ul></ul>
     </li>

<ul class="nav nav-tabs" role="tablist">
     <li class="dropdown">
        <a class="dropdown-toggle" data-toggle="dropdown" href="#" aria-expanded="false">
          Sector Crediticio <span class="caret"></span></a>
        <ul class="dropdown-menu">
          <li class=""><a href="#pasivahorro" data-toggle="tab" aria-expanded="false" aria-controls="fourth-tab">
          Tasas Int. Pasivas CAH</a></li>
          <li class=""><a href="#pasivadpf" data-toggle="tab" aria-expanded="false" aria-controls="third-tab">
          Tasas Int. Pasivas DPF</a></li>
        </ul></ul>
     </li>
</ul>
</ul>


<!-- Contenido de las pestañas BCB -->
<div class="tab-content" id="nav-tabContent">
  <div class="tab-pane fade" id="balance" role="tabpanel" aria-labelledby="balance-tab">
```{r bcb-activo, echo=FALSE, warning=FALSE, out.width=500}
    plotly_grafico_lineal_activo_y_stacked_bs
    plotly_grafico_lineal_pasivo_y_stacked_bs
    plotly_grafico_lineal_activo_y_stacked_usd
    plotly_grafico_lineal_pasivo_y_stacked_usd
```
  </div>
  
  <div class="tab-pane fade" id="balanzacamb" role="tabpanel" aria-labelledby="balanzacamb-tab">
```{r bcb-base-balanzacamb, echo=FALSE, warning=FALSE, out.width=500}
    plotly_grafico_ingreso_cambiaria_lineal_y_stacked_bs
    plotly_grafico_egreso_cambiaria_lineal_y_stacked_bs
    plotly_grafico_ingreso_cambiaria_lineal_y_stacked_usd
    plotly_grafico_egreso_cambiaria_lineal_y_stacked_usd
``` 
  </div>

  <div class="tab-pane fade" id="basemon" role="tabpanel" aria-labelledby="basemon-tab">
```{r bcb-base-monetaria, echo=FALSE, warning=FALSE, out.width=500}
    plotly_grafico_base_origen_lineal_y_stacked_bs
    plotly_grafico_base_destino_lineal_y_stacked_bs
    plotly_grafico_base_origen_lineal_y_stacked_usd
    plotly_grafico_base_destino_lineal_y_stacked_usd
``` 
  </div>

  <div class="tab-pane fade" id="credprivdepto" role="tabpanel" aria-labelledby="credprivdepto-tab">
```{r bcb-cred-privado-depto, echo=FALSE, warning=FALSE, out.width=500}
    plotly_grafico_credito_sector_privado_depto_lineal_y_stacked_bs
    plotly_grafico_credito_sector_privado_depto_lineal_y_stacked_usd
``` 
  </div>

  <div class="tab-pane fade" id="deudaint" role="tabpanel" aria-labelledby="deudaint-tab">
```{r bcb-cred-sector-privado, echo=FALSE, warning=FALSE, out.width=500}
    plotly_grafico_deuda_bcb_privados_lineal_y_stacked_bs
    plotly_grafico_deuda_bcb_privados_lineal_y_stacked_usd
``` 
  </div>

  <div class="tab-pane fade" id="finbcb" role="tabpanel" aria-labelledby="finbcb-tab">
```{r bcb-fin, echo=FALSE, warning=FALSE, out.width=500}
    plotly_grafico_credito_sector_publico_lineal_y_stacked_bs
    plotly_grafico_depositos_sector_publico_lineal_y_stacked_bs
    plotly_grafico_credito_sector_publico_lineal_y_stacked_usd
    plotly_grafico_depositos_sector_publico_lineal_y_stacked_usd
``` 
  </div>

  <div class="tab-pane fade" id="rin" role="tabpanel" aria-labelledby="rin-tab">
```{r bcb-rin, echo=FALSE, warning=FALSE, out.width=500}
    plotly_grafico_lineal_reservas_y_stacked_bs
    plotly_grafico_lineal_reservas_y_stacked_usd
``` 
  </div>
  
  <div class="tab-pane fade" id="remorigen" role="tabpanel" aria-labelledby="remorigen-tab">
```{r bcb-remorigen, echo=FALSE, warning=FALSE, out.width=500}
    plotly_grafico_remesas_pais_lineal_y_stacked_bs
    plotly_grafico_remesas_pais_lineal_y_stacked_usd
``` 
  </div>
  
  <div class="tab-pane fade" id="ireal" role="tabpanel" aria-labelledby="ireal-tab">
```{r bcb-ireal, echo=FALSE, warning=FALSE, out.width=500}
plotly_grafico_tipo_real_lineal_bs
``` 
  </div>
  
  <div class="tab-pane fade" id="pondcomer" role="tabpanel" aria-labelledby="pondcomer-tab">
```{r bcb-pondcomer, echo=FALSE, warning=FALSE, out.width=500}

plotly_grafico_ponderadores_comercio_lineal_y_stacked_bs

``` 
  </div>
  
  <div class="tab-pane fade" id="pasivahorro" role="tabpanel" aria-labelledby="pasivahorro-tab">
```{r bcb-pasivahorro, echo=FALSE, warning=FALSE, out.width=500}

plotly_grafico_tasa_pasiva_cah_lineal_bs

plotly_grafico_tasa_pasiva_cah_lineal_usd

``` 
  </div>
  
  <div class="tab-pane fade" id="pasivadpf" role="tabpanel" aria-labelledby="pasivadpf-tab">
```{r bcb-pasivadpf, echo=FALSE, warning=FALSE, out.width=500}

plotly_grafico_dpf_30_bs

plotly_grafico_dpf_30_usd

plotly_grafico_dpf_31_bs

plotly_grafico_dpf_31_usd

plotly_grafico_dpf_61_bs

plotly_grafico_dpf_61_usd

plotly_grafico_dpf_91_bs

plotly_grafico_dpf_91_usd

plotly_grafico_dpf_181_bs

plotly_grafico_dpf_181_usd

plotly_grafico_dpf_361_bs

plotly_grafico_dpf_361_usd

plotly_grafico_dpf_721_bs

plotly_grafico_dpf_721_usd

plotly_grafico_dpf_1080_bs

plotly_grafico_dpf_1080_usd


``` 
  </div>
    
</div>



### Instituto Nacional de Estadística (INE)

<ul class="nav nav-tabs" role="tablist">
     <li class="dropdown">
        <a class="dropdown-toggle" data-toggle="dropdown" href="#" aria-expanded="false">
          Estadísticas Económicas <span class="caret"></span></a>
        <ul class="dropdown-menu">
          <li class=""><a href="#agrop" data-toggle="tab" aria-expanded="false" aria-controls="first-tab">
          Agropecuaria </a></li>
          <li class=""><a href="#comex" data-toggle="tab" aria-expanded="false" aria-controls="first-tab">
          Comercio Exterior</a></li>
          <li class=""><a href="#constru" data-toggle="tab" aria-expanded="false" aria-controls="first-tab">
          Construcción </a></li>
          <li class=""><a href="#cuentasnac" data-toggle="tab" aria-expanded="false" aria-controls="first-tab">
          Cuentas Nacionales</a></li>
          <li class=""><a href="#hidmin" data-toggle="tab" aria-expanded="false" aria-controls="first-tab">
          Hidrocarburos/Minería</a></li>
          <li class=""><a href="#icomex" data-toggle="tab" aria-expanded="false" aria-controls="first-tab">
          Industria y Comercio</a></li>
          <li class=""><a href="#inpre" data-toggle="tab" aria-expanded="false" aria-controls="first-tab">
          Índice de Precios</a></li>
          <li class=""><a href="#medam" data-toggle="tab" aria-expanded="false" aria-controls="first-tab">
          Medio Ambiente</a></li>
          <li class=""><a href="#sala" data-toggle="tab" aria-expanded="false" aria-controls="first-tab">
          Salarios</a></li>
          <li class=""><a href="#servb" data-toggle="tab" aria-expanded="false" aria-controls="first-tab">
          Sevicios Básicos</a></li>
          <li class=""><a href="#telec" data-toggle="tab" aria-expanded="false" aria-controls="first-tab">
          Telecomunicaciones</a></li>
          <li class=""><a href="#trans" data-toggle="tab" aria-expanded="false" aria-controls="first-tab">
          Transporte</a></li>
          <li class=""><a href="#turi" data-toggle="tab" aria-expanded="false" aria-controls="first-tab">
          Turismo</a></li>
        </ul>
     </li>
     
<ul class="nav nav-tabs" role="tablist">
     <li class="dropdown">
        <a class="dropdown-toggle" data-toggle="dropdown" href="#" aria-expanded="false">
          Estadísticas Sociales <span class="caret"></span></a>
        <ul class="dropdown-menu">
          <li class=""><a href="#emple" data-toggle="tab" aria-expanded="false" aria-controls="second-tab">
          Empleo</a></li>
          <li class=""><a href="#pobla" data-toggle="tab" aria-expanded="false" aria-controls="second-tab">
          Población</a></li>
          <li class=""><a href="#salu" data-toggle="tab" aria-expanded="false" aria-controls="second-tab">
          Salud</a></li>
          <li class=""><a href="#seguso" data-toggle="tab" aria-expanded="false" aria-controls="second-tab">
          Seguridad Social</a></li>
          <li class=""><a href="#educa" data-toggle="tab" aria-expanded="false" aria-controls="second-tab">
          Educación</a></li>
          <li class=""><a href="#tecno" data-toggle="tab" aria-expanded="false" aria-controls="second-tab">
          Tecnología</a></li>
          <li class=""><a href="#vivi" data-toggle="tab" aria-expanded="false" aria-controls="second-tab">
          Vivienda</a></li>
          <li class=""><a href="#partp" data-toggle="tab" aria-expanded="false" aria-controls="second-tab">
          Participación Política</a></li>
          <li class=""><a href="#seguci" data-toggle="tab" aria-expanded="false" aria-controls="second-tab">
          Seguridad Ciudadana</a></li>
          <li class=""><a href="#dere" data-toggle="tab" aria-expanded="false" aria-controls="second-tab">
          Derechos Humanos</a></li>
          <li class=""><a href="#pobre" data-toggle="tab" aria-expanded="false" aria-controls="second-tab">
          Pobreza y Desigualdad</a></li>
        </ul></ul>
     </li>
</ul>
</ul>

<!-- Contenido de las pestañas INE -->

<div class="tab-content" id="nav-tabContent">
  <div class="tab-pane fade" id="agrop" role="tabpanel" aria-labelledby="agrop-tab">
```{r ine-agrop, echo=FALSE, warning=FALSE, out.width=500}

plotly_grafico_lineal_produccion_agricola_y_stacked_bs

plotly_grafico_lineal_superficie_agricola_y_stacked_bs

plotly_grafico_lineal_produccion_aves_y_stacked_bs

plotly_grafico_lineal_produccion_huevos_y_stacked_bs

plotly_grafico_lineal_produccion_bovina_y_stacked_bs

plotly_grafico_lineal_produccion_porcina_y_stacked_bs


```
  </div>
  
  <div class="tab-pane fade" id="comex" role="tabpanel" aria-labelledby="comex-tab">
```{r ine-comex, echo=FALSE, warning=FALSE, out.width=500}

plotly_grafico_lineal_expo_actividad_y_stacked_usd

plotly_grafico_lineal_impo_cuode_y_stacked_usd

plotly_grafico_lineal_expo_actividad_ton_y_stacked_usd

plotly_grafico_lineal_impo_cuode_ton_y_stacked_usd

plotly_grafico_lineal_saldo_cuci_y_stacked_usd

plotly_grafico_lineal_saldo_gce_y_stacked_usd

``` 
  </div>

  <div class="tab-pane fade" id="constru" role="tabpanel" aria-labelledby="constru-tab">
```{r ine-constru, echo=FALSE, warning=FALSE, out.width=500}

plotly_grafico_lineal_prod_cemento_y_stacked_usd

plotly_grafico_lineal_venta_cemento_y_stacked_usd

plotly_grafico_lineal_consumo_cemento_y_stacked_usd

plotly_grafico_lineal_prod_venta_consumo_cemento_y_stacked_usd

plotly_grafico_lineal_super_permis_y_stacked_usd

plotly_grafico_lineal_nro_permis_y_stacked_usd

``` 
  </div>

  <div class="tab-pane fade" id="cuentasnac" role="tabpanel" aria-labelledby="cuentasnac-tab">
```{r ine-cuentasnac, echo=FALSE, warning=FALSE, out.width=500}

plotly_grafico_lineal_estruc_oferta_final_y_stacked_usd

plotly_grafico_lineal_estruc_demanda_final_y_stacked_usd

plotly_grafico_lineal_crec_pib_final_y_stacked_usd

plotly_grafico_lineal_nom_pib_per_y_stacked_usd

plotly_grafico_lineal_fbkf_y_stacked_usd


``` 
  </div>

  <div class="tab-pane fade" id="hidmin" role="tabpanel" aria-labelledby="hidmin-tab">
```{r ine-hidmin, echo=FALSE, warning=FALSE, out.width=500}

``` 
  </div>

  <div class="tab-pane fade" id="icomex" role="tabpanel" aria-labelledby="icomex-tab">
```{r ine-icomex, echo=FALSE, warning=FALSE, out.width=500}

``` 
  </div>

  <div class="tab-pane fade" id="inpre" role="tabpanel" aria-labelledby="inpre-tab">
```{r ine-inpre, echo=FALSE, warning=FALSE, out.width=500}

``` 
  </div>
  
  <div class="tab-pane fade" id="medam" role="tabpanel" aria-labelledby="medam-tab">
```{r ine-medam, echo=FALSE, warning=FALSE, out.width=500}


``` 
  </div>
  
  <div class="tab-pane fade" id="sala" role="tabpanel" aria-labelledby="sala-tab">
```{r ine-sala, echo=FALSE, warning=FALSE, out.width=500}


``` 
  </div>
  
  <div class="tab-pane fade" id="servb" role="tabpanel" aria-labelledby="servb-tab">
```{r ine-servb, echo=FALSE, warning=FALSE, out.width=500}
    
``` 
  </div>

  <div class="tab-pane fade" id="telec" role="tabpanel" aria-labelledby="telec-tab">
```{r ine-telec, echo=FALSE, warning=FALSE, out.width=500}



``` 
  </div>
    
  <div class="tab-pane fade" id="trans" role="tabpanel" aria-labelledby="trans-tab">
```{r ine-trans, echo=FALSE, warning=FALSE, out.width=500}

``` 
  </div>
  
  <div class="tab-pane fade" id="turi" role="tabpanel" aria-labelledby="turi-tab">
```{r ine-turi, echo=FALSE, warning=FALSE, out.width=500}


``` 
  </div>
  
  <div class="tab-pane fade" id="emple" role="tabpanel" aria-labelledby="emple-tab">
```{r ine-emple, echo=FALSE, warning=FALSE, out.width=500}


``` 
  </div>
  
  <div class="tab-pane fade" id="pobla" role="tabpanel" aria-labelledby="pobla-tab">
```{r ine-pobla, echo=FALSE, warning=FALSE, out.width=500}


``` 
  </div>
  
  <div class="tab-pane fade" id="salu" role="tabpanel" aria-labelledby="salu-tab">
```{r ine-salu, echo=FALSE, warning=FALSE, out.width=500}


``` 
  </div>
  
  <div class="tab-pane fade" id="seguso" role="tabpanel" aria-labelledby="seguso-tab">
```{r ine-seguso, echo=FALSE, warning=FALSE, out.width=500}


``` 
  </div>
  
  <div class="tab-pane fade" id="educa" role="tabpanel" aria-labelledby="educa-tab">
```{r ine-educa, echo=FALSE, warning=FALSE, out.width=500}


``` 
  </div>
  
  <div class="tab-pane fade" id="tecno" role="tabpanel" aria-labelledby="tecno-tab">
```{r ine-tecno, echo=FALSE, warning=FALSE, out.width=500}


``` 
  </div>
  
  <div class="tab-pane fade" id="vivi" role="tabpanel" aria-labelledby="vivi-tab">
```{r ine-vivi, echo=FALSE, warning=FALSE, out.width=500}


``` 
  </div>
  
  <div class="tab-pane fade" id="partp" role="tabpanel" aria-labelledby="partp-tab">
```{r ine-partp, echo=FALSE, warning=FALSE, out.width=500}


``` 
  </div>
  
  <div class="tab-pane fade" id="seguci" role="tabpanel" aria-labelledby="seguci-tab">
```{r ine-seguci, echo=FALSE, warning=FALSE, out.width=500}


``` 
  </div>
  
  <div class="tab-pane fade" id="dere" role="tabpanel" aria-labelledby="dere-tab">
```{r ine-dere, echo=FALSE, warning=FALSE, out.width=500}


``` 
  </div>
  
  <div class="tab-pane fade" id="pobre" role="tabpanel" aria-labelledby="pobre-tab">
```{r ine-pobre, echo=FALSE, warning=FALSE, out.width=500}


``` 
  </div>

</div>

### Ministerio de Economía y Finanzas (MEFP)