---
title: "Argentina"
output: html_document
---

```{r warning = FALSE, include=FALSE, echo =FALSE}
knitr::opts_chunk$set(cache = TRUE) 
#BANCO CENTRAL DE BOLIVIA BCB####
#ACTIVOS

plotly_grafico_ar_activo_lineal_y_stacked_bs <- readRDS("C:/Users/Mauro/Desktop/proyectos_hugo/hugo-js-bermau/static/cached_plots/1.paises/argentina/plotly_grafico_ar_activo_lineal_y_stacked_bs.rds")

plotly_grafico_ar_pasivo_lineal_y_stacked_bs <- readRDS("C:/Users/Mauro/Desktop/proyectos_hugo/hugo-js-bermau/static/cached_plots/1.paises/argentina/plotly_grafico_ar_pasivo_lineal_y_stacked_bs.rds")


#BALANZA CAMBIARIA

plotly_grafico_ar_ingreso_cambiaria_lineal_y_stacked_usd <- readRDS("C:/Users/Mauro/Desktop/proyectos_hugo/hugo-js-bermau/static/cached_plots/1.paises/argentina/plotly_grafico_ar_ingreso_cambiaria_lineal_y_stacked_usd.rds")

plotly_grafico_ar_egreso_cambiaria_lineal_usd <- readRDS("C:/Users/Mauro/Desktop/proyectos_hugo/hugo-js-bermau/static/cached_plots/1.paises/argentina/plotly_grafico_ar_egreso_cambiaria_lineal_usd.rds")

#BASE MONETARIA

plotly_grafico_ar_base_origen_lineal_y_stacked_bs <- readRDS("C:/Users/Mauro/Desktop/proyectos_hugo/hugo-js-bermau/static/cached_plots/1.paises/argentina/plotly_grafico_ar_base_origen_lineal_y_stacked_bs.rds")

plotly_grafico_ar_base_destino_lineal_y_stacked_bs <- readRDS("C:/Users/Mauro/Desktop/proyectos_hugo/hugo-js-bermau/static/cached_plots/1.paises/argentina/plotly_grafico_ar_base_destino_lineal_y_stacked_bs.rds")
  
#CREDITO SECTOR PRIVADO 

plotly_grafico_deuda_bcra_privados_lineal_y_stacked_bs <- readRDS("C:/Users/Mauro/Desktop/proyectos_hugo/hugo-js-bermau/static/cached_plots/1.paises/argentina/plotly_grafico_deuda_bcra_privados_lineal_y_stacked_bs.rds")


#RESERVAS INTERNACIONALES NETAS

plotly_grafico_ar_reservas_lineal_y_stacked_bs <- readRDS("C:/Users/Mauro/Desktop/proyectos_hugo/hugo-js-bermau/static/cached_plots/1.paises/argentina/plotly_grafico_ar_reservas_lineal_y_stacked_bs.rds")

```

### Banco Central de la República Argentina (BCRA)

<ul class="nav nav-tabs" role="tablist">
     <li class="dropdown">
        <a class="dropdown-toggle" data-toggle="dropdown" href="#" aria-expanded="false">
          Sector Monetario <span class="caret"></span></a>
        <ul class="dropdown-menu">
          <li class=""><a href="#balance" data-toggle="tab" aria-expanded="false" aria-controls="first-tab">
          Balance BCRA</a></li>
          <li class=""><a href="#basemon" data-toggle="tab" aria-expanded="false" aria-controls="first-tab">
          Base Monetaria</a></li>
          <li class=""><a href="#deudaint" data-toggle="tab" aria-expanded="false" aria-controls="first-tab">
          Deuda BCRA con el Sector Privado</a></li>
        </ul>
     </li>
     
<ul class="nav nav-tabs" role="tablist">
     <li class="dropdown">
        <a class="dropdown-toggle" data-toggle="dropdown" href="#" aria-expanded="false">
          Sector Externo <span class="caret"></span></a>
        <ul class="dropdown-menu">
          <li class=""><a href="#balanzacamb" data-toggle="tab" aria-expanded="false" aria-controls="second-tab">
          Balance Cambiario</a></li>
          <li class=""><a href="#rin" data-toggle="tab" aria-expanded="false" aria-controls="second-tab">
          Reservas Internacionales</a></li>
        </ul></ul>
     </li>

</ul>
</ul>

<!-- Contenido de las pestañas BCRA -->
<div class="tab-content" id="nav-tabContent">
  <div class="tab-pane fade" id="balance" role="tabpanel" aria-labelledby="balance-tab">
```{r bcra-activo, echo=FALSE,cache = TRUE, warning=FALSE, out.width=500}

knitr::opts_chunk$set(cache = TRUE)

plotly_grafico_ar_activo_lineal_y_stacked_bs

plotly_grafico_ar_pasivo_lineal_y_stacked_bs

```
  </div>
  
  <div class="tab-pane fade" id="balanzacamb" role="tabpanel" aria-labelledby="balanzacamb-tab">
```{r bcra-base-balanzacamb, echo=FALSE,cache = TRUE, warning=FALSE, out.width=500}

knitr::opts_chunk$set(cache = TRUE)

plotly_grafico_ar_ingreso_cambiaria_lineal_y_stacked_usd

plotly_grafico_ar_egreso_cambiaria_lineal_usd

``` 
  </div>

  <div class="tab-pane fade" id="basemon" role="tabpanel" aria-labelledby="basemon-tab">
```{r bcra-base-monetaria, echo=FALSE, cache = TRUE,warning=FALSE, out.width=500}

knitr::opts_chunk$set(cache = TRUE)

plotly_grafico_ar_base_origen_lineal_y_stacked_bs

plotly_grafico_ar_base_destino_lineal_y_stacked_bs

``` 
  </div>

  <div class="tab-pane fade" id="deudaint" role="tabpanel" aria-labelledby="deudaint-tab">
```{r bcra-cred-sector-privado, echo=FALSE,cache = TRUE, warning=FALSE, out.width=500}
    
knitr::opts_chunk$set(cache = TRUE)

plotly_grafico_deuda_bcra_privados_lineal_y_stacked_bs
    
``` 
  </div>

  <div class="tab-pane fade" id="rin" role="tabpanel" aria-labelledby="rin-tab">
```{r bcra-rin, echo=FALSE, warning=FALSE, cache = TRUE,out.width=500}

knitr::opts_chunk$set(cache = TRUE)

plotly_grafico_ar_reservas_lineal_y_stacked_bs

``` 
  </div>
  
    
</div>


```{r warning = FALSE, include=FALSE, echo =FALSE}
knitr::opts_chunk$set(cache = TRUE) 
#INSTITUTO NACIONAL DE ESTADISTICAS INE####

#COMERCIO EXTERIOR

plotly_grafico_ar_expo_actividad_lineal_y_stacked_usd <- readRDS("C:/Users/Mauro/Desktop/proyectos_hugo/hugo-js-bermau/static/cached_plots/1.paises/argentina/plotly_grafico_ar_expo_actividad_lineal_y_stacked_usd.rds")

plotly_grafico_ar_impo_cuode_lineal_y_stacked_usd <- readRDS("C:/Users/Mauro/Desktop/proyectos_hugo/hugo-js-bermau/static/cached_plots/1.paises/argentina/plotly_grafico_ar_impo_cuode_lineal_y_stacked_usd.rds")


#CONSTRUCCION

plotly_grafico_ar_prod_cemento_lineal_y_stacked_usd <- readRDS("C:/Users/Mauro/Desktop/proyectos_hugo/hugo-js-bermau/static/cached_plots/1.paises/argentina/plotly_grafico_ar_prod_cemento_lineal_y_stacked_usd.rds")


#CUENTAS NACIONALES

plotly_grafico_ar_crec_pib_final_lineal_y_stacked_usd <- readRDS("C:/Users/Mauro/Desktop/proyectos_hugo/hugo-js-bermau/static/cached_plots/1.paises/argentina/plotly_grafico_ar_crec_pib_final_lineal_y_stacked_usd.rds")

plotly_grafico_ar_fbkf_lineal_y_stacked_usd <- 
readRDS("C:/Users/Mauro/Desktop/proyectos_hugo/hugo-js-bermau/static/cached_plots/1.paises/argentina/plotly_grafico_ar_fbkf_lineal_y_stacked_usd.rds")

plotly_grafico_ar_igae_lineal_y_stacked_usd <- readRDS("C:/Users/Mauro/Desktop/proyectos_hugo/hugo-js-bermau/static/cached_plots/1.paises/argentina/plotly_grafico_ar_igae_lineal_y_stacked_usd.rds")

#HIDROCARBUROS E INDUSTRIA

plotly_grafico_ar_prod_minerales_lineal_y_stacked_usd <-
readRDS("C:/Users/Mauro/Desktop/proyectos_hugo/hugo-js-bermau/static/cached_plots/1.paises/argentina/plotly_grafico_ar_prod_minerales_lineal_y_stacked_usd.rds")

plotly_grafico_ar_dos_prod_minerales_lineal_y_stacked_usd <-
readRDS("C:/Users/Mauro/Desktop/proyectos_hugo/hugo-js-bermau/static/cached_plots/1.paises/argentina/plotly_grafico_ar_dos_prod_minerales_lineal_y_stacked_usd.rds")

#INDUSTRIA

plotly_grafico_ar_var_indice_indus_lineal_y_stacked_usd <- readRDS("C:/Users/Mauro/Desktop/proyectos_hugo/hugo-js-bermau/static/cached_plots/1.paises/argentina/plotly_grafico_ar_var_indice_indus_lineal_y_stacked_usd.rds")

plotly_grafico_ar_var_indice_indus_ventas_lineal_y_stacked_usd <- readRDS("C:/Users/Mauro/Desktop/proyectos_hugo/hugo-js-bermau/static/cached_plots/1.paises/argentina/plotly_grafico_ar_var_indice_indus_ventas_lineal_y_stacked_usd.rds")


#INDICE DE PRECIOS

plotly_grafico_ar_var_indice_consumidor_lineal_y_stacked_usd <- readRDS("C:/Users/Mauro/Desktop/proyectos_hugo/hugo-js-bermau/static/cached_plots/1.paises/argentina/plotly_grafico_ar_var_indice_consumidor_lineal_y_stacked_usd.rds")

```

### Instituto Nacional de Estadística y Censos (INDEC)

<ul class="nav nav-tabs" role="tablist">
     <li class="dropdown">
        <a class="dropdown-toggle" data-toggle="dropdown" href="#" aria-expanded="false">
          Estadísticas Económicas <span class="caret"></span></a>
        <ul class="dropdown-menu">
          <li class=""><a href="#comex" data-toggle="tab" aria-expanded="false" aria-controls="first-tab">
          Comercio Exterior</a></li>
          <li class=""><a href="#constru" data-toggle="tab" aria-expanded="false" aria-controls="first-tab">
          Construcción </a></li>
          <li class=""><a href="#cuentasnac" data-toggle="tab" aria-expanded="false" aria-controls="first-tab">
          Cuentas Nacionales</a></li>
          <li class=""><a href="#hidmin" data-toggle="tab" aria-expanded="false" aria-controls="first-tab">
          Minería</a></li>
          <li class=""><a href="#icomex" data-toggle="tab" aria-expanded="false" aria-controls="first-tab">
          Industria y Comercio</a></li>
          <li class=""><a href="#inpre" data-toggle="tab" aria-expanded="false" aria-controls="first-tab">
          Índice de Precios</a></li>
        </ul>
     </li>
     
<ul class="nav nav-tabs" role="tablist">
     <li class="dropdown">
        <a class="dropdown-toggle" data-toggle="dropdown" href="#" aria-expanded="false"> <span class="caret"></span></a>
        </ul>
     </li>
</ul>
</ul>

<!-- Contenido de las pestañas INDEC -->

<div class="tab-content" id="nav-tabContent">
  <div class="tab-pane fade" id="comex" role="tabpanel" aria-labelledby="comex-tab">
```{r ine-comex, echo=FALSE, warning=FALSE,cache = TRUE, out.width=500}

knitr::opts_chunk$set(cache = TRUE)

plotly_grafico_ar_expo_actividad_lineal_y_stacked_usd

plotly_grafico_ar_impo_cuode_lineal_y_stacked_usd

``` 
  </div>

  <div class="tab-pane fade" id="constru" role="tabpanel" aria-labelledby="constru-tab">
```{r ine-constru, echo=FALSE, warning=FALSE, cache = TRUE,out.width=500}

knitr::opts_chunk$set(cache = TRUE)

plotly_grafico_ar_prod_cemento_lineal_y_stacked_usd

``` 
  </div>

  <div class="tab-pane fade" id="cuentasnac" role="tabpanel" aria-labelledby="cuentasnac-tab">
```{r ine-cuentasnac, echo=FALSE, warning=FALSE,cache = TRUE, out.width=500}

knitr::opts_chunk$set(cache = TRUE)

plotly_grafico_ar_crec_pib_final_lineal_y_stacked_usd

plotly_grafico_ar_fbkf_lineal_y_stacked_usd

plotly_grafico_ar_igae_lineal_y_stacked_usd

``` 
  </div>

  <div class="tab-pane fade" id="hidmin" role="tabpanel" aria-labelledby="hidmin-tab">
```{r ine-hidmin, echo=FALSE, warning=FALSE,cache = TRUE, out.width=500}

knitr::opts_chunk$set(cache = TRUE)


plotly_grafico_ar_prod_minerales_lineal_y_stacked_usd

plotly_grafico_ar_dos_prod_minerales_lineal_y_stacked_usd

``` 
  </div>

  <div class="tab-pane fade" id="icomex" role="tabpanel" aria-labelledby="icomex-tab">
```{r ine-icomex, echo=FALSE, warning=FALSE,cache = TRUE, out.width=500}

knitr::opts_chunk$set(cache = TRUE)

plotly_grafico_ar_var_indice_indus_lineal_y_stacked_usd

plotly_grafico_ar_var_indice_indus_ventas_lineal_y_stacked_usd

``` 
  </div>

  <div class="tab-pane fade" id="inpre" role="tabpanel" aria-labelledby="inpre-tab">
```{r ine-inpre, echo=FALSE, warning=FALSE, cache = TRUE,out.width=500}

knitr::opts_chunk$set(cache = TRUE)

plotly_grafico_ar_var_indice_consumidor_lineal_y_stacked_usd

``` 
  </div>

</div>

```{r warning = FALSE, include=FALSE, echo =FALSE}
knitr::opts_chunk$set(cache = TRUE) 
#MINISTERIO DE ECONOMIA Y FINANZAS PUBLICAS####

#INGRESOS 

plotly_grafico_ar_ingre_spnf_lineal_y_stacked_bs <- readRDS("C:/Users/Mauro/Desktop/proyectos_hugo/hugo-js-bermau/static/cached_plots/1.paises/argentina/plotly_grafico_ar_ingre_spnf_lineal_y_stacked_bs.rds")

#EGRESOS

plotly_grafico_ar_egre_spnf_lineal_y_stacked_bs <- readRDS("C:/Users/Mauro/Desktop/proyectos_hugo/hugo-js-bermau/static/cached_plots/1.paises/argentina/plotly_grafico_ar_egre_spnf_lineal_y_stacked_bs.rds")

#DEFICIT
plotly_grafico_ar_deficit_spnf_lineal_y_stacked_bs <- readRDS("C:/Users/Mauro/Desktop/proyectos_hugo/hugo-js-bermau/static/cached_plots/1.paises/argentina/plotly_grafico_ar_deficit_spnf_lineal_y_stacked_bs.rds")


```

### Ministerio de Economía Argentina (MECON)

<ul class="nav nav-tabs" role="tablist">
     <li class="dropdown">
        <a class="dropdown-toggle" data-toggle="dropdown" href="#" aria-expanded="false">
          SPNF Consolidado <span class="caret"></span></a>
        <ul class="dropdown-menu">
          <li class=""><a href="#ingregre" data-toggle="tab" aria-expanded="false" aria-controls="first-tab">
          Ingresos y Egresos</a></li>
            <li class=""><a href="#deficitpu" data-toggle="tab" aria-expanded="false" aria-controls="first-tab">
          Déficit Público</a></li>
        </ul>
     </li>
     
<ul class="nav nav-tabs" role="tablist">
     <li class="dropdown">
        <a class="dropdown-toggle" data-toggle="dropdown" href="#" aria-expanded="false">
          Deuda Pública <span class="caret"></span></a>
        <ul class="dropdown-menu">
          <li class=""><a href="#deudainterna" data-toggle="tab" aria-expanded="false" aria-controls="fourth-tab">
          Deuda Interna </a></li>
          <li class=""><a href="#deudaexterna" data-toggle="tab" aria-expanded="false" aria-controls="fourth-tab">
          Deuda Externa </a></li>
        </ul></ul>
     </li>
</ul>
</ul>


<!-- Contenido de las pestañas MECON -->

<div class="tab-content" id="nav-tabContent">
  <div class="tab-pane fade" id="ingregre" role="tabpanel" aria-labelledby="ingregre-tab">
```{r mecon-ingregre, echo=FALSE, warning=FALSE,cache = TRUE, out.width=500}

knitr::opts_chunk$set(cache = TRUE)

plotly_grafico_ar_ingre_spnf_lineal_y_stacked_bs

plotly_grafico_ar_egre_spnf_lineal_y_stacked_bs
``` 
  </div>

  <div class="tab-pane fade" id="deficitpu" role="tabpanel" aria-labelledby="deficitpu-tab">
```{r mecon-deficitpu, echo=FALSE, warning=FALSE, cache = TRUE,out.width=500}

knitr::opts_chunk$set(cache = TRUE)

plotly_grafico_ar_deficit_spnf_lineal_y_stacked_bs

``` 
  </div>

  <div class="tab-pane fade" id="deudainterna" role="tabpanel" aria-labelledby="deudainterna-tab">
```{r mecon-deudainterna, echo=FALSE, warning=FALSE, cache = TRUE,out.width=500}

knitr::opts_chunk$set(cache = TRUE)


``` 
  </div>

  <div class="tab-pane fade" id="deudaexterna" role="tabpanel" aria-labelledby="deudaexterna-tab">
```{r mecon-deudaexterna, echo=FALSE, warning=FALSE, cache = TRUE,out.width=500}

knitr::opts_chunk$set(cache = TRUE)

``` 
  </div>


</div>